---
title: "Untitled"
output:
  pdf_document: default
  html_document: default
---
# Questões versus Cortes


```{r settaatup_header, echo=FALSE}
knitr::opts_chunk$set(
  echo = FALSE,
  message = FALSE,
  error = FALSE,
  warning = FALSE,
  fig.width = 12
)
```

```{r}
library(knitr)
library(JLutils)
library(kableExtra)
library(ggplot2)
library(ggrepel)
library(epitab)
library(sjPlot)
library(infer)
library(tidyverse)


#
eh_likert <- function(x) {
  any(x %in% categs_likert_ordenados)
}


print.contintab <- function(x, ...) {
  kable(x, "latex") %>% kable_styling(font_size = 6)
}


#
sumariza_uma_likert <- function(likert, corte) {

  categs_likert_ordenados <- c(
    "Discordo totalmente"
    ,"Discordo parcialmente"
    ,"Não concordo nem discordo"
    ,"Concordo parcialmente"
    ,"Concordo totalmente"
  )
  
  suppressWarnings(
    df <- colaboradores %>%
    tidyr::gather(question, response, !!sym(likert)) %>%  
    dplyr::filter(response %in% categs_likert_ordenados) %>%
    dplyr::ungroup() %>%
    dplyr::rename(
      group = !!sym(corte)
    ) %>%
    dplyr::group_by(group) %>%
    dplyr::mutate(
      count_group = length(group)
    ) %>%
    dplyr::group_by(question, group, response) %>%
    dplyr::summarise(
      count_group = first(count_group),
      count = length(group)
    ) %>%
    dplyr::group_by(question, group) %>%
    dplyr::mutate(
      group_n = group, #glue::glue("{group} ({sum(count)})"),
      p = count/sum(count),
      p_lbl = scales::percent(p, 0.1, decimal.mark = ","),
      p_lbl = if_else(p < 0.015, "", p_lbl)
    ) %>%
    dplyr::select(-count_group) %>%
    dplyr::ungroup() %>%
    dplyr::mutate(
      count_concordo_totalmente = dplyr::if_else(response %in% "Concordo totalmente", .$p, 0.0),
      response = fct_relevel(response, !!rev(categs_likert_ordenados))
    ) %>%
    dplyr::left_join(papel_das_variaveis %>% dplyr::select(question = variavel_nome, variavel_texto) %>% dplyr::distinct(), by = "question") %>%
    dplyr::mutate(
      variavel_texto = str_wrap(variavel_texto, width = 40)
    )
  )
  
  df
}

#
grafico_uma_likert <- function(colaboradores_sumario, titulo = "") {
  
  colaboradores_sumario %>%
    dplyr::filter(!is.na(response)) %>%
    ggplot(aes(x = group_n, y = p, fill = response)) +
    geom_col(position = "stack") +
    geom_label(
      aes(label = p_lbl), 
      position = position_stack(vjust = .5), 
      colour = "white", 
      fontface = "bold", 
      label.size = 0
    ) +
    coord_flip() +
    scale_fill_manual(values = rev(c("#CA0020", "#F4A582", "#979797", "#92C5DE", "#0571B0"))) + 
    theme_minimal(16, base_family = "serif") +
    theme(legend.position="top",
          axis.text.y = element_text(hjust = 0),
          strip.text.y = element_text(angle = 180, hjust = 0),
          strip.placement = "outside"
    ) +
    guides(fill = guide_legend(nrow = 2, byrow = FALSE)) +
    labs(fill = "Resposta:", x = "", y = "") +
    scale_y_continuous(labels = scales::percent_format(decimal.mark = ","))+
    scale_x_discrete(labels = partial(str_wrap, width = 40)) +
    ggtitle(titulo)
}

#
tabelar <- function(likert, corte) {
  colaboradores %>%
    mutate(
      questao = fct_explicit_na(!!sym(likert)),
      corte = fct_explicit_na(!!sym(corte))
    ) %>%
    dplyr::count(questao, corte)
}

teste_chisq <- function(likert, corte) {
  suppressWarnings(
    colaboradores %>%
    chisq_test(as.formula(glue::glue("{likert} ~ {corte}")))
  )
}

#
sjxtab <- function(likert, corte) {
  var_labels <- papel_das_variaveis %>% 
    filter(variavel_nome %in% c(likert, corte)) %>% 
    pluck("variavel_texto")
  
df <- colaboradores %>% 
    select(likert = !!sym(likert), corte = !!sym(corte))

df %>% 
  group_by_all %>% 
  count() %>% 
  group_by(likert) %>%
  mutate(
    p = round(n/sum(n) * 100),
    celula = glue::glue("{n} ({p}%)")
  ) %>%
  ungroup() %>%
  mutate(
    likert = str_wrap(likert, 15)
  ) %>%
  select(likert, corte, celula) %>%
  spread(corte, celula, fill = "0 (0%)")
}
```

```{r}

```

```{r}
colaboradores <- readRDS("D:/OneDrive/Documents/areti/data/colaboradores.rds") 
construtos <- readxl::read_xlsx("D:/OneDrive/Documents/areti/data/Questoes_e_Construtos.xlsx", sheet = "construtos")
variaveis <- readxl::read_xlsx("D:/OneDrive/Documents/areti/data/Questoes_e_Construtos.xlsx", sheet = "variaveis")
papel_das_variaveis <- construtos %>% 
  select(variavel_codigo, construto) %>%
  distinct(variavel_codigo, .keep_all = TRUE) %>%
  left_join(variaveis) %>%
  dplyr::mutate(
    variavel_nome = variavel_nome %>% stringr::str_replace_all('\"', '')
  )
``` 

```{r}
tidyr::crossing(
  papel_das_variaveis %>% 
    filter(!positiva_ou_negativa %in% "não likert") %>% 
    mutate(
      ordem_das_variaveis = as.numeric(fct_inorder(variavel_nome))
    ) %>%
    select(
      variavel_codigo_likert = variavel_codigo, 
      variavel_texto,
      variavel_nome_likert = variavel_nome
    ),
  
  papel_das_variaveis %>% 
    filter(construto %in% 'corte') %>% 
    select(
      Corte = variavel_texto,
      variavel_nome_corte = variavel_nome
    )
) %>%
  mutate(
    teste_qui_quadrado = map2(variavel_nome_likert, variavel_nome_corte, teste_chisq),
    `Questão` = stringr::str_wrap(variavel_texto, 20)
  ) %>%
  unnest %>%
  mutate(
    `Conclusão` = if_else(p_value < 0.05, 'Diferentes', 'Iguais'),
    p_value = round(p_value, 2)
  ) %>%
  select(
    `Código` = variavel_codigo_likert,
    `Questão`,
    `Corte`,
    `Valor-p` = p_value,
    `Conclusão`
  ) %>%
  kable("latex", longtable = TRUE, booktabs = TRUE) %>%
  kable_styling(latex_options = c("repeat_header"), font_size = 7) %>%
  column_spec(2, width = "30em") %>%
  column_spec(3, width = "10em")
  
```
 
## Questão 8a

> 8. Na Inmetrics: [O reconhecimento (na forma de promoções, elogios, aumentos) é justo e eficiente]

 
### 1. Eu sou:

```{r  8a_x1_eu_sou_grafico, fig.height=5}
grafico_uma_likert(sumariza_uma_likert("x8_na_inmetrics_o_reconhecimento_na_forma_de_promocoes_elogios_aumentos_e_justo_e_eficiente", "x1_eu_sou"))
```

```{r  8a_x1_eu_sou_sjxtab, results='asis'}
print.contintab(sjxtab("x1_eu_sou", "x8_na_inmetrics_o_reconhecimento_na_forma_de_promocoes_elogios_aumentos_e_justo_e_eficiente"))
```

### 2. Área:

```{r  8a_x2_area_grafico, fig.height=5}
grafico_uma_likert(sumariza_uma_likert("x8_na_inmetrics_o_reconhecimento_na_forma_de_promocoes_elogios_aumentos_e_justo_e_eficiente", "x2_area"))
```

```{r  8a_x2_area_sjxtab, results='asis'}
print.contintab(sjxtab("x2_area", "x8_na_inmetrics_o_reconhecimento_na_forma_de_promocoes_elogios_aumentos_e_justo_e_eficiente"))
```

### 3. Gênero:

```{r  8a_x3_genero_grafico, fig.height=5}
grafico_uma_likert(sumariza_uma_likert("x8_na_inmetrics_o_reconhecimento_na_forma_de_promocoes_elogios_aumentos_e_justo_e_eficiente", "x3_genero"))
```

```{r  8a_x3_genero_sjxtab}
print.contintab(sjxtab("x3_genero", "x8_na_inmetrics_o_reconhecimento_na_forma_de_promocoes_elogios_aumentos_e_justo_e_eficiente"))
```

### 4. Tempo de Empresa (há quanto tempo trabalha na Inmetrics?)

```{r  8a_x4_tempo_de_empresa_ha_quanto_tempo_trabalha_na_inmetrics_grafico, fig.height=5}
grafico_uma_likert(sumariza_uma_likert("x8_na_inmetrics_o_reconhecimento_na_forma_de_promocoes_elogios_aumentos_e_justo_e_eficiente", "x4_tempo_de_empresa_ha_quanto_tempo_trabalha_na_inmetrics"))
```

```{r  8a_x4_tempo_de_empresa_ha_quanto_tempo_trabalha_na_inmetrics_sjxtab}
print.contintab(sjxtab("x4_tempo_de_empresa_ha_quanto_tempo_trabalha_na_inmetrics", "x8_na_inmetrics_o_reconhecimento_na_forma_de_promocoes_elogios_aumentos_e_justo_e_eficiente"))
```

### 5. Faixa etária:

```{r  8a_x5_faixa_etaria_grafico, fig.height=5}
grafico_uma_likert(sumariza_uma_likert("x8_na_inmetrics_o_reconhecimento_na_forma_de_promocoes_elogios_aumentos_e_justo_e_eficiente", "x5_faixa_etaria"))
```

```{r  8a_x5_faixa_etaria_sjxtab}
print.contintab(sjxtab("x5_faixa_etaria", "x8_na_inmetrics_o_reconhecimento_na_forma_de_promocoes_elogios_aumentos_e_justo_e_eficiente"))
```

### 6. Alocação:

```{r  8a_x6_alocacao_grafico, fig.height=5}
grafico_uma_likert(sumariza_uma_likert("x8_na_inmetrics_o_reconhecimento_na_forma_de_promocoes_elogios_aumentos_e_justo_e_eficiente", "x6_alocacao"))
```

```{r  8a_x6_alocacao_sjxtab}
print.contintab(sjxtab("x6_alocacao", "x8_na_inmetrics_o_reconhecimento_na_forma_de_promocoes_elogios_aumentos_e_justo_e_eficiente"))
```


## Questão 8b

> 8. Na Inmetrics: [O sistema de avaliação de desempenho da empresa é justo e eficiente]

 
### 1. Eu sou:

```{r  8b_x1_eu_sou_grafico, fig.height=5}
grafico_uma_likert(sumariza_uma_likert("x8_na_inmetrics_o_sistema_de_avaliacao_de_desempenho_da_empresa_e_justo_e_eficiente", "x1_eu_sou"))
```

```{r  8b_x1_eu_sou_sjxtab}
print.contintab(sjxtab("x1_eu_sou", "x8_na_inmetrics_o_sistema_de_avaliacao_de_desempenho_da_empresa_e_justo_e_eficiente"))
```

### 2. Área:

```{r  8b_x2_area_grafico, fig.height=5}
grafico_uma_likert(sumariza_uma_likert("x8_na_inmetrics_o_sistema_de_avaliacao_de_desempenho_da_empresa_e_justo_e_eficiente", "x2_area"))
```

```{r  8b_x2_area_sjxtab}
print.contintab(sjxtab("x2_area", "x8_na_inmetrics_o_sistema_de_avaliacao_de_desempenho_da_empresa_e_justo_e_eficiente"))
```

### 3. Gênero:

```{r  8b_x3_genero_grafico, fig.height=5}
grafico_uma_likert(sumariza_uma_likert("x8_na_inmetrics_o_sistema_de_avaliacao_de_desempenho_da_empresa_e_justo_e_eficiente", "x3_genero"))
```

```{r  8b_x3_genero_sjxtab}
print.contintab(sjxtab("x3_genero", "x8_na_inmetrics_o_sistema_de_avaliacao_de_desempenho_da_empresa_e_justo_e_eficiente"))
```

### 4. Tempo de Empresa (há quanto tempo trabalha na Inmetrics?)

```{r  8b_x4_tempo_de_empresa_ha_quanto_tempo_trabalha_na_inmetrics_grafico, fig.height=5}
grafico_uma_likert(sumariza_uma_likert("x8_na_inmetrics_o_sistema_de_avaliacao_de_desempenho_da_empresa_e_justo_e_eficiente", "x4_tempo_de_empresa_ha_quanto_tempo_trabalha_na_inmetrics"))
```

```{r  8b_x4_tempo_de_empresa_ha_quanto_tempo_trabalha_na_inmetrics_sjxtab}
print.contintab(sjxtab("x4_tempo_de_empresa_ha_quanto_tempo_trabalha_na_inmetrics", "x8_na_inmetrics_o_sistema_de_avaliacao_de_desempenho_da_empresa_e_justo_e_eficiente"))
```

### 5. Faixa etária:

```{r  8b_x5_faixa_etaria_grafico, fig.height=5}
grafico_uma_likert(sumariza_uma_likert("x8_na_inmetrics_o_sistema_de_avaliacao_de_desempenho_da_empresa_e_justo_e_eficiente", "x5_faixa_etaria"))
```

```{r  8b_x5_faixa_etaria_sjxtab}
print.contintab(sjxtab("x5_faixa_etaria", "x8_na_inmetrics_o_sistema_de_avaliacao_de_desempenho_da_empresa_e_justo_e_eficiente"))
```

### 6. Alocação:

```{r  8b_x6_alocacao_grafico, fig.height=5}
grafico_uma_likert(sumariza_uma_likert("x8_na_inmetrics_o_sistema_de_avaliacao_de_desempenho_da_empresa_e_justo_e_eficiente", "x6_alocacao"))
```

```{r  8b_x6_alocacao_sjxtab}
print.contintab(sjxtab("x6_alocacao", "x8_na_inmetrics_o_sistema_de_avaliacao_de_desempenho_da_empresa_e_justo_e_eficiente"))
```


## Questão 8c

> 8. Na Inmetrics: [Os sistemas de acompanhamento de indicadores dos projetos e metas são justos e eficientes]

 
### 1. Eu sou:

```{r  8c_x1_eu_sou_grafico, fig.height=5}
grafico_uma_likert(sumariza_uma_likert("x8_na_inmetrics_os_sistemas_de_acompanhamento_de_indicadores_dos_projetos_e_metas_sao_justos_e_eficientes", "x1_eu_sou"))
```

```{r  8c_x1_eu_sou_sjxtab}
print.contintab(sjxtab("x1_eu_sou", "x8_na_inmetrics_os_sistemas_de_acompanhamento_de_indicadores_dos_projetos_e_metas_sao_justos_e_eficientes"))
```

### 2. Área:

```{r  8c_x2_area_grafico, fig.height=5}
grafico_uma_likert(sumariza_uma_likert("x8_na_inmetrics_os_sistemas_de_acompanhamento_de_indicadores_dos_projetos_e_metas_sao_justos_e_eficientes", "x2_area"))
```

```{r  8c_x2_area_sjxtab}
print.contintab(sjxtab("x2_area", "x8_na_inmetrics_os_sistemas_de_acompanhamento_de_indicadores_dos_projetos_e_metas_sao_justos_e_eficientes"))
```

### 3. Gênero:

```{r  8c_x3_genero_grafico, fig.height=5}
grafico_uma_likert(sumariza_uma_likert("x8_na_inmetrics_os_sistemas_de_acompanhamento_de_indicadores_dos_projetos_e_metas_sao_justos_e_eficientes", "x3_genero"))
```

```{r  8c_x3_genero_sjxtab}
print.contintab(sjxtab("x3_genero", "x8_na_inmetrics_os_sistemas_de_acompanhamento_de_indicadores_dos_projetos_e_metas_sao_justos_e_eficientes"))
```

### 4. Tempo de Empresa (há quanto tempo trabalha na Inmetrics?)

```{r  8c_x4_tempo_de_empresa_ha_quanto_tempo_trabalha_na_inmetrics_grafico, fig.height=5}
grafico_uma_likert(sumariza_uma_likert("x8_na_inmetrics_os_sistemas_de_acompanhamento_de_indicadores_dos_projetos_e_metas_sao_justos_e_eficientes", "x4_tempo_de_empresa_ha_quanto_tempo_trabalha_na_inmetrics"))
```

```{r  8c_x4_tempo_de_empresa_ha_quanto_tempo_trabalha_na_inmetrics_sjxtab}
print.contintab(sjxtab("x4_tempo_de_empresa_ha_quanto_tempo_trabalha_na_inmetrics", "x8_na_inmetrics_os_sistemas_de_acompanhamento_de_indicadores_dos_projetos_e_metas_sao_justos_e_eficientes"))
```

### 5. Faixa etária:

```{r  8c_x5_faixa_etaria_grafico, fig.height=5}
grafico_uma_likert(sumariza_uma_likert("x8_na_inmetrics_os_sistemas_de_acompanhamento_de_indicadores_dos_projetos_e_metas_sao_justos_e_eficientes", "x5_faixa_etaria"))
```

```{r  8c_x5_faixa_etaria_sjxtab}
print.contintab(sjxtab("x5_faixa_etaria", "x8_na_inmetrics_os_sistemas_de_acompanhamento_de_indicadores_dos_projetos_e_metas_sao_justos_e_eficientes"))
```

### 6. Alocação:

```{r  8c_x6_alocacao_grafico, fig.height=5}
grafico_uma_likert(sumariza_uma_likert("x8_na_inmetrics_os_sistemas_de_acompanhamento_de_indicadores_dos_projetos_e_metas_sao_justos_e_eficientes", "x6_alocacao"))
```

```{r  8c_x6_alocacao_sjxtab}
print.contintab(sjxtab("x6_alocacao", "x8_na_inmetrics_os_sistemas_de_acompanhamento_de_indicadores_dos_projetos_e_metas_sao_justos_e_eficientes"))
```


## Questão 9

> 9. Os colaboradores são preparados de maneira adequada para atuar com excelência em seus projetos e/ou áreas. [->]

 
### 1. Eu sou:

```{r  9_x1_eu_sou_grafico, fig.height=5}
grafico_uma_likert(sumariza_uma_likert("x9_os_colaboradores_sao_preparados_de_maneira_adequada_para_atuar_com_excelencia_em_seus_projetos_e_ou_areas", "x1_eu_sou"))
```

```{r  9_x1_eu_sou_sjxtab}
print.contintab(sjxtab("x1_eu_sou", "x9_os_colaboradores_sao_preparados_de_maneira_adequada_para_atuar_com_excelencia_em_seus_projetos_e_ou_areas"))
```

### 2. Área:

```{r  9_x2_area_grafico, fig.height=5}
grafico_uma_likert(sumariza_uma_likert("x9_os_colaboradores_sao_preparados_de_maneira_adequada_para_atuar_com_excelencia_em_seus_projetos_e_ou_areas", "x2_area"))
```

```{r  9_x2_area_sjxtab}
print.contintab(sjxtab("x2_area", "x9_os_colaboradores_sao_preparados_de_maneira_adequada_para_atuar_com_excelencia_em_seus_projetos_e_ou_areas"))
```

### 3. Gênero:

```{r  9_x3_genero_grafico, fig.height=5}
grafico_uma_likert(sumariza_uma_likert("x9_os_colaboradores_sao_preparados_de_maneira_adequada_para_atuar_com_excelencia_em_seus_projetos_e_ou_areas", "x3_genero"))
```

```{r  9_x3_genero_sjxtab}
print.contintab(sjxtab("x3_genero", "x9_os_colaboradores_sao_preparados_de_maneira_adequada_para_atuar_com_excelencia_em_seus_projetos_e_ou_areas"))
```

### 4. Tempo de Empresa (há quanto tempo trabalha na Inmetrics?)

```{r  9_x4_tempo_de_empresa_ha_quanto_tempo_trabalha_na_inmetrics_grafico, fig.height=5}
grafico_uma_likert(sumariza_uma_likert("x9_os_colaboradores_sao_preparados_de_maneira_adequada_para_atuar_com_excelencia_em_seus_projetos_e_ou_areas", "x4_tempo_de_empresa_ha_quanto_tempo_trabalha_na_inmetrics"))
```

```{r  9_x4_tempo_de_empresa_ha_quanto_tempo_trabalha_na_inmetrics_sjxtab}
print.contintab(sjxtab("x4_tempo_de_empresa_ha_quanto_tempo_trabalha_na_inmetrics", "x9_os_colaboradores_sao_preparados_de_maneira_adequada_para_atuar_com_excelencia_em_seus_projetos_e_ou_areas"))
```

### 5. Faixa etária:

```{r  9_x5_faixa_etaria_grafico, fig.height=5}
grafico_uma_likert(sumariza_uma_likert("x9_os_colaboradores_sao_preparados_de_maneira_adequada_para_atuar_com_excelencia_em_seus_projetos_e_ou_areas", "x5_faixa_etaria"))
```

```{r  9_x5_faixa_etaria_sjxtab}
print.contintab(sjxtab("x5_faixa_etaria", "x9_os_colaboradores_sao_preparados_de_maneira_adequada_para_atuar_com_excelencia_em_seus_projetos_e_ou_areas"))
```

### 6. Alocação:

```{r  9_x6_alocacao_grafico, fig.height=5}
grafico_uma_likert(sumariza_uma_likert("x9_os_colaboradores_sao_preparados_de_maneira_adequada_para_atuar_com_excelencia_em_seus_projetos_e_ou_areas", "x6_alocacao"))
```

```{r  9_x6_alocacao_sjxtab}
print.contintab(sjxtab("x6_alocacao", "x9_os_colaboradores_sao_preparados_de_maneira_adequada_para_atuar_com_excelencia_em_seus_projetos_e_ou_areas"))
```


## Questão 10a

> 10. Ao iniciar o trabalho, os colaboradores: [Entendem o contexto e os objetivos do cliente]

 
### 1. Eu sou:

```{r  10a_x1_eu_sou_grafico, fig.height=5}
grafico_uma_likert(sumariza_uma_likert("x10_ao_iniciar_o_trabalho_os_colaboradores_entendem_o_contexto_e_os_objetivos_do_cliente", "x1_eu_sou"))
```

```{r  10a_x1_eu_sou_sjxtab}
print.contintab(sjxtab("x1_eu_sou", "x10_ao_iniciar_o_trabalho_os_colaboradores_entendem_o_contexto_e_os_objetivos_do_cliente"))
```

### 2. Área:

```{r  10a_x2_area_grafico, fig.height=5}
grafico_uma_likert(sumariza_uma_likert("x10_ao_iniciar_o_trabalho_os_colaboradores_entendem_o_contexto_e_os_objetivos_do_cliente", "x2_area"))
```

```{r  10a_x2_area_sjxtab}
print.contintab(sjxtab("x2_area", "x10_ao_iniciar_o_trabalho_os_colaboradores_entendem_o_contexto_e_os_objetivos_do_cliente"))
```

### 3. Gênero:

```{r  10a_x3_genero_grafico, fig.height=5}
grafico_uma_likert(sumariza_uma_likert("x10_ao_iniciar_o_trabalho_os_colaboradores_entendem_o_contexto_e_os_objetivos_do_cliente", "x3_genero"))
```

```{r  10a_x3_genero_sjxtab}
print.contintab(sjxtab("x3_genero", "x10_ao_iniciar_o_trabalho_os_colaboradores_entendem_o_contexto_e_os_objetivos_do_cliente"))
```

### 4. Tempo de Empresa (há quanto tempo trabalha na Inmetrics?)

```{r  10a_x4_tempo_de_empresa_ha_quanto_tempo_trabalha_na_inmetrics_grafico, fig.height=5}
grafico_uma_likert(sumariza_uma_likert("x10_ao_iniciar_o_trabalho_os_colaboradores_entendem_o_contexto_e_os_objetivos_do_cliente", "x4_tempo_de_empresa_ha_quanto_tempo_trabalha_na_inmetrics"))
```

```{r  10a_x4_tempo_de_empresa_ha_quanto_tempo_trabalha_na_inmetrics_sjxtab}
print.contintab(sjxtab("x4_tempo_de_empresa_ha_quanto_tempo_trabalha_na_inmetrics", "x10_ao_iniciar_o_trabalho_os_colaboradores_entendem_o_contexto_e_os_objetivos_do_cliente"))
```

### 5. Faixa etária:

```{r  10a_x5_faixa_etaria_grafico, fig.height=5}
grafico_uma_likert(sumariza_uma_likert("x10_ao_iniciar_o_trabalho_os_colaboradores_entendem_o_contexto_e_os_objetivos_do_cliente", "x5_faixa_etaria"))
```

```{r  10a_x5_faixa_etaria_sjxtab}
print.contintab(sjxtab("x5_faixa_etaria", "x10_ao_iniciar_o_trabalho_os_colaboradores_entendem_o_contexto_e_os_objetivos_do_cliente"))
```

### 6. Alocação:

```{r  10a_x6_alocacao_grafico, fig.height=5}
grafico_uma_likert(sumariza_uma_likert("x10_ao_iniciar_o_trabalho_os_colaboradores_entendem_o_contexto_e_os_objetivos_do_cliente", "x6_alocacao"))
```

```{r  10a_x6_alocacao_sjxtab}
print.contintab(sjxtab("x6_alocacao", "x10_ao_iniciar_o_trabalho_os_colaboradores_entendem_o_contexto_e_os_objetivos_do_cliente"))
```


## Questão 10d

> 10. Ao iniciar o trabalho, os colaboradores: [Utilizam efetivamente suas habilidades e conhecimentos]

 
### 1. Eu sou:

```{r  10d_x1_eu_sou_grafico, fig.height=5}
grafico_uma_likert(sumariza_uma_likert("x10_ao_iniciar_o_trabalho_os_colaboradores_utilizam_efetivamente_suas_habilidades_e_conhecimentos", "x1_eu_sou"))
```

```{r  10d_x1_eu_sou_sjxtab}
print.contintab(sjxtab("x1_eu_sou", "x10_ao_iniciar_o_trabalho_os_colaboradores_utilizam_efetivamente_suas_habilidades_e_conhecimentos"))
```

### 2. Área:

```{r  10d_x2_area_grafico, fig.height=5}
grafico_uma_likert(sumariza_uma_likert("x10_ao_iniciar_o_trabalho_os_colaboradores_utilizam_efetivamente_suas_habilidades_e_conhecimentos", "x2_area"))
```

```{r  10d_x2_area_sjxtab}
print.contintab(sjxtab("x2_area", "x10_ao_iniciar_o_trabalho_os_colaboradores_utilizam_efetivamente_suas_habilidades_e_conhecimentos"))
```

### 3. Gênero:

```{r  10d_x3_genero_grafico, fig.height=5}
grafico_uma_likert(sumariza_uma_likert("x10_ao_iniciar_o_trabalho_os_colaboradores_utilizam_efetivamente_suas_habilidades_e_conhecimentos", "x3_genero"))
```

```{r  10d_x3_genero_sjxtab}
print.contintab(sjxtab("x3_genero", "x10_ao_iniciar_o_trabalho_os_colaboradores_utilizam_efetivamente_suas_habilidades_e_conhecimentos"))
```

### 4. Tempo de Empresa (há quanto tempo trabalha na Inmetrics?)

```{r  10d_x4_tempo_de_empresa_ha_quanto_tempo_trabalha_na_inmetrics_grafico, fig.height=5}
grafico_uma_likert(sumariza_uma_likert("x10_ao_iniciar_o_trabalho_os_colaboradores_utilizam_efetivamente_suas_habilidades_e_conhecimentos", "x4_tempo_de_empresa_ha_quanto_tempo_trabalha_na_inmetrics"))
```

```{r  10d_x4_tempo_de_empresa_ha_quanto_tempo_trabalha_na_inmetrics_sjxtab}
print.contintab(sjxtab("x4_tempo_de_empresa_ha_quanto_tempo_trabalha_na_inmetrics", "x10_ao_iniciar_o_trabalho_os_colaboradores_utilizam_efetivamente_suas_habilidades_e_conhecimentos"))
```

### 5. Faixa etária:

```{r  10d_x5_faixa_etaria_grafico, fig.height=5}
grafico_uma_likert(sumariza_uma_likert("x10_ao_iniciar_o_trabalho_os_colaboradores_utilizam_efetivamente_suas_habilidades_e_conhecimentos", "x5_faixa_etaria"))
```

```{r  10d_x5_faixa_etaria_sjxtab}
print.contintab(sjxtab("x5_faixa_etaria", "x10_ao_iniciar_o_trabalho_os_colaboradores_utilizam_efetivamente_suas_habilidades_e_conhecimentos"))
```

### 6. Alocação:

```{r  10d_x6_alocacao_grafico, fig.height=5}
grafico_uma_likert(sumariza_uma_likert("x10_ao_iniciar_o_trabalho_os_colaboradores_utilizam_efetivamente_suas_habilidades_e_conhecimentos", "x6_alocacao"))
```

```{r  10d_x6_alocacao_sjxtab}
print.contintab(sjxtab("x6_alocacao", "x10_ao_iniciar_o_trabalho_os_colaboradores_utilizam_efetivamente_suas_habilidades_e_conhecimentos"))
```


## Questão 10e

> 10. Ao iniciar o trabalho, os colaboradores: [Sentem-se capacitados para a função]

 
### 1. Eu sou:

```{r  10e_x1_eu_sou_grafico, fig.height=5}
grafico_uma_likert(sumariza_uma_likert("x10_ao_iniciar_o_trabalho_os_colaboradores_sentem_se_capacitados_para_a_funcao", "x1_eu_sou"))
```

```{r  10e_x1_eu_sou_sjxtab}
print.contintab(sjxtab("x1_eu_sou", "x10_ao_iniciar_o_trabalho_os_colaboradores_sentem_se_capacitados_para_a_funcao"))
```

### 2. Área:

```{r  10e_x2_area_grafico, fig.height=5}
grafico_uma_likert(sumariza_uma_likert("x10_ao_iniciar_o_trabalho_os_colaboradores_sentem_se_capacitados_para_a_funcao", "x2_area"))
```

```{r  10e_x2_area_sjxtab}
print.contintab(sjxtab("x2_area", "x10_ao_iniciar_o_trabalho_os_colaboradores_sentem_se_capacitados_para_a_funcao"))
```

### 3. Gênero:

```{r  10e_x3_genero_grafico, fig.height=5}
grafico_uma_likert(sumariza_uma_likert("x10_ao_iniciar_o_trabalho_os_colaboradores_sentem_se_capacitados_para_a_funcao", "x3_genero"))
```

```{r  10e_x3_genero_sjxtab}
print.contintab(sjxtab("x3_genero", "x10_ao_iniciar_o_trabalho_os_colaboradores_sentem_se_capacitados_para_a_funcao"))
```

### 4. Tempo de Empresa (há quanto tempo trabalha na Inmetrics?)

```{r  10e_x4_tempo_de_empresa_ha_quanto_tempo_trabalha_na_inmetrics_grafico, fig.height=5}
grafico_uma_likert(sumariza_uma_likert("x10_ao_iniciar_o_trabalho_os_colaboradores_sentem_se_capacitados_para_a_funcao", "x4_tempo_de_empresa_ha_quanto_tempo_trabalha_na_inmetrics"))
```

```{r  10e_x4_tempo_de_empresa_ha_quanto_tempo_trabalha_na_inmetrics_sjxtab}
print.contintab(sjxtab("x4_tempo_de_empresa_ha_quanto_tempo_trabalha_na_inmetrics", "x10_ao_iniciar_o_trabalho_os_colaboradores_sentem_se_capacitados_para_a_funcao"))
```

### 5. Faixa etária:

```{r  10e_x5_faixa_etaria_grafico, fig.height=5}
grafico_uma_likert(sumariza_uma_likert("x10_ao_iniciar_o_trabalho_os_colaboradores_sentem_se_capacitados_para_a_funcao", "x5_faixa_etaria"))
```

```{r  10e_x5_faixa_etaria_sjxtab}
print.contintab(sjxtab("x5_faixa_etaria", "x10_ao_iniciar_o_trabalho_os_colaboradores_sentem_se_capacitados_para_a_funcao"))
```

### 6. Alocação:

```{r  10e_x6_alocacao_grafico, fig.height=5}
grafico_uma_likert(sumariza_uma_likert("x10_ao_iniciar_o_trabalho_os_colaboradores_sentem_se_capacitados_para_a_funcao", "x6_alocacao"))
```

```{r  10e_x6_alocacao_sjxtab}
print.contintab(sjxtab("x6_alocacao", "x10_ao_iniciar_o_trabalho_os_colaboradores_sentem_se_capacitados_para_a_funcao"))
```


## Questão 10f

> 10. Ao iniciar o trabalho, os colaboradores: [São apresentados à equipe com a qual vão trabalhar]

 
### 1. Eu sou:

```{r  10f_x1_eu_sou_grafico, fig.height=5}
grafico_uma_likert(sumariza_uma_likert("x10_ao_iniciar_o_trabalho_os_colaboradores_sao_apresentados_a_equipe_com_a_qual_vao_trabalhar", "x1_eu_sou"))
```

```{r  10f_x1_eu_sou_sjxtab}
print.contintab(sjxtab("x1_eu_sou", "x10_ao_iniciar_o_trabalho_os_colaboradores_sao_apresentados_a_equipe_com_a_qual_vao_trabalhar"))
```

### 2. Área:

```{r  10f_x2_area_grafico, fig.height=5}
grafico_uma_likert(sumariza_uma_likert("x10_ao_iniciar_o_trabalho_os_colaboradores_sao_apresentados_a_equipe_com_a_qual_vao_trabalhar", "x2_area"))
```

```{r  10f_x2_area_sjxtab}
print.contintab(sjxtab("x2_area", "x10_ao_iniciar_o_trabalho_os_colaboradores_sao_apresentados_a_equipe_com_a_qual_vao_trabalhar"))
```

### 3. Gênero:

```{r  10f_x3_genero_grafico, fig.height=5}
grafico_uma_likert(sumariza_uma_likert("x10_ao_iniciar_o_trabalho_os_colaboradores_sao_apresentados_a_equipe_com_a_qual_vao_trabalhar", "x3_genero"))
```

```{r  10f_x3_genero_sjxtab}
print.contintab(sjxtab("x3_genero", "x10_ao_iniciar_o_trabalho_os_colaboradores_sao_apresentados_a_equipe_com_a_qual_vao_trabalhar"))
```

### 4. Tempo de Empresa (há quanto tempo trabalha na Inmetrics?)

```{r  10f_x4_tempo_de_empresa_ha_quanto_tempo_trabalha_na_inmetrics_grafico, fig.height=5}
grafico_uma_likert(sumariza_uma_likert("x10_ao_iniciar_o_trabalho_os_colaboradores_sao_apresentados_a_equipe_com_a_qual_vao_trabalhar", "x4_tempo_de_empresa_ha_quanto_tempo_trabalha_na_inmetrics"))
```

```{r  10f_x4_tempo_de_empresa_ha_quanto_tempo_trabalha_na_inmetrics_sjxtab}
print.contintab(sjxtab("x4_tempo_de_empresa_ha_quanto_tempo_trabalha_na_inmetrics", "x10_ao_iniciar_o_trabalho_os_colaboradores_sao_apresentados_a_equipe_com_a_qual_vao_trabalhar"))
```

### 5. Faixa etária:

```{r  10f_x5_faixa_etaria_grafico, fig.height=5}
grafico_uma_likert(sumariza_uma_likert("x10_ao_iniciar_o_trabalho_os_colaboradores_sao_apresentados_a_equipe_com_a_qual_vao_trabalhar", "x5_faixa_etaria"))
```

```{r  10f_x5_faixa_etaria_sjxtab}
print.contintab(sjxtab("x5_faixa_etaria", "x10_ao_iniciar_o_trabalho_os_colaboradores_sao_apresentados_a_equipe_com_a_qual_vao_trabalhar"))
```

### 6. Alocação:

```{r  10f_x6_alocacao_grafico, fig.height=5}
grafico_uma_likert(sumariza_uma_likert("x10_ao_iniciar_o_trabalho_os_colaboradores_sao_apresentados_a_equipe_com_a_qual_vao_trabalhar", "x6_alocacao"))
```

```{r  10f_x6_alocacao_sjxtab}
print.contintab(sjxtab("x6_alocacao", "x10_ao_iniciar_o_trabalho_os_colaboradores_sao_apresentados_a_equipe_com_a_qual_vao_trabalhar"))
```


## Questão 10g

> 10. Ao iniciar o trabalho, os colaboradores: [Têm espaço físico de trabalho e equipamentos adequados]

 
### 1. Eu sou:

```{r  10g_x1_eu_sou_grafico, fig.height=5}
grafico_uma_likert(sumariza_uma_likert("x10_ao_iniciar_o_trabalho_os_colaboradores_tem_espaco_fisico_de_trabalho_e_equipamentos_adequados", "x1_eu_sou"))
```

```{r  10g_x1_eu_sou_sjxtab}
print.contintab(sjxtab("x1_eu_sou", "x10_ao_iniciar_o_trabalho_os_colaboradores_tem_espaco_fisico_de_trabalho_e_equipamentos_adequados"))
```

### 2. Área:

```{r  10g_x2_area_grafico, fig.height=5}
grafico_uma_likert(sumariza_uma_likert("x10_ao_iniciar_o_trabalho_os_colaboradores_tem_espaco_fisico_de_trabalho_e_equipamentos_adequados", "x2_area"))
```

```{r  10g_x2_area_sjxtab}
print.contintab(sjxtab("x2_area", "x10_ao_iniciar_o_trabalho_os_colaboradores_tem_espaco_fisico_de_trabalho_e_equipamentos_adequados"))
```

### 3. Gênero:

```{r  10g_x3_genero_grafico, fig.height=5}
grafico_uma_likert(sumariza_uma_likert("x10_ao_iniciar_o_trabalho_os_colaboradores_tem_espaco_fisico_de_trabalho_e_equipamentos_adequados", "x3_genero"))
```

```{r  10g_x3_genero_sjxtab}
print.contintab(sjxtab("x3_genero", "x10_ao_iniciar_o_trabalho_os_colaboradores_tem_espaco_fisico_de_trabalho_e_equipamentos_adequados"))
```

### 4. Tempo de Empresa (há quanto tempo trabalha na Inmetrics?)

```{r  10g_x4_tempo_de_empresa_ha_quanto_tempo_trabalha_na_inmetrics_grafico, fig.height=5}
grafico_uma_likert(sumariza_uma_likert("x10_ao_iniciar_o_trabalho_os_colaboradores_tem_espaco_fisico_de_trabalho_e_equipamentos_adequados", "x4_tempo_de_empresa_ha_quanto_tempo_trabalha_na_inmetrics"))
```

```{r  10g_x4_tempo_de_empresa_ha_quanto_tempo_trabalha_na_inmetrics_sjxtab}
print.contintab(sjxtab("x4_tempo_de_empresa_ha_quanto_tempo_trabalha_na_inmetrics", "x10_ao_iniciar_o_trabalho_os_colaboradores_tem_espaco_fisico_de_trabalho_e_equipamentos_adequados"))
```

### 5. Faixa etária:

```{r  10g_x5_faixa_etaria_grafico, fig.height=5}
grafico_uma_likert(sumariza_uma_likert("x10_ao_iniciar_o_trabalho_os_colaboradores_tem_espaco_fisico_de_trabalho_e_equipamentos_adequados", "x5_faixa_etaria"))
```

```{r  10g_x5_faixa_etaria_sjxtab}
print.contintab(sjxtab("x5_faixa_etaria", "x10_ao_iniciar_o_trabalho_os_colaboradores_tem_espaco_fisico_de_trabalho_e_equipamentos_adequados"))
```

### 6. Alocação:

```{r  10g_x6_alocacao_grafico, fig.height=5}
grafico_uma_likert(sumariza_uma_likert("x10_ao_iniciar_o_trabalho_os_colaboradores_tem_espaco_fisico_de_trabalho_e_equipamentos_adequados", "x6_alocacao"))
```

```{r  10g_x6_alocacao_sjxtab}
print.contintab(sjxtab("x6_alocacao", "x10_ao_iniciar_o_trabalho_os_colaboradores_tem_espaco_fisico_de_trabalho_e_equipamentos_adequados"))
```


## Questão 10b

> 10. Ao iniciar o trabalho, os colaboradores: [Compreendem o propósito de suas entregas]

 
### 1. Eu sou:

```{r  10b_x1_eu_sou_grafico, fig.height=5}
grafico_uma_likert(sumariza_uma_likert("x10_ao_iniciar_o_trabalho_os_colaboradores_compreendem_o_proposito_de_suas_entregas", "x1_eu_sou"))
```

```{r  10b_x1_eu_sou_sjxtab}
print.contintab(sjxtab("x1_eu_sou", "x10_ao_iniciar_o_trabalho_os_colaboradores_compreendem_o_proposito_de_suas_entregas"))
```

### 2. Área:

```{r  10b_x2_area_grafico, fig.height=5}
grafico_uma_likert(sumariza_uma_likert("x10_ao_iniciar_o_trabalho_os_colaboradores_compreendem_o_proposito_de_suas_entregas", "x2_area"))
```

```{r  10b_x2_area_sjxtab}
print.contintab(sjxtab("x2_area", "x10_ao_iniciar_o_trabalho_os_colaboradores_compreendem_o_proposito_de_suas_entregas"))
```

### 3. Gênero:

```{r  10b_x3_genero_grafico, fig.height=5}
grafico_uma_likert(sumariza_uma_likert("x10_ao_iniciar_o_trabalho_os_colaboradores_compreendem_o_proposito_de_suas_entregas", "x3_genero"))
```

```{r  10b_x3_genero_sjxtab}
print.contintab(sjxtab("x3_genero", "x10_ao_iniciar_o_trabalho_os_colaboradores_compreendem_o_proposito_de_suas_entregas"))
```

### 4. Tempo de Empresa (há quanto tempo trabalha na Inmetrics?)

```{r  10b_x4_tempo_de_empresa_ha_quanto_tempo_trabalha_na_inmetrics_grafico, fig.height=5}
grafico_uma_likert(sumariza_uma_likert("x10_ao_iniciar_o_trabalho_os_colaboradores_compreendem_o_proposito_de_suas_entregas", "x4_tempo_de_empresa_ha_quanto_tempo_trabalha_na_inmetrics"))
```

```{r  10b_x4_tempo_de_empresa_ha_quanto_tempo_trabalha_na_inmetrics_sjxtab}
print.contintab(sjxtab("x4_tempo_de_empresa_ha_quanto_tempo_trabalha_na_inmetrics", "x10_ao_iniciar_o_trabalho_os_colaboradores_compreendem_o_proposito_de_suas_entregas"))
```

### 5. Faixa etária:

```{r  10b_x5_faixa_etaria_grafico, fig.height=5}
grafico_uma_likert(sumariza_uma_likert("x10_ao_iniciar_o_trabalho_os_colaboradores_compreendem_o_proposito_de_suas_entregas", "x5_faixa_etaria"))
```

```{r  10b_x5_faixa_etaria_sjxtab}
print.contintab(sjxtab("x5_faixa_etaria", "x10_ao_iniciar_o_trabalho_os_colaboradores_compreendem_o_proposito_de_suas_entregas"))
```

### 6. Alocação:

```{r  10b_x6_alocacao_grafico, fig.height=5}
grafico_uma_likert(sumariza_uma_likert("x10_ao_iniciar_o_trabalho_os_colaboradores_compreendem_o_proposito_de_suas_entregas", "x6_alocacao"))
```

```{r  10b_x6_alocacao_sjxtab}
print.contintab(sjxtab("x6_alocacao", "x10_ao_iniciar_o_trabalho_os_colaboradores_compreendem_o_proposito_de_suas_entregas"))
```


## Questão 10c

> 10. Ao iniciar o trabalho, os colaboradores: [Conhecem seu/sua líder]

 
### 1. Eu sou:

```{r  10c_x1_eu_sou_grafico, fig.height=5}
grafico_uma_likert(sumariza_uma_likert("x10_ao_iniciar_o_trabalho_os_colaboradores_conhecem_seu_sua_lider", "x1_eu_sou"))
```

```{r  10c_x1_eu_sou_sjxtab}
print.contintab(sjxtab("x1_eu_sou", "x10_ao_iniciar_o_trabalho_os_colaboradores_conhecem_seu_sua_lider"))
```

### 2. Área:

```{r  10c_x2_area_grafico, fig.height=5}
grafico_uma_likert(sumariza_uma_likert("x10_ao_iniciar_o_trabalho_os_colaboradores_conhecem_seu_sua_lider", "x2_area"))
```

```{r  10c_x2_area_sjxtab}
print.contintab(sjxtab("x2_area", "x10_ao_iniciar_o_trabalho_os_colaboradores_conhecem_seu_sua_lider"))
```

### 3. Gênero:

```{r  10c_x3_genero_grafico, fig.height=5}
grafico_uma_likert(sumariza_uma_likert("x10_ao_iniciar_o_trabalho_os_colaboradores_conhecem_seu_sua_lider", "x3_genero"))
```

```{r  10c_x3_genero_sjxtab}
print.contintab(sjxtab("x3_genero", "x10_ao_iniciar_o_trabalho_os_colaboradores_conhecem_seu_sua_lider"))
```

### 4. Tempo de Empresa (há quanto tempo trabalha na Inmetrics?)

```{r  10c_x4_tempo_de_empresa_ha_quanto_tempo_trabalha_na_inmetrics_grafico, fig.height=5}
grafico_uma_likert(sumariza_uma_likert("x10_ao_iniciar_o_trabalho_os_colaboradores_conhecem_seu_sua_lider", "x4_tempo_de_empresa_ha_quanto_tempo_trabalha_na_inmetrics"))
```

```{r  10c_x4_tempo_de_empresa_ha_quanto_tempo_trabalha_na_inmetrics_sjxtab}
print.contintab(sjxtab("x4_tempo_de_empresa_ha_quanto_tempo_trabalha_na_inmetrics", "x10_ao_iniciar_o_trabalho_os_colaboradores_conhecem_seu_sua_lider"))
```

### 5. Faixa etária:

```{r  10c_x5_faixa_etaria_grafico, fig.height=5}
grafico_uma_likert(sumariza_uma_likert("x10_ao_iniciar_o_trabalho_os_colaboradores_conhecem_seu_sua_lider", "x5_faixa_etaria"))
```

```{r  10c_x5_faixa_etaria_sjxtab}
print.contintab(sjxtab("x5_faixa_etaria", "x10_ao_iniciar_o_trabalho_os_colaboradores_conhecem_seu_sua_lider"))
```

### 6. Alocação:

```{r  10c_x6_alocacao_grafico, fig.height=5}
grafico_uma_likert(sumariza_uma_likert("x10_ao_iniciar_o_trabalho_os_colaboradores_conhecem_seu_sua_lider", "x6_alocacao"))
```

```{r  10c_x6_alocacao_sjxtab}
print.contintab(sjxtab("x6_alocacao", "x10_ao_iniciar_o_trabalho_os_colaboradores_conhecem_seu_sua_lider"))
```


## Questão 14

> 14. As questões e dificuldades que surgem no dia a dia da Inmetrics são abordadas com visão de médio/longo prazo. [->]

 
### 1. Eu sou:

```{r  14_x1_eu_sou_grafico, fig.height=5}
grafico_uma_likert(sumariza_uma_likert("x14_as_questoes_e_dificuldades_que_surgem_no_dia_a_dia_da_inmetrics_sao_abordadas_com_visao_de_medio_longo_prazo", "x1_eu_sou"))
```

```{r  14_x1_eu_sou_sjxtab}
print.contintab(sjxtab("x1_eu_sou", "x14_as_questoes_e_dificuldades_que_surgem_no_dia_a_dia_da_inmetrics_sao_abordadas_com_visao_de_medio_longo_prazo"))
```

### 2. Área:

```{r  14_x2_area_grafico, fig.height=5}
grafico_uma_likert(sumariza_uma_likert("x14_as_questoes_e_dificuldades_que_surgem_no_dia_a_dia_da_inmetrics_sao_abordadas_com_visao_de_medio_longo_prazo", "x2_area"))
```

```{r  14_x2_area_sjxtab}
print.contintab(sjxtab("x2_area", "x14_as_questoes_e_dificuldades_que_surgem_no_dia_a_dia_da_inmetrics_sao_abordadas_com_visao_de_medio_longo_prazo"))
```

### 3. Gênero:

```{r  14_x3_genero_grafico, fig.height=5}
grafico_uma_likert(sumariza_uma_likert("x14_as_questoes_e_dificuldades_que_surgem_no_dia_a_dia_da_inmetrics_sao_abordadas_com_visao_de_medio_longo_prazo", "x3_genero"))
```

```{r  14_x3_genero_sjxtab}
print.contintab(sjxtab("x3_genero", "x14_as_questoes_e_dificuldades_que_surgem_no_dia_a_dia_da_inmetrics_sao_abordadas_com_visao_de_medio_longo_prazo"))
```

### 4. Tempo de Empresa (há quanto tempo trabalha na Inmetrics?)

```{r  14_x4_tempo_de_empresa_ha_quanto_tempo_trabalha_na_inmetrics_grafico, fig.height=5}
grafico_uma_likert(sumariza_uma_likert("x14_as_questoes_e_dificuldades_que_surgem_no_dia_a_dia_da_inmetrics_sao_abordadas_com_visao_de_medio_longo_prazo", "x4_tempo_de_empresa_ha_quanto_tempo_trabalha_na_inmetrics"))
```

```{r  14_x4_tempo_de_empresa_ha_quanto_tempo_trabalha_na_inmetrics_sjxtab}
print.contintab(sjxtab("x4_tempo_de_empresa_ha_quanto_tempo_trabalha_na_inmetrics", "x14_as_questoes_e_dificuldades_que_surgem_no_dia_a_dia_da_inmetrics_sao_abordadas_com_visao_de_medio_longo_prazo"))
```

### 5. Faixa etária:

```{r  14_x5_faixa_etaria_grafico, fig.height=5}
grafico_uma_likert(sumariza_uma_likert("x14_as_questoes_e_dificuldades_que_surgem_no_dia_a_dia_da_inmetrics_sao_abordadas_com_visao_de_medio_longo_prazo", "x5_faixa_etaria"))
```

```{r  14_x5_faixa_etaria_sjxtab}
print.contintab(sjxtab("x5_faixa_etaria", "x14_as_questoes_e_dificuldades_que_surgem_no_dia_a_dia_da_inmetrics_sao_abordadas_com_visao_de_medio_longo_prazo"))
```

### 6. Alocação:

```{r  14_x6_alocacao_grafico, fig.height=5}
grafico_uma_likert(sumariza_uma_likert("x14_as_questoes_e_dificuldades_que_surgem_no_dia_a_dia_da_inmetrics_sao_abordadas_com_visao_de_medio_longo_prazo", "x6_alocacao"))
```

```{r  14_x6_alocacao_sjxtab}
print.contintab(sjxtab("x6_alocacao", "x14_as_questoes_e_dificuldades_que_surgem_no_dia_a_dia_da_inmetrics_sao_abordadas_com_visao_de_medio_longo_prazo"))
```


## Questão 11a

> 11. O ambiente na Inmetrics é: [Informal]

 
### 1. Eu sou:

```{r  11a_x1_eu_sou_grafico, fig.height=5}
grafico_uma_likert(sumariza_uma_likert("x11_o_ambiente_na_inmetrics_e_informal", "x1_eu_sou"))
```

```{r  11a_x1_eu_sou_sjxtab}
print.contintab(sjxtab("x1_eu_sou", "x11_o_ambiente_na_inmetrics_e_informal"))
```

### 2. Área:

```{r  11a_x2_area_grafico, fig.height=5}
grafico_uma_likert(sumariza_uma_likert("x11_o_ambiente_na_inmetrics_e_informal", "x2_area"))
```

```{r  11a_x2_area_sjxtab}
print.contintab(sjxtab("x2_area", "x11_o_ambiente_na_inmetrics_e_informal"))
```

### 3. Gênero:

```{r  11a_x3_genero_grafico, fig.height=5}
grafico_uma_likert(sumariza_uma_likert("x11_o_ambiente_na_inmetrics_e_informal", "x3_genero"))
```

```{r  11a_x3_genero_sjxtab}
print.contintab(sjxtab("x3_genero", "x11_o_ambiente_na_inmetrics_e_informal"))
```

### 4. Tempo de Empresa (há quanto tempo trabalha na Inmetrics?)

```{r  11a_x4_tempo_de_empresa_ha_quanto_tempo_trabalha_na_inmetrics_grafico, fig.height=5}
grafico_uma_likert(sumariza_uma_likert("x11_o_ambiente_na_inmetrics_e_informal", "x4_tempo_de_empresa_ha_quanto_tempo_trabalha_na_inmetrics"))
```

```{r  11a_x4_tempo_de_empresa_ha_quanto_tempo_trabalha_na_inmetrics_sjxtab}
print.contintab(sjxtab("x4_tempo_de_empresa_ha_quanto_tempo_trabalha_na_inmetrics", "x11_o_ambiente_na_inmetrics_e_informal"))
```

### 5. Faixa etária:

```{r  11a_x5_faixa_etaria_grafico, fig.height=5}
grafico_uma_likert(sumariza_uma_likert("x11_o_ambiente_na_inmetrics_e_informal", "x5_faixa_etaria"))
```

```{r  11a_x5_faixa_etaria_sjxtab}
print.contintab(sjxtab("x5_faixa_etaria", "x11_o_ambiente_na_inmetrics_e_informal"))
```

### 6. Alocação:

```{r  11a_x6_alocacao_grafico, fig.height=5}
grafico_uma_likert(sumariza_uma_likert("x11_o_ambiente_na_inmetrics_e_informal", "x6_alocacao"))
```

```{r  11a_x6_alocacao_sjxtab}
print.contintab(sjxtab("x6_alocacao", "x11_o_ambiente_na_inmetrics_e_informal"))
```


## Questão 11b

> 11. O ambiente na Inmetrics é: [De pressão]

 
### 1. Eu sou:

```{r  11b_x1_eu_sou_grafico, fig.height=5}
grafico_uma_likert(sumariza_uma_likert("x11_o_ambiente_na_inmetrics_e_de_pressao", "x1_eu_sou"))
```

```{r  11b_x1_eu_sou_sjxtab}
print.contintab(sjxtab("x1_eu_sou", "x11_o_ambiente_na_inmetrics_e_de_pressao"))
```

### 2. Área:

```{r  11b_x2_area_grafico, fig.height=5}
grafico_uma_likert(sumariza_uma_likert("x11_o_ambiente_na_inmetrics_e_de_pressao", "x2_area"))
```

```{r  11b_x2_area_sjxtab}
print.contintab(sjxtab("x2_area", "x11_o_ambiente_na_inmetrics_e_de_pressao"))
```

### 3. Gênero:

```{r  11b_x3_genero_grafico, fig.height=5}
grafico_uma_likert(sumariza_uma_likert("x11_o_ambiente_na_inmetrics_e_de_pressao", "x3_genero"))
```

```{r  11b_x3_genero_sjxtab}
print.contintab(sjxtab("x3_genero", "x11_o_ambiente_na_inmetrics_e_de_pressao"))
```

### 4. Tempo de Empresa (há quanto tempo trabalha na Inmetrics?)

```{r  11b_x4_tempo_de_empresa_ha_quanto_tempo_trabalha_na_inmetrics_grafico, fig.height=5}
grafico_uma_likert(sumariza_uma_likert("x11_o_ambiente_na_inmetrics_e_de_pressao", "x4_tempo_de_empresa_ha_quanto_tempo_trabalha_na_inmetrics"))
```

```{r  11b_x4_tempo_de_empresa_ha_quanto_tempo_trabalha_na_inmetrics_sjxtab}
print.contintab(sjxtab("x4_tempo_de_empresa_ha_quanto_tempo_trabalha_na_inmetrics", "x11_o_ambiente_na_inmetrics_e_de_pressao"))
```

### 5. Faixa etária:

```{r  11b_x5_faixa_etaria_grafico, fig.height=5}
grafico_uma_likert(sumariza_uma_likert("x11_o_ambiente_na_inmetrics_e_de_pressao", "x5_faixa_etaria"))
```

```{r  11b_x5_faixa_etaria_sjxtab}
print.contintab(sjxtab("x5_faixa_etaria", "x11_o_ambiente_na_inmetrics_e_de_pressao"))
```

### 6. Alocação:

```{r  11b_x6_alocacao_grafico, fig.height=5}
grafico_uma_likert(sumariza_uma_likert("x11_o_ambiente_na_inmetrics_e_de_pressao", "x6_alocacao"))
```

```{r  11b_x6_alocacao_sjxtab}
print.contintab(sjxtab("x6_alocacao", "x11_o_ambiente_na_inmetrics_e_de_pressao"))
```


## Questão 11c

> 11. O ambiente na Inmetrics é: [Flexível]

 
### 1. Eu sou:

```{r  11c_x1_eu_sou_grafico, fig.height=5}
grafico_uma_likert(sumariza_uma_likert("x11_o_ambiente_na_inmetrics_e_flexivel", "x1_eu_sou"))
```

```{r  11c_x1_eu_sou_sjxtab}
print.contintab(sjxtab("x1_eu_sou", "x11_o_ambiente_na_inmetrics_e_flexivel"))
```

### 2. Área:

```{r  11c_x2_area_grafico, fig.height=5}
grafico_uma_likert(sumariza_uma_likert("x11_o_ambiente_na_inmetrics_e_flexivel", "x2_area"))
```

```{r  11c_x2_area_sjxtab}
print.contintab(sjxtab("x2_area", "x11_o_ambiente_na_inmetrics_e_flexivel"))
```

### 3. Gênero:

```{r  11c_x3_genero_grafico, fig.height=5}
grafico_uma_likert(sumariza_uma_likert("x11_o_ambiente_na_inmetrics_e_flexivel", "x3_genero"))
```

```{r  11c_x3_genero_sjxtab}
print.contintab(sjxtab("x3_genero", "x11_o_ambiente_na_inmetrics_e_flexivel"))
```

### 4. Tempo de Empresa (há quanto tempo trabalha na Inmetrics?)

```{r  11c_x4_tempo_de_empresa_ha_quanto_tempo_trabalha_na_inmetrics_grafico, fig.height=5}
grafico_uma_likert(sumariza_uma_likert("x11_o_ambiente_na_inmetrics_e_flexivel", "x4_tempo_de_empresa_ha_quanto_tempo_trabalha_na_inmetrics"))
```

```{r  11c_x4_tempo_de_empresa_ha_quanto_tempo_trabalha_na_inmetrics_sjxtab}
print.contintab(sjxtab("x4_tempo_de_empresa_ha_quanto_tempo_trabalha_na_inmetrics", "x11_o_ambiente_na_inmetrics_e_flexivel"))
```

### 5. Faixa etária:

```{r  11c_x5_faixa_etaria_grafico, fig.height=5}
grafico_uma_likert(sumariza_uma_likert("x11_o_ambiente_na_inmetrics_e_flexivel", "x5_faixa_etaria"))
```

```{r  11c_x5_faixa_etaria_sjxtab}
print.contintab(sjxtab("x5_faixa_etaria", "x11_o_ambiente_na_inmetrics_e_flexivel"))
```

### 6. Alocação:

```{r  11c_x6_alocacao_grafico, fig.height=5}
grafico_uma_likert(sumariza_uma_likert("x11_o_ambiente_na_inmetrics_e_flexivel", "x6_alocacao"))
```

```{r  11c_x6_alocacao_sjxtab}
print.contintab(sjxtab("x6_alocacao", "x11_o_ambiente_na_inmetrics_e_flexivel"))
```


## Questão 11d

> 11. O ambiente na Inmetrics é: [Desorganizado]

 
### 1. Eu sou:

```{r  11d_x1_eu_sou_grafico, fig.height=5}
grafico_uma_likert(sumariza_uma_likert("x11_o_ambiente_na_inmetrics_e_desorganizado", "x1_eu_sou"))
```

```{r  11d_x1_eu_sou_sjxtab}
print.contintab(sjxtab("x1_eu_sou", "x11_o_ambiente_na_inmetrics_e_desorganizado"))
```

### 2. Área:

```{r  11d_x2_area_grafico, fig.height=5}
grafico_uma_likert(sumariza_uma_likert("x11_o_ambiente_na_inmetrics_e_desorganizado", "x2_area"))
```

```{r  11d_x2_area_sjxtab}
print.contintab(sjxtab("x2_area", "x11_o_ambiente_na_inmetrics_e_desorganizado"))
```

### 3. Gênero:

```{r  11d_x3_genero_grafico, fig.height=5}
grafico_uma_likert(sumariza_uma_likert("x11_o_ambiente_na_inmetrics_e_desorganizado", "x3_genero"))
```

```{r  11d_x3_genero_sjxtab}
print.contintab(sjxtab("x3_genero", "x11_o_ambiente_na_inmetrics_e_desorganizado"))
```

### 4. Tempo de Empresa (há quanto tempo trabalha na Inmetrics?)

```{r  11d_x4_tempo_de_empresa_ha_quanto_tempo_trabalha_na_inmetrics_grafico, fig.height=5}
grafico_uma_likert(sumariza_uma_likert("x11_o_ambiente_na_inmetrics_e_desorganizado", "x4_tempo_de_empresa_ha_quanto_tempo_trabalha_na_inmetrics"))
```

```{r  11d_x4_tempo_de_empresa_ha_quanto_tempo_trabalha_na_inmetrics_sjxtab}
print.contintab(sjxtab("x4_tempo_de_empresa_ha_quanto_tempo_trabalha_na_inmetrics", "x11_o_ambiente_na_inmetrics_e_desorganizado"))
```

### 5. Faixa etária:

```{r  11d_x5_faixa_etaria_grafico, fig.height=5}
grafico_uma_likert(sumariza_uma_likert("x11_o_ambiente_na_inmetrics_e_desorganizado", "x5_faixa_etaria"))
```

```{r  11d_x5_faixa_etaria_sjxtab}
print.contintab(sjxtab("x5_faixa_etaria", "x11_o_ambiente_na_inmetrics_e_desorganizado"))
```

### 6. Alocação:

```{r  11d_x6_alocacao_grafico, fig.height=5}
grafico_uma_likert(sumariza_uma_likert("x11_o_ambiente_na_inmetrics_e_desorganizado", "x6_alocacao"))
```

```{r  11d_x6_alocacao_sjxtab}
print.contintab(sjxtab("x6_alocacao", "x11_o_ambiente_na_inmetrics_e_desorganizado"))
```


## Questão 11e

> 11. O ambiente na Inmetrics é: [Leve]

 
### 1. Eu sou:

```{r  11e_x1_eu_sou_grafico, fig.height=5}
grafico_uma_likert(sumariza_uma_likert("x11_o_ambiente_na_inmetrics_e_leve", "x1_eu_sou"))
```

```{r  11e_x1_eu_sou_sjxtab}
print.contintab(sjxtab("x1_eu_sou", "x11_o_ambiente_na_inmetrics_e_leve"))
```

### 2. Área:

```{r  11e_x2_area_grafico, fig.height=5}
grafico_uma_likert(sumariza_uma_likert("x11_o_ambiente_na_inmetrics_e_leve", "x2_area"))
```

```{r  11e_x2_area_sjxtab}
print.contintab(sjxtab("x2_area", "x11_o_ambiente_na_inmetrics_e_leve"))
```

### 3. Gênero:

```{r  11e_x3_genero_grafico, fig.height=5}
grafico_uma_likert(sumariza_uma_likert("x11_o_ambiente_na_inmetrics_e_leve", "x3_genero"))
```

```{r  11e_x3_genero_sjxtab}
print.contintab(sjxtab("x3_genero", "x11_o_ambiente_na_inmetrics_e_leve"))
```

### 4. Tempo de Empresa (há quanto tempo trabalha na Inmetrics?)

```{r  11e_x4_tempo_de_empresa_ha_quanto_tempo_trabalha_na_inmetrics_grafico, fig.height=5}
grafico_uma_likert(sumariza_uma_likert("x11_o_ambiente_na_inmetrics_e_leve", "x4_tempo_de_empresa_ha_quanto_tempo_trabalha_na_inmetrics"))
```

```{r  11e_x4_tempo_de_empresa_ha_quanto_tempo_trabalha_na_inmetrics_sjxtab}
print.contintab(sjxtab("x4_tempo_de_empresa_ha_quanto_tempo_trabalha_na_inmetrics", "x11_o_ambiente_na_inmetrics_e_leve"))
```

### 5. Faixa etária:

```{r  11e_x5_faixa_etaria_grafico, fig.height=5}
grafico_uma_likert(sumariza_uma_likert("x11_o_ambiente_na_inmetrics_e_leve", "x5_faixa_etaria"))
```

```{r  11e_x5_faixa_etaria_sjxtab}
print.contintab(sjxtab("x5_faixa_etaria", "x11_o_ambiente_na_inmetrics_e_leve"))
```

### 6. Alocação:

```{r  11e_x6_alocacao_grafico, fig.height=5}
grafico_uma_likert(sumariza_uma_likert("x11_o_ambiente_na_inmetrics_e_leve", "x6_alocacao"))
```

```{r  11e_x6_alocacao_sjxtab}
print.contintab(sjxtab("x6_alocacao", "x11_o_ambiente_na_inmetrics_e_leve"))
```


## Questão 13a

> 13. Na Inmetrics, o que mais importa é (são): [O ambiente de trabalho]

 
### 1. Eu sou:

```{r  13a_x1_eu_sou_grafico, fig.height=5}
grafico_uma_likert(sumariza_uma_likert("x13_na_inmetrics_o_que_mais_importa_e_sao_o_ambiente_de_trabalho", "x1_eu_sou"))
```

```{r  13a_x1_eu_sou_sjxtab}
print.contintab(sjxtab("x1_eu_sou", "x13_na_inmetrics_o_que_mais_importa_e_sao_o_ambiente_de_trabalho"))
```

### 2. Área:

```{r  13a_x2_area_grafico, fig.height=5}
grafico_uma_likert(sumariza_uma_likert("x13_na_inmetrics_o_que_mais_importa_e_sao_o_ambiente_de_trabalho", "x2_area"))
```

```{r  13a_x2_area_sjxtab}
print.contintab(sjxtab("x2_area", "x13_na_inmetrics_o_que_mais_importa_e_sao_o_ambiente_de_trabalho"))
```

### 3. Gênero:

```{r  13a_x3_genero_grafico, fig.height=5}
grafico_uma_likert(sumariza_uma_likert("x13_na_inmetrics_o_que_mais_importa_e_sao_o_ambiente_de_trabalho", "x3_genero"))
```

```{r  13a_x3_genero_sjxtab}
print.contintab(sjxtab("x3_genero", "x13_na_inmetrics_o_que_mais_importa_e_sao_o_ambiente_de_trabalho"))
```

### 4. Tempo de Empresa (há quanto tempo trabalha na Inmetrics?)

```{r  13a_x4_tempo_de_empresa_ha_quanto_tempo_trabalha_na_inmetrics_grafico, fig.height=5}
grafico_uma_likert(sumariza_uma_likert("x13_na_inmetrics_o_que_mais_importa_e_sao_o_ambiente_de_trabalho", "x4_tempo_de_empresa_ha_quanto_tempo_trabalha_na_inmetrics"))
```

```{r  13a_x4_tempo_de_empresa_ha_quanto_tempo_trabalha_na_inmetrics_sjxtab}
print.contintab(sjxtab("x4_tempo_de_empresa_ha_quanto_tempo_trabalha_na_inmetrics", "x13_na_inmetrics_o_que_mais_importa_e_sao_o_ambiente_de_trabalho"))
```

### 5. Faixa etária:

```{r  13a_x5_faixa_etaria_grafico, fig.height=5}
grafico_uma_likert(sumariza_uma_likert("x13_na_inmetrics_o_que_mais_importa_e_sao_o_ambiente_de_trabalho", "x5_faixa_etaria"))
```

```{r  13a_x5_faixa_etaria_sjxtab}
print.contintab(sjxtab("x5_faixa_etaria", "x13_na_inmetrics_o_que_mais_importa_e_sao_o_ambiente_de_trabalho"))
```

### 6. Alocação:

```{r  13a_x6_alocacao_grafico, fig.height=5}
grafico_uma_likert(sumariza_uma_likert("x13_na_inmetrics_o_que_mais_importa_e_sao_o_ambiente_de_trabalho", "x6_alocacao"))
```

```{r  13a_x6_alocacao_sjxtab}
print.contintab(sjxtab("x6_alocacao", "x13_na_inmetrics_o_que_mais_importa_e_sao_o_ambiente_de_trabalho"))
```


## Questão 13b

> 13. Na Inmetrics, o que mais importa é (são): [O resultado financeiro da empresa]

 
### 1. Eu sou:

```{r  13b_x1_eu_sou_grafico, fig.height=5}
grafico_uma_likert(sumariza_uma_likert("x13_na_inmetrics_o_que_mais_importa_e_sao_o_resultado_financeiro_da_empresa", "x1_eu_sou"))
```

```{r  13b_x1_eu_sou_sjxtab}
print.contintab(sjxtab("x1_eu_sou", "x13_na_inmetrics_o_que_mais_importa_e_sao_o_resultado_financeiro_da_empresa"))
```

### 2. Área:

```{r  13b_x2_area_grafico, fig.height=5}
grafico_uma_likert(sumariza_uma_likert("x13_na_inmetrics_o_que_mais_importa_e_sao_o_resultado_financeiro_da_empresa", "x2_area"))
```

```{r  13b_x2_area_sjxtab}
print.contintab(sjxtab("x2_area", "x13_na_inmetrics_o_que_mais_importa_e_sao_o_resultado_financeiro_da_empresa"))
```

### 3. Gênero:

```{r  13b_x3_genero_grafico, fig.height=5}
grafico_uma_likert(sumariza_uma_likert("x13_na_inmetrics_o_que_mais_importa_e_sao_o_resultado_financeiro_da_empresa", "x3_genero"))
```

```{r  13b_x3_genero_sjxtab}
print.contintab(sjxtab("x3_genero", "x13_na_inmetrics_o_que_mais_importa_e_sao_o_resultado_financeiro_da_empresa"))
```

### 4. Tempo de Empresa (há quanto tempo trabalha na Inmetrics?)

```{r  13b_x4_tempo_de_empresa_ha_quanto_tempo_trabalha_na_inmetrics_grafico, fig.height=5}
grafico_uma_likert(sumariza_uma_likert("x13_na_inmetrics_o_que_mais_importa_e_sao_o_resultado_financeiro_da_empresa", "x4_tempo_de_empresa_ha_quanto_tempo_trabalha_na_inmetrics"))
```

```{r  13b_x4_tempo_de_empresa_ha_quanto_tempo_trabalha_na_inmetrics_sjxtab}
print.contintab(sjxtab("x4_tempo_de_empresa_ha_quanto_tempo_trabalha_na_inmetrics", "x13_na_inmetrics_o_que_mais_importa_e_sao_o_resultado_financeiro_da_empresa"))
```

### 5. Faixa etária:

```{r  13b_x5_faixa_etaria_grafico, fig.height=5}
grafico_uma_likert(sumariza_uma_likert("x13_na_inmetrics_o_que_mais_importa_e_sao_o_resultado_financeiro_da_empresa", "x5_faixa_etaria"))
```

```{r  13b_x5_faixa_etaria_sjxtab}
print.contintab(sjxtab("x5_faixa_etaria", "x13_na_inmetrics_o_que_mais_importa_e_sao_o_resultado_financeiro_da_empresa"))
```

### 6. Alocação:

```{r  13b_x6_alocacao_grafico, fig.height=5}
grafico_uma_likert(sumariza_uma_likert("x13_na_inmetrics_o_que_mais_importa_e_sao_o_resultado_financeiro_da_empresa", "x6_alocacao"))
```

```{r  13b_x6_alocacao_sjxtab}
print.contintab(sjxtab("x6_alocacao", "x13_na_inmetrics_o_que_mais_importa_e_sao_o_resultado_financeiro_da_empresa"))
```


## Questão 13c

> 13. Na Inmetrics, o que mais importa é (são): [A satisfação do cliente]

 
### 1. Eu sou:

```{r  13c_x1_eu_sou_grafico, fig.height=5}
grafico_uma_likert(sumariza_uma_likert("x13_na_inmetrics_o_que_mais_importa_e_sao_a_satisfacao_do_cliente", "x1_eu_sou"))
```

```{r  13c_x1_eu_sou_sjxtab}
print.contintab(sjxtab("x1_eu_sou", "x13_na_inmetrics_o_que_mais_importa_e_sao_a_satisfacao_do_cliente"))
```

### 2. Área:

```{r  13c_x2_area_grafico, fig.height=5}
grafico_uma_likert(sumariza_uma_likert("x13_na_inmetrics_o_que_mais_importa_e_sao_a_satisfacao_do_cliente", "x2_area"))
```

```{r  13c_x2_area_sjxtab}
print.contintab(sjxtab("x2_area", "x13_na_inmetrics_o_que_mais_importa_e_sao_a_satisfacao_do_cliente"))
```

### 3. Gênero:

```{r  13c_x3_genero_grafico, fig.height=5}
grafico_uma_likert(sumariza_uma_likert("x13_na_inmetrics_o_que_mais_importa_e_sao_a_satisfacao_do_cliente", "x3_genero"))
```

```{r  13c_x3_genero_sjxtab}
print.contintab(sjxtab("x3_genero", "x13_na_inmetrics_o_que_mais_importa_e_sao_a_satisfacao_do_cliente"))
```

### 4. Tempo de Empresa (há quanto tempo trabalha na Inmetrics?)

```{r  13c_x4_tempo_de_empresa_ha_quanto_tempo_trabalha_na_inmetrics_grafico, fig.height=5}
grafico_uma_likert(sumariza_uma_likert("x13_na_inmetrics_o_que_mais_importa_e_sao_a_satisfacao_do_cliente", "x4_tempo_de_empresa_ha_quanto_tempo_trabalha_na_inmetrics"))
```

```{r  13c_x4_tempo_de_empresa_ha_quanto_tempo_trabalha_na_inmetrics_sjxtab}
print.contintab(sjxtab("x4_tempo_de_empresa_ha_quanto_tempo_trabalha_na_inmetrics", "x13_na_inmetrics_o_que_mais_importa_e_sao_a_satisfacao_do_cliente"))
```

### 5. Faixa etária:

```{r  13c_x5_faixa_etaria_grafico, fig.height=5}
grafico_uma_likert(sumariza_uma_likert("x13_na_inmetrics_o_que_mais_importa_e_sao_a_satisfacao_do_cliente", "x5_faixa_etaria"))
```

```{r  13c_x5_faixa_etaria_sjxtab}
print.contintab(sjxtab("x5_faixa_etaria", "x13_na_inmetrics_o_que_mais_importa_e_sao_a_satisfacao_do_cliente"))
```

### 6. Alocação:

```{r  13c_x6_alocacao_grafico, fig.height=5}
grafico_uma_likert(sumariza_uma_likert("x13_na_inmetrics_o_que_mais_importa_e_sao_a_satisfacao_do_cliente", "x6_alocacao"))
```

```{r  13c_x6_alocacao_sjxtab}
print.contintab(sjxtab("x6_alocacao", "x13_na_inmetrics_o_que_mais_importa_e_sao_a_satisfacao_do_cliente"))
```


## Questão 13d

> 13. Na Inmetrics, o que mais importa é (são): [A opinião dos líderes]

 
### 1. Eu sou:

```{r  13d_x1_eu_sou_grafico, fig.height=5}
grafico_uma_likert(sumariza_uma_likert("x13_na_inmetrics_o_que_mais_importa_e_sao_a_opiniao_dos_lideres", "x1_eu_sou"))
```

```{r  13d_x1_eu_sou_sjxtab}
print.contintab(sjxtab("x1_eu_sou", "x13_na_inmetrics_o_que_mais_importa_e_sao_a_opiniao_dos_lideres"))
```

### 2. Área:

```{r  13d_x2_area_grafico, fig.height=5}
grafico_uma_likert(sumariza_uma_likert("x13_na_inmetrics_o_que_mais_importa_e_sao_a_opiniao_dos_lideres", "x2_area"))
```

```{r  13d_x2_area_sjxtab}
print.contintab(sjxtab("x2_area", "x13_na_inmetrics_o_que_mais_importa_e_sao_a_opiniao_dos_lideres"))
```

### 3. Gênero:

```{r  13d_x3_genero_grafico, fig.height=5}
grafico_uma_likert(sumariza_uma_likert("x13_na_inmetrics_o_que_mais_importa_e_sao_a_opiniao_dos_lideres", "x3_genero"))
```

```{r  13d_x3_genero_sjxtab}
print.contintab(sjxtab("x3_genero", "x13_na_inmetrics_o_que_mais_importa_e_sao_a_opiniao_dos_lideres"))
```

### 4. Tempo de Empresa (há quanto tempo trabalha na Inmetrics?)

```{r  13d_x4_tempo_de_empresa_ha_quanto_tempo_trabalha_na_inmetrics_grafico, fig.height=5}
grafico_uma_likert(sumariza_uma_likert("x13_na_inmetrics_o_que_mais_importa_e_sao_a_opiniao_dos_lideres", "x4_tempo_de_empresa_ha_quanto_tempo_trabalha_na_inmetrics"))
```

```{r  13d_x4_tempo_de_empresa_ha_quanto_tempo_trabalha_na_inmetrics_sjxtab}
print.contintab(sjxtab("x4_tempo_de_empresa_ha_quanto_tempo_trabalha_na_inmetrics", "x13_na_inmetrics_o_que_mais_importa_e_sao_a_opiniao_dos_lideres"))
```

### 5. Faixa etária:

```{r  13d_x5_faixa_etaria_grafico, fig.height=5}
grafico_uma_likert(sumariza_uma_likert("x13_na_inmetrics_o_que_mais_importa_e_sao_a_opiniao_dos_lideres", "x5_faixa_etaria"))
```

```{r  13d_x5_faixa_etaria_sjxtab}
print.contintab(sjxtab("x5_faixa_etaria", "x13_na_inmetrics_o_que_mais_importa_e_sao_a_opiniao_dos_lideres"))
```

### 6. Alocação:

```{r  13d_x6_alocacao_grafico, fig.height=5}
grafico_uma_likert(sumariza_uma_likert("x13_na_inmetrics_o_que_mais_importa_e_sao_a_opiniao_dos_lideres", "x6_alocacao"))
```

```{r  13d_x6_alocacao_sjxtab}
print.contintab(sjxtab("x6_alocacao", "x13_na_inmetrics_o_que_mais_importa_e_sao_a_opiniao_dos_lideres"))
```


## Questão 13e

> 13. Na Inmetrics, o que mais importa é (são): [Qualidade técnica da entrega]

 
### 1. Eu sou:

```{r  13e_x1_eu_sou_grafico, fig.height=5}
grafico_uma_likert(sumariza_uma_likert("x13_na_inmetrics_o_que_mais_importa_e_sao_qualidade_tecnica_da_entrega", "x1_eu_sou"))
```

```{r  13e_x1_eu_sou_sjxtab}
print.contintab(sjxtab("x1_eu_sou", "x13_na_inmetrics_o_que_mais_importa_e_sao_qualidade_tecnica_da_entrega"))
```

### 2. Área:

```{r  13e_x2_area_grafico, fig.height=5}
grafico_uma_likert(sumariza_uma_likert("x13_na_inmetrics_o_que_mais_importa_e_sao_qualidade_tecnica_da_entrega", "x2_area"))
```

```{r  13e_x2_area_sjxtab}
print.contintab(sjxtab("x2_area", "x13_na_inmetrics_o_que_mais_importa_e_sao_qualidade_tecnica_da_entrega"))
```

### 3. Gênero:

```{r  13e_x3_genero_grafico, fig.height=5}
grafico_uma_likert(sumariza_uma_likert("x13_na_inmetrics_o_que_mais_importa_e_sao_qualidade_tecnica_da_entrega", "x3_genero"))
```

```{r  13e_x3_genero_sjxtab}
print.contintab(sjxtab("x3_genero", "x13_na_inmetrics_o_que_mais_importa_e_sao_qualidade_tecnica_da_entrega"))
```

### 4. Tempo de Empresa (há quanto tempo trabalha na Inmetrics?)

```{r  13e_x4_tempo_de_empresa_ha_quanto_tempo_trabalha_na_inmetrics_grafico, fig.height=5}
grafico_uma_likert(sumariza_uma_likert("x13_na_inmetrics_o_que_mais_importa_e_sao_qualidade_tecnica_da_entrega", "x4_tempo_de_empresa_ha_quanto_tempo_trabalha_na_inmetrics"))
```

```{r  13e_x4_tempo_de_empresa_ha_quanto_tempo_trabalha_na_inmetrics_sjxtab}
print.contintab(sjxtab("x4_tempo_de_empresa_ha_quanto_tempo_trabalha_na_inmetrics", "x13_na_inmetrics_o_que_mais_importa_e_sao_qualidade_tecnica_da_entrega"))
```

### 5. Faixa etária:

```{r  13e_x5_faixa_etaria_grafico, fig.height=5}
grafico_uma_likert(sumariza_uma_likert("x13_na_inmetrics_o_que_mais_importa_e_sao_qualidade_tecnica_da_entrega", "x5_faixa_etaria"))
```

```{r  13e_x5_faixa_etaria_sjxtab}
print.contintab(sjxtab("x5_faixa_etaria", "x13_na_inmetrics_o_que_mais_importa_e_sao_qualidade_tecnica_da_entrega"))
```

### 6. Alocação:

```{r  13e_x6_alocacao_grafico, fig.height=5}
grafico_uma_likert(sumariza_uma_likert("x13_na_inmetrics_o_que_mais_importa_e_sao_qualidade_tecnica_da_entrega", "x6_alocacao"))
```

```{r  13e_x6_alocacao_sjxtab}
print.contintab(sjxtab("x6_alocacao", "x13_na_inmetrics_o_que_mais_importa_e_sao_qualidade_tecnica_da_entrega"))
```


## Questão 13f

> 13. Na Inmetrics, o que mais importa é (são): [As equipes]

 
### 1. Eu sou:

```{r  13f_x1_eu_sou_grafico, fig.height=5}
grafico_uma_likert(sumariza_uma_likert("x13_na_inmetrics_o_que_mais_importa_e_sao_as_equipes", "x1_eu_sou"))
```

```{r  13f_x1_eu_sou_sjxtab}
print.contintab(sjxtab("x1_eu_sou", "x13_na_inmetrics_o_que_mais_importa_e_sao_as_equipes"))
```

### 2. Área:

```{r  13f_x2_area_grafico, fig.height=5}
grafico_uma_likert(sumariza_uma_likert("x13_na_inmetrics_o_que_mais_importa_e_sao_as_equipes", "x2_area"))
```

```{r  13f_x2_area_sjxtab}
print.contintab(sjxtab("x2_area", "x13_na_inmetrics_o_que_mais_importa_e_sao_as_equipes"))
```

### 3. Gênero:

```{r  13f_x3_genero_grafico, fig.height=5}
grafico_uma_likert(sumariza_uma_likert("x13_na_inmetrics_o_que_mais_importa_e_sao_as_equipes", "x3_genero"))
```

```{r  13f_x3_genero_sjxtab}
print.contintab(sjxtab("x3_genero", "x13_na_inmetrics_o_que_mais_importa_e_sao_as_equipes"))
```

### 4. Tempo de Empresa (há quanto tempo trabalha na Inmetrics?)

```{r  13f_x4_tempo_de_empresa_ha_quanto_tempo_trabalha_na_inmetrics_grafico, fig.height=5}
grafico_uma_likert(sumariza_uma_likert("x13_na_inmetrics_o_que_mais_importa_e_sao_as_equipes", "x4_tempo_de_empresa_ha_quanto_tempo_trabalha_na_inmetrics"))
```

```{r  13f_x4_tempo_de_empresa_ha_quanto_tempo_trabalha_na_inmetrics_sjxtab}
print.contintab(sjxtab("x4_tempo_de_empresa_ha_quanto_tempo_trabalha_na_inmetrics", "x13_na_inmetrics_o_que_mais_importa_e_sao_as_equipes"))
```

### 5. Faixa etária:

```{r  13f_x5_faixa_etaria_grafico, fig.height=5}
grafico_uma_likert(sumariza_uma_likert("x13_na_inmetrics_o_que_mais_importa_e_sao_as_equipes", "x5_faixa_etaria"))
```

```{r  13f_x5_faixa_etaria_sjxtab}
print.contintab(sjxtab("x5_faixa_etaria", "x13_na_inmetrics_o_que_mais_importa_e_sao_as_equipes"))
```

### 6. Alocação:

```{r  13f_x6_alocacao_grafico, fig.height=5}
grafico_uma_likert(sumariza_uma_likert("x13_na_inmetrics_o_que_mais_importa_e_sao_as_equipes", "x6_alocacao"))
```

```{r  13f_x6_alocacao_sjxtab}
print.contintab(sjxtab("x6_alocacao", "x13_na_inmetrics_o_que_mais_importa_e_sao_as_equipes"))
```


## Questão 15a

> 15. A Inmetrics valoriza: [Inovação]

 
### 1. Eu sou:

```{r  15a_x1_eu_sou_grafico, fig.height=5}
grafico_uma_likert(sumariza_uma_likert("x15_a_inmetrics_valoriza_inovacao", "x1_eu_sou"))
```

```{r  15a_x1_eu_sou_sjxtab}
print.contintab(sjxtab("x1_eu_sou", "x15_a_inmetrics_valoriza_inovacao"))
```

### 2. Área:

```{r  15a_x2_area_grafico, fig.height=5}
grafico_uma_likert(sumariza_uma_likert("x15_a_inmetrics_valoriza_inovacao", "x2_area"))
```

```{r  15a_x2_area_sjxtab}
print.contintab(sjxtab("x2_area", "x15_a_inmetrics_valoriza_inovacao"))
```

### 3. Gênero:

```{r  15a_x3_genero_grafico, fig.height=5}
grafico_uma_likert(sumariza_uma_likert("x15_a_inmetrics_valoriza_inovacao", "x3_genero"))
```

```{r  15a_x3_genero_sjxtab}
print.contintab(sjxtab("x3_genero", "x15_a_inmetrics_valoriza_inovacao"))
```

### 4. Tempo de Empresa (há quanto tempo trabalha na Inmetrics?)

```{r  15a_x4_tempo_de_empresa_ha_quanto_tempo_trabalha_na_inmetrics_grafico, fig.height=5}
grafico_uma_likert(sumariza_uma_likert("x15_a_inmetrics_valoriza_inovacao", "x4_tempo_de_empresa_ha_quanto_tempo_trabalha_na_inmetrics"))
```

```{r  15a_x4_tempo_de_empresa_ha_quanto_tempo_trabalha_na_inmetrics_sjxtab}
print.contintab(sjxtab("x4_tempo_de_empresa_ha_quanto_tempo_trabalha_na_inmetrics", "x15_a_inmetrics_valoriza_inovacao"))
```

### 5. Faixa etária:

```{r  15a_x5_faixa_etaria_grafico, fig.height=5}
grafico_uma_likert(sumariza_uma_likert("x15_a_inmetrics_valoriza_inovacao", "x5_faixa_etaria"))
```

```{r  15a_x5_faixa_etaria_sjxtab}
print.contintab(sjxtab("x5_faixa_etaria", "x15_a_inmetrics_valoriza_inovacao"))
```

### 6. Alocação:

```{r  15a_x6_alocacao_grafico, fig.height=5}
grafico_uma_likert(sumariza_uma_likert("x15_a_inmetrics_valoriza_inovacao", "x6_alocacao"))
```

```{r  15a_x6_alocacao_sjxtab}
print.contintab(sjxtab("x6_alocacao", "x15_a_inmetrics_valoriza_inovacao"))
```


## Questão 15b

> 15. A Inmetrics valoriza: [Desempenho]

 
### 1. Eu sou:

```{r  15b_x1_eu_sou_grafico, fig.height=5}
grafico_uma_likert(sumariza_uma_likert("x15_a_inmetrics_valoriza_desempenho", "x1_eu_sou"))
```

```{r  15b_x1_eu_sou_sjxtab}
print.contintab(sjxtab("x1_eu_sou", "x15_a_inmetrics_valoriza_desempenho"))
```

### 2. Área:

```{r  15b_x2_area_grafico, fig.height=5}
grafico_uma_likert(sumariza_uma_likert("x15_a_inmetrics_valoriza_desempenho", "x2_area"))
```

```{r  15b_x2_area_sjxtab}
print.contintab(sjxtab("x2_area", "x15_a_inmetrics_valoriza_desempenho"))
```

### 3. Gênero:

```{r  15b_x3_genero_grafico, fig.height=5}
grafico_uma_likert(sumariza_uma_likert("x15_a_inmetrics_valoriza_desempenho", "x3_genero"))
```

```{r  15b_x3_genero_sjxtab}
print.contintab(sjxtab("x3_genero", "x15_a_inmetrics_valoriza_desempenho"))
```

### 4. Tempo de Empresa (há quanto tempo trabalha na Inmetrics?)

```{r  15b_x4_tempo_de_empresa_ha_quanto_tempo_trabalha_na_inmetrics_grafico, fig.height=5}
grafico_uma_likert(sumariza_uma_likert("x15_a_inmetrics_valoriza_desempenho", "x4_tempo_de_empresa_ha_quanto_tempo_trabalha_na_inmetrics"))
```

```{r  15b_x4_tempo_de_empresa_ha_quanto_tempo_trabalha_na_inmetrics_sjxtab}
print.contintab(sjxtab("x4_tempo_de_empresa_ha_quanto_tempo_trabalha_na_inmetrics", "x15_a_inmetrics_valoriza_desempenho"))
```

### 5. Faixa etária:

```{r  15b_x5_faixa_etaria_grafico, fig.height=5}
grafico_uma_likert(sumariza_uma_likert("x15_a_inmetrics_valoriza_desempenho", "x5_faixa_etaria"))
```

```{r  15b_x5_faixa_etaria_sjxtab}
print.contintab(sjxtab("x5_faixa_etaria", "x15_a_inmetrics_valoriza_desempenho"))
```

### 6. Alocação:

```{r  15b_x6_alocacao_grafico, fig.height=5}
grafico_uma_likert(sumariza_uma_likert("x15_a_inmetrics_valoriza_desempenho", "x6_alocacao"))
```

```{r  15b_x6_alocacao_sjxtab}
print.contintab(sjxtab("x6_alocacao", "x15_a_inmetrics_valoriza_desempenho"))
```


## Questão 15c

> 15. A Inmetrics valoriza: [Qualidade]

 
### 1. Eu sou:

```{r  15c_x1_eu_sou_grafico, fig.height=5}
grafico_uma_likert(sumariza_uma_likert("x15_a_inmetrics_valoriza_qualidade", "x1_eu_sou"))
```

```{r  15c_x1_eu_sou_sjxtab}
print.contintab(sjxtab("x1_eu_sou", "x15_a_inmetrics_valoriza_qualidade"))
```

### 2. Área:

```{r  15c_x2_area_grafico, fig.height=5}
grafico_uma_likert(sumariza_uma_likert("x15_a_inmetrics_valoriza_qualidade", "x2_area"))
```

```{r  15c_x2_area_sjxtab}
print.contintab(sjxtab("x2_area", "x15_a_inmetrics_valoriza_qualidade"))
```

### 3. Gênero:

```{r  15c_x3_genero_grafico, fig.height=5}
grafico_uma_likert(sumariza_uma_likert("x15_a_inmetrics_valoriza_qualidade", "x3_genero"))
```

```{r  15c_x3_genero_sjxtab}
print.contintab(sjxtab("x3_genero", "x15_a_inmetrics_valoriza_qualidade"))
```

### 4. Tempo de Empresa (há quanto tempo trabalha na Inmetrics?)

```{r  15c_x4_tempo_de_empresa_ha_quanto_tempo_trabalha_na_inmetrics_grafico, fig.height=5}
grafico_uma_likert(sumariza_uma_likert("x15_a_inmetrics_valoriza_qualidade", "x4_tempo_de_empresa_ha_quanto_tempo_trabalha_na_inmetrics"))
```

```{r  15c_x4_tempo_de_empresa_ha_quanto_tempo_trabalha_na_inmetrics_sjxtab}
print.contintab(sjxtab("x4_tempo_de_empresa_ha_quanto_tempo_trabalha_na_inmetrics", "x15_a_inmetrics_valoriza_qualidade"))
```

### 5. Faixa etária:

```{r  15c_x5_faixa_etaria_grafico, fig.height=5}
grafico_uma_likert(sumariza_uma_likert("x15_a_inmetrics_valoriza_qualidade", "x5_faixa_etaria"))
```

```{r  15c_x5_faixa_etaria_sjxtab}
print.contintab(sjxtab("x5_faixa_etaria", "x15_a_inmetrics_valoriza_qualidade"))
```

### 6. Alocação:

```{r  15c_x6_alocacao_grafico, fig.height=5}
grafico_uma_likert(sumariza_uma_likert("x15_a_inmetrics_valoriza_qualidade", "x6_alocacao"))
```

```{r  15c_x6_alocacao_sjxtab}
print.contintab(sjxtab("x6_alocacao", "x15_a_inmetrics_valoriza_qualidade"))
```


## Questão 15d

> 15. A Inmetrics valoriza: [Rapidez]

 
### 1. Eu sou:

```{r  15d_x1_eu_sou_grafico, fig.height=5}
grafico_uma_likert(sumariza_uma_likert("x15_a_inmetrics_valoriza_rapidez", "x1_eu_sou"))
```

```{r  15d_x1_eu_sou_sjxtab}
print.contintab(sjxtab("x1_eu_sou", "x15_a_inmetrics_valoriza_rapidez"))
```

### 2. Área:

```{r  15d_x2_area_grafico, fig.height=5}
grafico_uma_likert(sumariza_uma_likert("x15_a_inmetrics_valoriza_rapidez", "x2_area"))
```

```{r  15d_x2_area_sjxtab}
print.contintab(sjxtab("x2_area", "x15_a_inmetrics_valoriza_rapidez"))
```

### 3. Gênero:

```{r  15d_x3_genero_grafico, fig.height=5}
grafico_uma_likert(sumariza_uma_likert("x15_a_inmetrics_valoriza_rapidez", "x3_genero"))
```

```{r  15d_x3_genero_sjxtab}
print.contintab(sjxtab("x3_genero", "x15_a_inmetrics_valoriza_rapidez"))
```

### 4. Tempo de Empresa (há quanto tempo trabalha na Inmetrics?)

```{r  15d_x4_tempo_de_empresa_ha_quanto_tempo_trabalha_na_inmetrics_grafico, fig.height=5}
grafico_uma_likert(sumariza_uma_likert("x15_a_inmetrics_valoriza_rapidez", "x4_tempo_de_empresa_ha_quanto_tempo_trabalha_na_inmetrics"))
```

```{r  15d_x4_tempo_de_empresa_ha_quanto_tempo_trabalha_na_inmetrics_sjxtab}
print.contintab(sjxtab("x4_tempo_de_empresa_ha_quanto_tempo_trabalha_na_inmetrics", "x15_a_inmetrics_valoriza_rapidez"))
```

### 5. Faixa etária:

```{r  15d_x5_faixa_etaria_grafico, fig.height=5}
grafico_uma_likert(sumariza_uma_likert("x15_a_inmetrics_valoriza_rapidez", "x5_faixa_etaria"))
```

```{r  15d_x5_faixa_etaria_sjxtab}
print.contintab(sjxtab("x5_faixa_etaria", "x15_a_inmetrics_valoriza_rapidez"))
```

### 6. Alocação:

```{r  15d_x6_alocacao_grafico, fig.height=5}
grafico_uma_likert(sumariza_uma_likert("x15_a_inmetrics_valoriza_rapidez", "x6_alocacao"))
```

```{r  15d_x6_alocacao_sjxtab}
print.contintab(sjxtab("x6_alocacao", "x15_a_inmetrics_valoriza_rapidez"))
```


## Questão 15e

> 15. A Inmetrics valoriza: [Satisfação do cliente]

 
### 1. Eu sou:

```{r  15e_x1_eu_sou_grafico, fig.height=5}
grafico_uma_likert(sumariza_uma_likert("x15_a_inmetrics_valoriza_satisfacao_do_cliente", "x1_eu_sou"))
```

```{r  15e_x1_eu_sou_sjxtab}
print.contintab(sjxtab("x1_eu_sou", "x15_a_inmetrics_valoriza_satisfacao_do_cliente"))
```

### 2. Área:

```{r  15e_x2_area_grafico, fig.height=5}
grafico_uma_likert(sumariza_uma_likert("x15_a_inmetrics_valoriza_satisfacao_do_cliente", "x2_area"))
```

```{r  15e_x2_area_sjxtab}
print.contintab(sjxtab("x2_area", "x15_a_inmetrics_valoriza_satisfacao_do_cliente"))
```

### 3. Gênero:

```{r  15e_x3_genero_grafico, fig.height=5}
grafico_uma_likert(sumariza_uma_likert("x15_a_inmetrics_valoriza_satisfacao_do_cliente", "x3_genero"))
```

```{r  15e_x3_genero_sjxtab}
print.contintab(sjxtab("x3_genero", "x15_a_inmetrics_valoriza_satisfacao_do_cliente"))
```

### 4. Tempo de Empresa (há quanto tempo trabalha na Inmetrics?)

```{r  15e_x4_tempo_de_empresa_ha_quanto_tempo_trabalha_na_inmetrics_grafico, fig.height=5}
grafico_uma_likert(sumariza_uma_likert("x15_a_inmetrics_valoriza_satisfacao_do_cliente", "x4_tempo_de_empresa_ha_quanto_tempo_trabalha_na_inmetrics"))
```

```{r  15e_x4_tempo_de_empresa_ha_quanto_tempo_trabalha_na_inmetrics_sjxtab}
print.contintab(sjxtab("x4_tempo_de_empresa_ha_quanto_tempo_trabalha_na_inmetrics", "x15_a_inmetrics_valoriza_satisfacao_do_cliente"))
```

### 5. Faixa etária:

```{r  15e_x5_faixa_etaria_grafico, fig.height=5}
grafico_uma_likert(sumariza_uma_likert("x15_a_inmetrics_valoriza_satisfacao_do_cliente", "x5_faixa_etaria"))
```

```{r  15e_x5_faixa_etaria_sjxtab}
print.contintab(sjxtab("x5_faixa_etaria", "x15_a_inmetrics_valoriza_satisfacao_do_cliente"))
```

### 6. Alocação:

```{r  15e_x6_alocacao_grafico, fig.height=5}
grafico_uma_likert(sumariza_uma_likert("x15_a_inmetrics_valoriza_satisfacao_do_cliente", "x6_alocacao"))
```

```{r  15e_x6_alocacao_sjxtab}
print.contintab(sjxtab("x6_alocacao", "x15_a_inmetrics_valoriza_satisfacao_do_cliente"))
```


## Questão 15f

> 15. A Inmetrics valoriza: [Colaboradores]

 
### 1. Eu sou:

```{r  15f_x1_eu_sou_grafico, fig.height=5}
grafico_uma_likert(sumariza_uma_likert("x15_a_inmetrics_valoriza_colaboradores", "x1_eu_sou"))
```

```{r  15f_x1_eu_sou_sjxtab}
print.contintab(sjxtab("x1_eu_sou", "x15_a_inmetrics_valoriza_colaboradores"))
```

### 2. Área:

```{r  15f_x2_area_grafico, fig.height=5}
grafico_uma_likert(sumariza_uma_likert("x15_a_inmetrics_valoriza_colaboradores", "x2_area"))
```

```{r  15f_x2_area_sjxtab}
print.contintab(sjxtab("x2_area", "x15_a_inmetrics_valoriza_colaboradores"))
```

### 3. Gênero:

```{r  15f_x3_genero_grafico, fig.height=5}
grafico_uma_likert(sumariza_uma_likert("x15_a_inmetrics_valoriza_colaboradores", "x3_genero"))
```

```{r  15f_x3_genero_sjxtab}
print.contintab(sjxtab("x3_genero", "x15_a_inmetrics_valoriza_colaboradores"))
```

### 4. Tempo de Empresa (há quanto tempo trabalha na Inmetrics?)

```{r  15f_x4_tempo_de_empresa_ha_quanto_tempo_trabalha_na_inmetrics_grafico, fig.height=5}
grafico_uma_likert(sumariza_uma_likert("x15_a_inmetrics_valoriza_colaboradores", "x4_tempo_de_empresa_ha_quanto_tempo_trabalha_na_inmetrics"))
```

```{r  15f_x4_tempo_de_empresa_ha_quanto_tempo_trabalha_na_inmetrics_sjxtab}
print.contintab(sjxtab("x4_tempo_de_empresa_ha_quanto_tempo_trabalha_na_inmetrics", "x15_a_inmetrics_valoriza_colaboradores"))
```

### 5. Faixa etária:

```{r  15f_x5_faixa_etaria_grafico, fig.height=5}
grafico_uma_likert(sumariza_uma_likert("x15_a_inmetrics_valoriza_colaboradores", "x5_faixa_etaria"))
```

```{r  15f_x5_faixa_etaria_sjxtab}
print.contintab(sjxtab("x5_faixa_etaria", "x15_a_inmetrics_valoriza_colaboradores"))
```

### 6. Alocação:

```{r  15f_x6_alocacao_grafico, fig.height=5}
grafico_uma_likert(sumariza_uma_likert("x15_a_inmetrics_valoriza_colaboradores", "x6_alocacao"))
```

```{r  15f_x6_alocacao_sjxtab}
print.contintab(sjxtab("x6_alocacao", "x15_a_inmetrics_valoriza_colaboradores"))
```


## Questão 16a

> 16. A Inmetrics é uma empresa que: [Cumpre suas obrigações trabalhistas (salários em dia, 13º etc.)]

 
### 1. Eu sou:

```{r  16a_x1_eu_sou_grafico, fig.height=5}
grafico_uma_likert(sumariza_uma_likert("x16_a_inmetrics_e_uma_empresa_que_cumpre_suas_obrigacoes_trabalhistas_salarios_em_dia_13º_etc", "x1_eu_sou"))
```

```{r  16a_x1_eu_sou_sjxtab}
print.contintab(sjxtab("x1_eu_sou", "x16_a_inmetrics_e_uma_empresa_que_cumpre_suas_obrigacoes_trabalhistas_salarios_em_dia_13º_etc"))
```

### 2. Área:

```{r  16a_x2_area_grafico, fig.height=5}
grafico_uma_likert(sumariza_uma_likert("x16_a_inmetrics_e_uma_empresa_que_cumpre_suas_obrigacoes_trabalhistas_salarios_em_dia_13º_etc", "x2_area"))
```

```{r  16a_x2_area_sjxtab}
print.contintab(sjxtab("x2_area", "x16_a_inmetrics_e_uma_empresa_que_cumpre_suas_obrigacoes_trabalhistas_salarios_em_dia_13º_etc"))
```

### 3. Gênero:

```{r  16a_x3_genero_grafico, fig.height=5}
grafico_uma_likert(sumariza_uma_likert("x16_a_inmetrics_e_uma_empresa_que_cumpre_suas_obrigacoes_trabalhistas_salarios_em_dia_13º_etc", "x3_genero"))
```

```{r  16a_x3_genero_sjxtab}
print.contintab(sjxtab("x3_genero", "x16_a_inmetrics_e_uma_empresa_que_cumpre_suas_obrigacoes_trabalhistas_salarios_em_dia_13º_etc"))
```

### 4. Tempo de Empresa (há quanto tempo trabalha na Inmetrics?)

```{r  16a_x4_tempo_de_empresa_ha_quanto_tempo_trabalha_na_inmetrics_grafico, fig.height=5}
grafico_uma_likert(sumariza_uma_likert("x16_a_inmetrics_e_uma_empresa_que_cumpre_suas_obrigacoes_trabalhistas_salarios_em_dia_13º_etc", "x4_tempo_de_empresa_ha_quanto_tempo_trabalha_na_inmetrics"))
```

```{r  16a_x4_tempo_de_empresa_ha_quanto_tempo_trabalha_na_inmetrics_sjxtab}
print.contintab(sjxtab("x4_tempo_de_empresa_ha_quanto_tempo_trabalha_na_inmetrics", "x16_a_inmetrics_e_uma_empresa_que_cumpre_suas_obrigacoes_trabalhistas_salarios_em_dia_13º_etc"))
```

### 5. Faixa etária:

```{r  16a_x5_faixa_etaria_grafico, fig.height=5}
grafico_uma_likert(sumariza_uma_likert("x16_a_inmetrics_e_uma_empresa_que_cumpre_suas_obrigacoes_trabalhistas_salarios_em_dia_13º_etc", "x5_faixa_etaria"))
```

```{r  16a_x5_faixa_etaria_sjxtab}
print.contintab(sjxtab("x5_faixa_etaria", "x16_a_inmetrics_e_uma_empresa_que_cumpre_suas_obrigacoes_trabalhistas_salarios_em_dia_13º_etc"))
```

### 6. Alocação:

```{r  16a_x6_alocacao_grafico, fig.height=5}
grafico_uma_likert(sumariza_uma_likert("x16_a_inmetrics_e_uma_empresa_que_cumpre_suas_obrigacoes_trabalhistas_salarios_em_dia_13º_etc", "x6_alocacao"))
```

```{r  16a_x6_alocacao_sjxtab}
print.contintab(sjxtab("x6_alocacao", "x16_a_inmetrics_e_uma_empresa_que_cumpre_suas_obrigacoes_trabalhistas_salarios_em_dia_13º_etc"))
```


## Questão 16b

> 16. A Inmetrics é uma empresa que: [Se destaca positivamente em termos de ambiente de trabalho]

 
### 1. Eu sou:

```{r  16b_x1_eu_sou_grafico, fig.height=5}
grafico_uma_likert(sumariza_uma_likert("x16_a_inmetrics_e_uma_empresa_que_se_destaca_positivamente_em_termos_de_ambiente_de_trabalho", "x1_eu_sou"))
```

```{r  16b_x1_eu_sou_sjxtab}
print.contintab(sjxtab("x1_eu_sou", "x16_a_inmetrics_e_uma_empresa_que_se_destaca_positivamente_em_termos_de_ambiente_de_trabalho"))
```

### 2. Área:

```{r  16b_x2_area_grafico, fig.height=5}
grafico_uma_likert(sumariza_uma_likert("x16_a_inmetrics_e_uma_empresa_que_se_destaca_positivamente_em_termos_de_ambiente_de_trabalho", "x2_area"))
```

```{r  16b_x2_area_sjxtab}
print.contintab(sjxtab("x2_area", "x16_a_inmetrics_e_uma_empresa_que_se_destaca_positivamente_em_termos_de_ambiente_de_trabalho"))
```

### 3. Gênero:

```{r  16b_x3_genero_grafico, fig.height=5}
grafico_uma_likert(sumariza_uma_likert("x16_a_inmetrics_e_uma_empresa_que_se_destaca_positivamente_em_termos_de_ambiente_de_trabalho", "x3_genero"))
```

```{r  16b_x3_genero_sjxtab}
print.contintab(sjxtab("x3_genero", "x16_a_inmetrics_e_uma_empresa_que_se_destaca_positivamente_em_termos_de_ambiente_de_trabalho"))
```

### 4. Tempo de Empresa (há quanto tempo trabalha na Inmetrics?)

```{r  16b_x4_tempo_de_empresa_ha_quanto_tempo_trabalha_na_inmetrics_grafico, fig.height=5}
grafico_uma_likert(sumariza_uma_likert("x16_a_inmetrics_e_uma_empresa_que_se_destaca_positivamente_em_termos_de_ambiente_de_trabalho", "x4_tempo_de_empresa_ha_quanto_tempo_trabalha_na_inmetrics"))
```

```{r  16b_x4_tempo_de_empresa_ha_quanto_tempo_trabalha_na_inmetrics_sjxtab}
print.contintab(sjxtab("x4_tempo_de_empresa_ha_quanto_tempo_trabalha_na_inmetrics", "x16_a_inmetrics_e_uma_empresa_que_se_destaca_positivamente_em_termos_de_ambiente_de_trabalho"))
```

### 5. Faixa etária:

```{r  16b_x5_faixa_etaria_grafico, fig.height=5}
grafico_uma_likert(sumariza_uma_likert("x16_a_inmetrics_e_uma_empresa_que_se_destaca_positivamente_em_termos_de_ambiente_de_trabalho", "x5_faixa_etaria"))
```

```{r  16b_x5_faixa_etaria_sjxtab}
print.contintab(sjxtab("x5_faixa_etaria", "x16_a_inmetrics_e_uma_empresa_que_se_destaca_positivamente_em_termos_de_ambiente_de_trabalho"))
```

### 6. Alocação:

```{r  16b_x6_alocacao_grafico, fig.height=5}
grafico_uma_likert(sumariza_uma_likert("x16_a_inmetrics_e_uma_empresa_que_se_destaca_positivamente_em_termos_de_ambiente_de_trabalho", "x6_alocacao"))
```

```{r  16b_x6_alocacao_sjxtab}
print.contintab(sjxtab("x6_alocacao", "x16_a_inmetrics_e_uma_empresa_que_se_destaca_positivamente_em_termos_de_ambiente_de_trabalho"))
```


## Questão 16c

> 16. A Inmetrics é uma empresa que: [Oferece bons salários]

 
### 1. Eu sou:

```{r  16c_x1_eu_sou_grafico, fig.height=5}
grafico_uma_likert(sumariza_uma_likert("x16_a_inmetrics_e_uma_empresa_que_oferece_bons_salarios", "x1_eu_sou"))
```

```{r  16c_x1_eu_sou_sjxtab}
print.contintab(sjxtab("x1_eu_sou", "x16_a_inmetrics_e_uma_empresa_que_oferece_bons_salarios"))
```

### 2. Área:

```{r  16c_x2_area_grafico, fig.height=5}
grafico_uma_likert(sumariza_uma_likert("x16_a_inmetrics_e_uma_empresa_que_oferece_bons_salarios", "x2_area"))
```

```{r  16c_x2_area_sjxtab}
print.contintab(sjxtab("x2_area", "x16_a_inmetrics_e_uma_empresa_que_oferece_bons_salarios"))
```

### 3. Gênero:

```{r  16c_x3_genero_grafico, fig.height=5}
grafico_uma_likert(sumariza_uma_likert("x16_a_inmetrics_e_uma_empresa_que_oferece_bons_salarios", "x3_genero"))
```

```{r  16c_x3_genero_sjxtab}
print.contintab(sjxtab("x3_genero", "x16_a_inmetrics_e_uma_empresa_que_oferece_bons_salarios"))
```

### 4. Tempo de Empresa (há quanto tempo trabalha na Inmetrics?)

```{r  16c_x4_tempo_de_empresa_ha_quanto_tempo_trabalha_na_inmetrics_grafico, fig.height=5}
grafico_uma_likert(sumariza_uma_likert("x16_a_inmetrics_e_uma_empresa_que_oferece_bons_salarios", "x4_tempo_de_empresa_ha_quanto_tempo_trabalha_na_inmetrics"))
```

```{r  16c_x4_tempo_de_empresa_ha_quanto_tempo_trabalha_na_inmetrics_sjxtab}
print.contintab(sjxtab("x4_tempo_de_empresa_ha_quanto_tempo_trabalha_na_inmetrics", "x16_a_inmetrics_e_uma_empresa_que_oferece_bons_salarios"))
```

### 5. Faixa etária:

```{r  16c_x5_faixa_etaria_grafico, fig.height=5}
grafico_uma_likert(sumariza_uma_likert("x16_a_inmetrics_e_uma_empresa_que_oferece_bons_salarios", "x5_faixa_etaria"))
```

```{r  16c_x5_faixa_etaria_sjxtab}
print.contintab(sjxtab("x5_faixa_etaria", "x16_a_inmetrics_e_uma_empresa_que_oferece_bons_salarios"))
```

### 6. Alocação:

```{r  16c_x6_alocacao_grafico, fig.height=5}
grafico_uma_likert(sumariza_uma_likert("x16_a_inmetrics_e_uma_empresa_que_oferece_bons_salarios", "x6_alocacao"))
```

```{r  16c_x6_alocacao_sjxtab}
print.contintab(sjxtab("x6_alocacao", "x16_a_inmetrics_e_uma_empresa_que_oferece_bons_salarios"))
```


## Questão 16d

> 16. A Inmetrics é uma empresa que: [Oferece oportunidades de aprendizado e desenvolvimento]

 
### 1. Eu sou:

```{r  16d_x1_eu_sou_grafico, fig.height=5}
grafico_uma_likert(sumariza_uma_likert("x16_a_inmetrics_e_uma_empresa_que_oferece_oportunidades_de_aprendizado_e_desenvolvimento", "x1_eu_sou"))
```

```{r  16d_x1_eu_sou_sjxtab}
print.contintab(sjxtab("x1_eu_sou", "x16_a_inmetrics_e_uma_empresa_que_oferece_oportunidades_de_aprendizado_e_desenvolvimento"))
```

### 2. Área:

```{r  16d_x2_area_grafico, fig.height=5}
grafico_uma_likert(sumariza_uma_likert("x16_a_inmetrics_e_uma_empresa_que_oferece_oportunidades_de_aprendizado_e_desenvolvimento", "x2_area"))
```

```{r  16d_x2_area_sjxtab}
print.contintab(sjxtab("x2_area", "x16_a_inmetrics_e_uma_empresa_que_oferece_oportunidades_de_aprendizado_e_desenvolvimento"))
```

### 3. Gênero:

```{r  16d_x3_genero_grafico, fig.height=5}
grafico_uma_likert(sumariza_uma_likert("x16_a_inmetrics_e_uma_empresa_que_oferece_oportunidades_de_aprendizado_e_desenvolvimento", "x3_genero"))
```

```{r  16d_x3_genero_sjxtab}
print.contintab(sjxtab("x3_genero", "x16_a_inmetrics_e_uma_empresa_que_oferece_oportunidades_de_aprendizado_e_desenvolvimento"))
```

### 4. Tempo de Empresa (há quanto tempo trabalha na Inmetrics?)

```{r  16d_x4_tempo_de_empresa_ha_quanto_tempo_trabalha_na_inmetrics_grafico, fig.height=5}
grafico_uma_likert(sumariza_uma_likert("x16_a_inmetrics_e_uma_empresa_que_oferece_oportunidades_de_aprendizado_e_desenvolvimento", "x4_tempo_de_empresa_ha_quanto_tempo_trabalha_na_inmetrics"))
```

```{r  16d_x4_tempo_de_empresa_ha_quanto_tempo_trabalha_na_inmetrics_sjxtab}
print.contintab(sjxtab("x4_tempo_de_empresa_ha_quanto_tempo_trabalha_na_inmetrics", "x16_a_inmetrics_e_uma_empresa_que_oferece_oportunidades_de_aprendizado_e_desenvolvimento"))
```

### 5. Faixa etária:

```{r  16d_x5_faixa_etaria_grafico, fig.height=5}
grafico_uma_likert(sumariza_uma_likert("x16_a_inmetrics_e_uma_empresa_que_oferece_oportunidades_de_aprendizado_e_desenvolvimento", "x5_faixa_etaria"))
```

```{r  16d_x5_faixa_etaria_sjxtab}
print.contintab(sjxtab("x5_faixa_etaria", "x16_a_inmetrics_e_uma_empresa_que_oferece_oportunidades_de_aprendizado_e_desenvolvimento"))
```

### 6. Alocação:

```{r  16d_x6_alocacao_grafico, fig.height=5}
grafico_uma_likert(sumariza_uma_likert("x16_a_inmetrics_e_uma_empresa_que_oferece_oportunidades_de_aprendizado_e_desenvolvimento", "x6_alocacao"))
```

```{r  16d_x6_alocacao_sjxtab}
print.contintab(sjxtab("x6_alocacao", "x16_a_inmetrics_e_uma_empresa_que_oferece_oportunidades_de_aprendizado_e_desenvolvimento"))
```


## Questão 16e

> 16. A Inmetrics é uma empresa que: [Oferece oportunidades de crescimento interno]

 
### 1. Eu sou:

```{r  16e_x1_eu_sou_grafico, fig.height=5}
grafico_uma_likert(sumariza_uma_likert("x16_a_inmetrics_e_uma_empresa_que_oferece_oportunidades_de_crescimento_interno", "x1_eu_sou"))
```

```{r  16e_x1_eu_sou_sjxtab}
print.contintab(sjxtab("x1_eu_sou", "x16_a_inmetrics_e_uma_empresa_que_oferece_oportunidades_de_crescimento_interno"))
```

### 2. Área:

```{r  16e_x2_area_grafico, fig.height=5}
grafico_uma_likert(sumariza_uma_likert("x16_a_inmetrics_e_uma_empresa_que_oferece_oportunidades_de_crescimento_interno", "x2_area"))
```

```{r  16e_x2_area_sjxtab}
print.contintab(sjxtab("x2_area", "x16_a_inmetrics_e_uma_empresa_que_oferece_oportunidades_de_crescimento_interno"))
```

### 3. Gênero:

```{r  16e_x3_genero_grafico, fig.height=5}
grafico_uma_likert(sumariza_uma_likert("x16_a_inmetrics_e_uma_empresa_que_oferece_oportunidades_de_crescimento_interno", "x3_genero"))
```

```{r  16e_x3_genero_sjxtab}
print.contintab(sjxtab("x3_genero", "x16_a_inmetrics_e_uma_empresa_que_oferece_oportunidades_de_crescimento_interno"))
```

### 4. Tempo de Empresa (há quanto tempo trabalha na Inmetrics?)

```{r  16e_x4_tempo_de_empresa_ha_quanto_tempo_trabalha_na_inmetrics_grafico, fig.height=5}
grafico_uma_likert(sumariza_uma_likert("x16_a_inmetrics_e_uma_empresa_que_oferece_oportunidades_de_crescimento_interno", "x4_tempo_de_empresa_ha_quanto_tempo_trabalha_na_inmetrics"))
```

```{r  16e_x4_tempo_de_empresa_ha_quanto_tempo_trabalha_na_inmetrics_sjxtab}
print.contintab(sjxtab("x4_tempo_de_empresa_ha_quanto_tempo_trabalha_na_inmetrics", "x16_a_inmetrics_e_uma_empresa_que_oferece_oportunidades_de_crescimento_interno"))
```

### 5. Faixa etária:

```{r  16e_x5_faixa_etaria_grafico, fig.height=5}
grafico_uma_likert(sumariza_uma_likert("x16_a_inmetrics_e_uma_empresa_que_oferece_oportunidades_de_crescimento_interno", "x5_faixa_etaria"))
```

```{r  16e_x5_faixa_etaria_sjxtab}
print.contintab(sjxtab("x5_faixa_etaria", "x16_a_inmetrics_e_uma_empresa_que_oferece_oportunidades_de_crescimento_interno"))
```

### 6. Alocação:

```{r  16e_x6_alocacao_grafico, fig.height=5}
grafico_uma_likert(sumariza_uma_likert("x16_a_inmetrics_e_uma_empresa_que_oferece_oportunidades_de_crescimento_interno", "x6_alocacao"))
```

```{r  16e_x6_alocacao_sjxtab}
print.contintab(sjxtab("x6_alocacao", "x16_a_inmetrics_e_uma_empresa_que_oferece_oportunidades_de_crescimento_interno"))
```


## Questão 16f

> 16. A Inmetrics é uma empresa que: [Gera engajamento em seus colaboradores]

 
### 1. Eu sou:

```{r  16f_x1_eu_sou_grafico, fig.height=5}
grafico_uma_likert(sumariza_uma_likert("x16_a_inmetrics_e_uma_empresa_que_gera_engajamento_em_seus_colaboradores", "x1_eu_sou"))
```

```{r  16f_x1_eu_sou_sjxtab}
print.contintab(sjxtab("x1_eu_sou", "x16_a_inmetrics_e_uma_empresa_que_gera_engajamento_em_seus_colaboradores"))
```

### 2. Área:

```{r  16f_x2_area_grafico, fig.height=5}
grafico_uma_likert(sumariza_uma_likert("x16_a_inmetrics_e_uma_empresa_que_gera_engajamento_em_seus_colaboradores", "x2_area"))
```

```{r  16f_x2_area_sjxtab}
print.contintab(sjxtab("x2_area", "x16_a_inmetrics_e_uma_empresa_que_gera_engajamento_em_seus_colaboradores"))
```

### 3. Gênero:

```{r  16f_x3_genero_grafico, fig.height=5}
grafico_uma_likert(sumariza_uma_likert("x16_a_inmetrics_e_uma_empresa_que_gera_engajamento_em_seus_colaboradores", "x3_genero"))
```

```{r  16f_x3_genero_sjxtab}
print.contintab(sjxtab("x3_genero", "x16_a_inmetrics_e_uma_empresa_que_gera_engajamento_em_seus_colaboradores"))
```

### 4. Tempo de Empresa (há quanto tempo trabalha na Inmetrics?)

```{r  16f_x4_tempo_de_empresa_ha_quanto_tempo_trabalha_na_inmetrics_grafico, fig.height=5}
grafico_uma_likert(sumariza_uma_likert("x16_a_inmetrics_e_uma_empresa_que_gera_engajamento_em_seus_colaboradores", "x4_tempo_de_empresa_ha_quanto_tempo_trabalha_na_inmetrics"))
```

```{r  16f_x4_tempo_de_empresa_ha_quanto_tempo_trabalha_na_inmetrics_sjxtab}
print.contintab(sjxtab("x4_tempo_de_empresa_ha_quanto_tempo_trabalha_na_inmetrics", "x16_a_inmetrics_e_uma_empresa_que_gera_engajamento_em_seus_colaboradores"))
```

### 5. Faixa etária:

```{r  16f_x5_faixa_etaria_grafico, fig.height=5}
grafico_uma_likert(sumariza_uma_likert("x16_a_inmetrics_e_uma_empresa_que_gera_engajamento_em_seus_colaboradores", "x5_faixa_etaria"))
```

```{r  16f_x5_faixa_etaria_sjxtab}
print.contintab(sjxtab("x5_faixa_etaria", "x16_a_inmetrics_e_uma_empresa_que_gera_engajamento_em_seus_colaboradores"))
```

### 6. Alocação:

```{r  16f_x6_alocacao_grafico, fig.height=5}
grafico_uma_likert(sumariza_uma_likert("x16_a_inmetrics_e_uma_empresa_que_gera_engajamento_em_seus_colaboradores", "x6_alocacao"))
```

```{r  16f_x6_alocacao_sjxtab}
print.contintab(sjxtab("x6_alocacao", "x16_a_inmetrics_e_uma_empresa_que_gera_engajamento_em_seus_colaboradores"))
```


## Questão 17a

> 17. Para você, os maiores fatores de satisfação do cliente são: [Entrega de qualidade]

 
### 1. Eu sou:

```{r  17a_x1_eu_sou_grafico, fig.height=5}
grafico_uma_likert(sumariza_uma_likert("x17_para_voce_os_maiores_fatores_de_satisfacao_do_cliente_sao_entrega_de_qualidade", "x1_eu_sou"))
```

```{r  17a_x1_eu_sou_sjxtab}
print.contintab(sjxtab("x1_eu_sou", "x17_para_voce_os_maiores_fatores_de_satisfacao_do_cliente_sao_entrega_de_qualidade"))
```

### 2. Área:

```{r  17a_x2_area_grafico, fig.height=5}
grafico_uma_likert(sumariza_uma_likert("x17_para_voce_os_maiores_fatores_de_satisfacao_do_cliente_sao_entrega_de_qualidade", "x2_area"))
```

```{r  17a_x2_area_sjxtab}
print.contintab(sjxtab("x2_area", "x17_para_voce_os_maiores_fatores_de_satisfacao_do_cliente_sao_entrega_de_qualidade"))
```

### 3. Gênero:

```{r  17a_x3_genero_grafico, fig.height=5}
grafico_uma_likert(sumariza_uma_likert("x17_para_voce_os_maiores_fatores_de_satisfacao_do_cliente_sao_entrega_de_qualidade", "x3_genero"))
```

```{r  17a_x3_genero_sjxtab}
print.contintab(sjxtab("x3_genero", "x17_para_voce_os_maiores_fatores_de_satisfacao_do_cliente_sao_entrega_de_qualidade"))
```

### 4. Tempo de Empresa (há quanto tempo trabalha na Inmetrics?)

```{r  17a_x4_tempo_de_empresa_ha_quanto_tempo_trabalha_na_inmetrics_grafico, fig.height=5}
grafico_uma_likert(sumariza_uma_likert("x17_para_voce_os_maiores_fatores_de_satisfacao_do_cliente_sao_entrega_de_qualidade", "x4_tempo_de_empresa_ha_quanto_tempo_trabalha_na_inmetrics"))
```

```{r  17a_x4_tempo_de_empresa_ha_quanto_tempo_trabalha_na_inmetrics_sjxtab}
print.contintab(sjxtab("x4_tempo_de_empresa_ha_quanto_tempo_trabalha_na_inmetrics", "x17_para_voce_os_maiores_fatores_de_satisfacao_do_cliente_sao_entrega_de_qualidade"))
```

### 5. Faixa etária:

```{r  17a_x5_faixa_etaria_grafico, fig.height=5}
grafico_uma_likert(sumariza_uma_likert("x17_para_voce_os_maiores_fatores_de_satisfacao_do_cliente_sao_entrega_de_qualidade", "x5_faixa_etaria"))
```

```{r  17a_x5_faixa_etaria_sjxtab}
print.contintab(sjxtab("x5_faixa_etaria", "x17_para_voce_os_maiores_fatores_de_satisfacao_do_cliente_sao_entrega_de_qualidade"))
```

### 6. Alocação:

```{r  17a_x6_alocacao_grafico, fig.height=5}
grafico_uma_likert(sumariza_uma_likert("x17_para_voce_os_maiores_fatores_de_satisfacao_do_cliente_sao_entrega_de_qualidade", "x6_alocacao"))
```

```{r  17a_x6_alocacao_sjxtab}
print.contintab(sjxtab("x6_alocacao", "x17_para_voce_os_maiores_fatores_de_satisfacao_do_cliente_sao_entrega_de_qualidade"))
```


## Questão 17b

> 17. Para você, os maiores fatores de satisfação do cliente são: [Rapidez na entrega]

 
### 1. Eu sou:

```{r  17b_x1_eu_sou_grafico, fig.height=5}
grafico_uma_likert(sumariza_uma_likert("x17_para_voce_os_maiores_fatores_de_satisfacao_do_cliente_sao_rapidez_na_entrega", "x1_eu_sou"))
```

```{r  17b_x1_eu_sou_sjxtab}
print.contintab(sjxtab("x1_eu_sou", "x17_para_voce_os_maiores_fatores_de_satisfacao_do_cliente_sao_rapidez_na_entrega"))
```

### 2. Área:

```{r  17b_x2_area_grafico, fig.height=5}
grafico_uma_likert(sumariza_uma_likert("x17_para_voce_os_maiores_fatores_de_satisfacao_do_cliente_sao_rapidez_na_entrega", "x2_area"))
```

```{r  17b_x2_area_sjxtab}
print.contintab(sjxtab("x2_area", "x17_para_voce_os_maiores_fatores_de_satisfacao_do_cliente_sao_rapidez_na_entrega"))
```

### 3. Gênero:

```{r  17b_x3_genero_grafico, fig.height=5}
grafico_uma_likert(sumariza_uma_likert("x17_para_voce_os_maiores_fatores_de_satisfacao_do_cliente_sao_rapidez_na_entrega", "x3_genero"))
```

```{r  17b_x3_genero_sjxtab}
print.contintab(sjxtab("x3_genero", "x17_para_voce_os_maiores_fatores_de_satisfacao_do_cliente_sao_rapidez_na_entrega"))
```

### 4. Tempo de Empresa (há quanto tempo trabalha na Inmetrics?)

```{r  17b_x4_tempo_de_empresa_ha_quanto_tempo_trabalha_na_inmetrics_grafico, fig.height=5}
grafico_uma_likert(sumariza_uma_likert("x17_para_voce_os_maiores_fatores_de_satisfacao_do_cliente_sao_rapidez_na_entrega", "x4_tempo_de_empresa_ha_quanto_tempo_trabalha_na_inmetrics"))
```

```{r  17b_x4_tempo_de_empresa_ha_quanto_tempo_trabalha_na_inmetrics_sjxtab}
print.contintab(sjxtab("x4_tempo_de_empresa_ha_quanto_tempo_trabalha_na_inmetrics", "x17_para_voce_os_maiores_fatores_de_satisfacao_do_cliente_sao_rapidez_na_entrega"))
```

### 5. Faixa etária:

```{r  17b_x5_faixa_etaria_grafico, fig.height=5}
grafico_uma_likert(sumariza_uma_likert("x17_para_voce_os_maiores_fatores_de_satisfacao_do_cliente_sao_rapidez_na_entrega", "x5_faixa_etaria"))
```

```{r  17b_x5_faixa_etaria_sjxtab}
print.contintab(sjxtab("x5_faixa_etaria", "x17_para_voce_os_maiores_fatores_de_satisfacao_do_cliente_sao_rapidez_na_entrega"))
```

### 6. Alocação:

```{r  17b_x6_alocacao_grafico, fig.height=5}
grafico_uma_likert(sumariza_uma_likert("x17_para_voce_os_maiores_fatores_de_satisfacao_do_cliente_sao_rapidez_na_entrega", "x6_alocacao"))
```

```{r  17b_x6_alocacao_sjxtab}
print.contintab(sjxtab("x6_alocacao", "x17_para_voce_os_maiores_fatores_de_satisfacao_do_cliente_sao_rapidez_na_entrega"))
```


## Questão 17c

> 17. Para você, os maiores fatores de satisfação do cliente são: [Equipe técnica de alta qualidade]

 
### 1. Eu sou:

```{r  17c_x1_eu_sou_grafico, fig.height=5}
grafico_uma_likert(sumariza_uma_likert("x17_para_voce_os_maiores_fatores_de_satisfacao_do_cliente_sao_equipe_tecnica_de_alta_qualidade", "x1_eu_sou"))
```

```{r  17c_x1_eu_sou_sjxtab}
print.contintab(sjxtab("x1_eu_sou", "x17_para_voce_os_maiores_fatores_de_satisfacao_do_cliente_sao_equipe_tecnica_de_alta_qualidade"))
```

### 2. Área:

```{r  17c_x2_area_grafico, fig.height=5}
grafico_uma_likert(sumariza_uma_likert("x17_para_voce_os_maiores_fatores_de_satisfacao_do_cliente_sao_equipe_tecnica_de_alta_qualidade", "x2_area"))
```

```{r  17c_x2_area_sjxtab}
print.contintab(sjxtab("x2_area", "x17_para_voce_os_maiores_fatores_de_satisfacao_do_cliente_sao_equipe_tecnica_de_alta_qualidade"))
```

### 3. Gênero:

```{r  17c_x3_genero_grafico, fig.height=5}
grafico_uma_likert(sumariza_uma_likert("x17_para_voce_os_maiores_fatores_de_satisfacao_do_cliente_sao_equipe_tecnica_de_alta_qualidade", "x3_genero"))
```

```{r  17c_x3_genero_sjxtab}
print.contintab(sjxtab("x3_genero", "x17_para_voce_os_maiores_fatores_de_satisfacao_do_cliente_sao_equipe_tecnica_de_alta_qualidade"))
```

### 4. Tempo de Empresa (há quanto tempo trabalha na Inmetrics?)

```{r  17c_x4_tempo_de_empresa_ha_quanto_tempo_trabalha_na_inmetrics_grafico, fig.height=5}
grafico_uma_likert(sumariza_uma_likert("x17_para_voce_os_maiores_fatores_de_satisfacao_do_cliente_sao_equipe_tecnica_de_alta_qualidade", "x4_tempo_de_empresa_ha_quanto_tempo_trabalha_na_inmetrics"))
```

```{r  17c_x4_tempo_de_empresa_ha_quanto_tempo_trabalha_na_inmetrics_sjxtab}
print.contintab(sjxtab("x4_tempo_de_empresa_ha_quanto_tempo_trabalha_na_inmetrics", "x17_para_voce_os_maiores_fatores_de_satisfacao_do_cliente_sao_equipe_tecnica_de_alta_qualidade"))
```

### 5. Faixa etária:

```{r  17c_x5_faixa_etaria_grafico, fig.height=5}
grafico_uma_likert(sumariza_uma_likert("x17_para_voce_os_maiores_fatores_de_satisfacao_do_cliente_sao_equipe_tecnica_de_alta_qualidade", "x5_faixa_etaria"))
```

```{r  17c_x5_faixa_etaria_sjxtab}
print.contintab(sjxtab("x5_faixa_etaria", "x17_para_voce_os_maiores_fatores_de_satisfacao_do_cliente_sao_equipe_tecnica_de_alta_qualidade"))
```

### 6. Alocação:

```{r  17c_x6_alocacao_grafico, fig.height=5}
grafico_uma_likert(sumariza_uma_likert("x17_para_voce_os_maiores_fatores_de_satisfacao_do_cliente_sao_equipe_tecnica_de_alta_qualidade", "x6_alocacao"))
```

```{r  17c_x6_alocacao_sjxtab}
print.contintab(sjxtab("x6_alocacao", "x17_para_voce_os_maiores_fatores_de_satisfacao_do_cliente_sao_equipe_tecnica_de_alta_qualidade"))
```


## Questão 17d

> 17. Para você, os maiores fatores de satisfação do cliente são: [Baixo custo]

 
### 1. Eu sou:

```{r  17d_x1_eu_sou_grafico, fig.height=5}
grafico_uma_likert(sumariza_uma_likert("x17_para_voce_os_maiores_fatores_de_satisfacao_do_cliente_sao_baixo_custo", "x1_eu_sou"))
```

```{r  17d_x1_eu_sou_sjxtab}
print.contintab(sjxtab("x1_eu_sou", "x17_para_voce_os_maiores_fatores_de_satisfacao_do_cliente_sao_baixo_custo"))
```

### 2. Área:

```{r  17d_x2_area_grafico, fig.height=5}
grafico_uma_likert(sumariza_uma_likert("x17_para_voce_os_maiores_fatores_de_satisfacao_do_cliente_sao_baixo_custo", "x2_area"))
```

```{r  17d_x2_area_sjxtab}
print.contintab(sjxtab("x2_area", "x17_para_voce_os_maiores_fatores_de_satisfacao_do_cliente_sao_baixo_custo"))
```

### 3. Gênero:

```{r  17d_x3_genero_grafico, fig.height=5}
grafico_uma_likert(sumariza_uma_likert("x17_para_voce_os_maiores_fatores_de_satisfacao_do_cliente_sao_baixo_custo", "x3_genero"))
```

```{r  17d_x3_genero_sjxtab}
print.contintab(sjxtab("x3_genero", "x17_para_voce_os_maiores_fatores_de_satisfacao_do_cliente_sao_baixo_custo"))
```

### 4. Tempo de Empresa (há quanto tempo trabalha na Inmetrics?)

```{r  17d_x4_tempo_de_empresa_ha_quanto_tempo_trabalha_na_inmetrics_grafico, fig.height=5}
grafico_uma_likert(sumariza_uma_likert("x17_para_voce_os_maiores_fatores_de_satisfacao_do_cliente_sao_baixo_custo", "x4_tempo_de_empresa_ha_quanto_tempo_trabalha_na_inmetrics"))
```

```{r  17d_x4_tempo_de_empresa_ha_quanto_tempo_trabalha_na_inmetrics_sjxtab}
print.contintab(sjxtab("x4_tempo_de_empresa_ha_quanto_tempo_trabalha_na_inmetrics", "x17_para_voce_os_maiores_fatores_de_satisfacao_do_cliente_sao_baixo_custo"))
```

### 5. Faixa etária:

```{r  17d_x5_faixa_etaria_grafico, fig.height=5}
grafico_uma_likert(sumariza_uma_likert("x17_para_voce_os_maiores_fatores_de_satisfacao_do_cliente_sao_baixo_custo", "x5_faixa_etaria"))
```

```{r  17d_x5_faixa_etaria_sjxtab}
print.contintab(sjxtab("x5_faixa_etaria", "x17_para_voce_os_maiores_fatores_de_satisfacao_do_cliente_sao_baixo_custo"))
```

### 6. Alocação:

```{r  17d_x6_alocacao_grafico, fig.height=5}
grafico_uma_likert(sumariza_uma_likert("x17_para_voce_os_maiores_fatores_de_satisfacao_do_cliente_sao_baixo_custo", "x6_alocacao"))
```

```{r  17d_x6_alocacao_sjxtab}
print.contintab(sjxtab("x6_alocacao", "x17_para_voce_os_maiores_fatores_de_satisfacao_do_cliente_sao_baixo_custo"))
```


## Questão 17e

> 17. Para você, os maiores fatores de satisfação do cliente são: [Soluções inovadoras]

 
### 1. Eu sou:

```{r  17e_x1_eu_sou_grafico, fig.height=5}
grafico_uma_likert(sumariza_uma_likert("x17_para_voce_os_maiores_fatores_de_satisfacao_do_cliente_sao_solucoes_inovadoras", "x1_eu_sou"))
```

```{r  17e_x1_eu_sou_sjxtab}
print.contintab(sjxtab("x1_eu_sou", "x17_para_voce_os_maiores_fatores_de_satisfacao_do_cliente_sao_solucoes_inovadoras"))
```

### 2. Área:

```{r  17e_x2_area_grafico, fig.height=5}
grafico_uma_likert(sumariza_uma_likert("x17_para_voce_os_maiores_fatores_de_satisfacao_do_cliente_sao_solucoes_inovadoras", "x2_area"))
```

```{r  17e_x2_area_sjxtab}
print.contintab(sjxtab("x2_area", "x17_para_voce_os_maiores_fatores_de_satisfacao_do_cliente_sao_solucoes_inovadoras"))
```

### 3. Gênero:

```{r  17e_x3_genero_grafico, fig.height=5}
grafico_uma_likert(sumariza_uma_likert("x17_para_voce_os_maiores_fatores_de_satisfacao_do_cliente_sao_solucoes_inovadoras", "x3_genero"))
```

```{r  17e_x3_genero_sjxtab}
print.contintab(sjxtab("x3_genero", "x17_para_voce_os_maiores_fatores_de_satisfacao_do_cliente_sao_solucoes_inovadoras"))
```

### 4. Tempo de Empresa (há quanto tempo trabalha na Inmetrics?)

```{r  17e_x4_tempo_de_empresa_ha_quanto_tempo_trabalha_na_inmetrics_grafico, fig.height=5}
grafico_uma_likert(sumariza_uma_likert("x17_para_voce_os_maiores_fatores_de_satisfacao_do_cliente_sao_solucoes_inovadoras", "x4_tempo_de_empresa_ha_quanto_tempo_trabalha_na_inmetrics"))
```

```{r  17e_x4_tempo_de_empresa_ha_quanto_tempo_trabalha_na_inmetrics_sjxtab}
print.contintab(sjxtab("x4_tempo_de_empresa_ha_quanto_tempo_trabalha_na_inmetrics", "x17_para_voce_os_maiores_fatores_de_satisfacao_do_cliente_sao_solucoes_inovadoras"))
```

### 5. Faixa etária:

```{r  17e_x5_faixa_etaria_grafico, fig.height=5}
grafico_uma_likert(sumariza_uma_likert("x17_para_voce_os_maiores_fatores_de_satisfacao_do_cliente_sao_solucoes_inovadoras", "x5_faixa_etaria"))
```

```{r  17e_x5_faixa_etaria_sjxtab}
print.contintab(sjxtab("x5_faixa_etaria", "x17_para_voce_os_maiores_fatores_de_satisfacao_do_cliente_sao_solucoes_inovadoras"))
```

### 6. Alocação:

```{r  17e_x6_alocacao_grafico, fig.height=5}
grafico_uma_likert(sumariza_uma_likert("x17_para_voce_os_maiores_fatores_de_satisfacao_do_cliente_sao_solucoes_inovadoras", "x6_alocacao"))
```

```{r  17e_x6_alocacao_sjxtab}
print.contintab(sjxtab("x6_alocacao", "x17_para_voce_os_maiores_fatores_de_satisfacao_do_cliente_sao_solucoes_inovadoras"))
```


## Questão 18a

> 18. No meu dia a dia, sinto colaboração e apoio por parte de: [Meus colegas]

 
### 1. Eu sou:

```{r  18a_x1_eu_sou_grafico, fig.height=5}
grafico_uma_likert(sumariza_uma_likert("x18_no_meu_dia_a_dia_sinto_colaboracao_e_apoio_por_parte_de_meus_colegas", "x1_eu_sou"))
```

```{r  18a_x1_eu_sou_sjxtab}
print.contintab(sjxtab("x1_eu_sou", "x18_no_meu_dia_a_dia_sinto_colaboracao_e_apoio_por_parte_de_meus_colegas"))
```

### 2. Área:

```{r  18a_x2_area_grafico, fig.height=5}
grafico_uma_likert(sumariza_uma_likert("x18_no_meu_dia_a_dia_sinto_colaboracao_e_apoio_por_parte_de_meus_colegas", "x2_area"))
```

```{r  18a_x2_area_sjxtab}
print.contintab(sjxtab("x2_area", "x18_no_meu_dia_a_dia_sinto_colaboracao_e_apoio_por_parte_de_meus_colegas"))
```

### 3. Gênero:

```{r  18a_x3_genero_grafico, fig.height=5}
grafico_uma_likert(sumariza_uma_likert("x18_no_meu_dia_a_dia_sinto_colaboracao_e_apoio_por_parte_de_meus_colegas", "x3_genero"))
```

```{r  18a_x3_genero_sjxtab}
print.contintab(sjxtab("x3_genero", "x18_no_meu_dia_a_dia_sinto_colaboracao_e_apoio_por_parte_de_meus_colegas"))
```

### 4. Tempo de Empresa (há quanto tempo trabalha na Inmetrics?)

```{r  18a_x4_tempo_de_empresa_ha_quanto_tempo_trabalha_na_inmetrics_grafico, fig.height=5}
grafico_uma_likert(sumariza_uma_likert("x18_no_meu_dia_a_dia_sinto_colaboracao_e_apoio_por_parte_de_meus_colegas", "x4_tempo_de_empresa_ha_quanto_tempo_trabalha_na_inmetrics"))
```

```{r  18a_x4_tempo_de_empresa_ha_quanto_tempo_trabalha_na_inmetrics_sjxtab}
print.contintab(sjxtab("x4_tempo_de_empresa_ha_quanto_tempo_trabalha_na_inmetrics", "x18_no_meu_dia_a_dia_sinto_colaboracao_e_apoio_por_parte_de_meus_colegas"))
```

### 5. Faixa etária:

```{r  18a_x5_faixa_etaria_grafico, fig.height=5}
grafico_uma_likert(sumariza_uma_likert("x18_no_meu_dia_a_dia_sinto_colaboracao_e_apoio_por_parte_de_meus_colegas", "x5_faixa_etaria"))
```

```{r  18a_x5_faixa_etaria_sjxtab}
print.contintab(sjxtab("x5_faixa_etaria", "x18_no_meu_dia_a_dia_sinto_colaboracao_e_apoio_por_parte_de_meus_colegas"))
```

### 6. Alocação:

```{r  18a_x6_alocacao_grafico, fig.height=5}
grafico_uma_likert(sumariza_uma_likert("x18_no_meu_dia_a_dia_sinto_colaboracao_e_apoio_por_parte_de_meus_colegas", "x6_alocacao"))
```

```{r  18a_x6_alocacao_sjxtab}
print.contintab(sjxtab("x6_alocacao", "x18_no_meu_dia_a_dia_sinto_colaboracao_e_apoio_por_parte_de_meus_colegas"))
```


## Questão 18b

> 18. No meu dia a dia, sinto colaboração e apoio por parte de: [Meu/minha líder]

 
### 1. Eu sou:

```{r  18b_x1_eu_sou_grafico, fig.height=5}
grafico_uma_likert(sumariza_uma_likert("x18_no_meu_dia_a_dia_sinto_colaboracao_e_apoio_por_parte_de_meu_minha_lider", "x1_eu_sou"))
```

```{r  18b_x1_eu_sou_sjxtab}
print.contintab(sjxtab("x1_eu_sou", "x18_no_meu_dia_a_dia_sinto_colaboracao_e_apoio_por_parte_de_meu_minha_lider"))
```

### 2. Área:

```{r  18b_x2_area_grafico, fig.height=5}
grafico_uma_likert(sumariza_uma_likert("x18_no_meu_dia_a_dia_sinto_colaboracao_e_apoio_por_parte_de_meu_minha_lider", "x2_area"))
```

```{r  18b_x2_area_sjxtab}
print.contintab(sjxtab("x2_area", "x18_no_meu_dia_a_dia_sinto_colaboracao_e_apoio_por_parte_de_meu_minha_lider"))
```

### 3. Gênero:

```{r  18b_x3_genero_grafico, fig.height=5}
grafico_uma_likert(sumariza_uma_likert("x18_no_meu_dia_a_dia_sinto_colaboracao_e_apoio_por_parte_de_meu_minha_lider", "x3_genero"))
```

```{r  18b_x3_genero_sjxtab}
print.contintab(sjxtab("x3_genero", "x18_no_meu_dia_a_dia_sinto_colaboracao_e_apoio_por_parte_de_meu_minha_lider"))
```

### 4. Tempo de Empresa (há quanto tempo trabalha na Inmetrics?)

```{r  18b_x4_tempo_de_empresa_ha_quanto_tempo_trabalha_na_inmetrics_grafico, fig.height=5}
grafico_uma_likert(sumariza_uma_likert("x18_no_meu_dia_a_dia_sinto_colaboracao_e_apoio_por_parte_de_meu_minha_lider", "x4_tempo_de_empresa_ha_quanto_tempo_trabalha_na_inmetrics"))
```

```{r  18b_x4_tempo_de_empresa_ha_quanto_tempo_trabalha_na_inmetrics_sjxtab}
print.contintab(sjxtab("x4_tempo_de_empresa_ha_quanto_tempo_trabalha_na_inmetrics", "x18_no_meu_dia_a_dia_sinto_colaboracao_e_apoio_por_parte_de_meu_minha_lider"))
```

### 5. Faixa etária:

```{r  18b_x5_faixa_etaria_grafico, fig.height=5}
grafico_uma_likert(sumariza_uma_likert("x18_no_meu_dia_a_dia_sinto_colaboracao_e_apoio_por_parte_de_meu_minha_lider", "x5_faixa_etaria"))
```

```{r  18b_x5_faixa_etaria_sjxtab}
print.contintab(sjxtab("x5_faixa_etaria", "x18_no_meu_dia_a_dia_sinto_colaboracao_e_apoio_por_parte_de_meu_minha_lider"))
```

### 6. Alocação:

```{r  18b_x6_alocacao_grafico, fig.height=5}
grafico_uma_likert(sumariza_uma_likert("x18_no_meu_dia_a_dia_sinto_colaboracao_e_apoio_por_parte_de_meu_minha_lider", "x6_alocacao"))
```

```{r  18b_x6_alocacao_sjxtab}
print.contintab(sjxtab("x6_alocacao", "x18_no_meu_dia_a_dia_sinto_colaboracao_e_apoio_por_parte_de_meu_minha_lider"))
```


## Questão 18c

> 18. No meu dia a dia, sinto colaboração e apoio por parte de: [Liderança sênior (diretoria e CEO)]

 
### 1. Eu sou:

```{r  18c_x1_eu_sou_grafico, fig.height=5}
grafico_uma_likert(sumariza_uma_likert("x18_no_meu_dia_a_dia_sinto_colaboracao_e_apoio_por_parte_de_lideranca_senior_diretoria_e_ceo", "x1_eu_sou"))
```

```{r  18c_x1_eu_sou_sjxtab}
print.contintab(sjxtab("x1_eu_sou", "x18_no_meu_dia_a_dia_sinto_colaboracao_e_apoio_por_parte_de_lideranca_senior_diretoria_e_ceo"))
```

### 2. Área:

```{r  18c_x2_area_grafico, fig.height=5}
grafico_uma_likert(sumariza_uma_likert("x18_no_meu_dia_a_dia_sinto_colaboracao_e_apoio_por_parte_de_lideranca_senior_diretoria_e_ceo", "x2_area"))
```

```{r  18c_x2_area_sjxtab}
print.contintab(sjxtab("x2_area", "x18_no_meu_dia_a_dia_sinto_colaboracao_e_apoio_por_parte_de_lideranca_senior_diretoria_e_ceo"))
```

### 3. Gênero:

```{r  18c_x3_genero_grafico, fig.height=5}
grafico_uma_likert(sumariza_uma_likert("x18_no_meu_dia_a_dia_sinto_colaboracao_e_apoio_por_parte_de_lideranca_senior_diretoria_e_ceo", "x3_genero"))
```

```{r  18c_x3_genero_sjxtab}
print.contintab(sjxtab("x3_genero", "x18_no_meu_dia_a_dia_sinto_colaboracao_e_apoio_por_parte_de_lideranca_senior_diretoria_e_ceo"))
```

### 4. Tempo de Empresa (há quanto tempo trabalha na Inmetrics?)

```{r  18c_x4_tempo_de_empresa_ha_quanto_tempo_trabalha_na_inmetrics_grafico, fig.height=5}
grafico_uma_likert(sumariza_uma_likert("x18_no_meu_dia_a_dia_sinto_colaboracao_e_apoio_por_parte_de_lideranca_senior_diretoria_e_ceo", "x4_tempo_de_empresa_ha_quanto_tempo_trabalha_na_inmetrics"))
```

```{r  18c_x4_tempo_de_empresa_ha_quanto_tempo_trabalha_na_inmetrics_sjxtab}
print.contintab(sjxtab("x4_tempo_de_empresa_ha_quanto_tempo_trabalha_na_inmetrics", "x18_no_meu_dia_a_dia_sinto_colaboracao_e_apoio_por_parte_de_lideranca_senior_diretoria_e_ceo"))
```

### 5. Faixa etária:

```{r  18c_x5_faixa_etaria_grafico, fig.height=5}
grafico_uma_likert(sumariza_uma_likert("x18_no_meu_dia_a_dia_sinto_colaboracao_e_apoio_por_parte_de_lideranca_senior_diretoria_e_ceo", "x5_faixa_etaria"))
```

```{r  18c_x5_faixa_etaria_sjxtab}
print.contintab(sjxtab("x5_faixa_etaria", "x18_no_meu_dia_a_dia_sinto_colaboracao_e_apoio_por_parte_de_lideranca_senior_diretoria_e_ceo"))
```

### 6. Alocação:

```{r  18c_x6_alocacao_grafico, fig.height=5}
grafico_uma_likert(sumariza_uma_likert("x18_no_meu_dia_a_dia_sinto_colaboracao_e_apoio_por_parte_de_lideranca_senior_diretoria_e_ceo", "x6_alocacao"))
```

```{r  18c_x6_alocacao_sjxtab}
print.contintab(sjxtab("x6_alocacao", "x18_no_meu_dia_a_dia_sinto_colaboracao_e_apoio_por_parte_de_lideranca_senior_diretoria_e_ceo"))
```


## Questão 18d

> 18. No meu dia a dia, sinto colaboração e apoio por parte de: [Colaboradores de outras áreas]

 
### 1. Eu sou:

```{r  18d_x1_eu_sou_grafico, fig.height=5}
grafico_uma_likert(sumariza_uma_likert("x18_no_meu_dia_a_dia_sinto_colaboracao_e_apoio_por_parte_de_colaboradores_de_outras_areas", "x1_eu_sou"))
```

```{r  18d_x1_eu_sou_sjxtab}
print.contintab(sjxtab("x1_eu_sou", "x18_no_meu_dia_a_dia_sinto_colaboracao_e_apoio_por_parte_de_colaboradores_de_outras_areas"))
```

### 2. Área:

```{r  18d_x2_area_grafico, fig.height=5}
grafico_uma_likert(sumariza_uma_likert("x18_no_meu_dia_a_dia_sinto_colaboracao_e_apoio_por_parte_de_colaboradores_de_outras_areas", "x2_area"))
```

```{r  18d_x2_area_sjxtab}
print.contintab(sjxtab("x2_area", "x18_no_meu_dia_a_dia_sinto_colaboracao_e_apoio_por_parte_de_colaboradores_de_outras_areas"))
```

### 3. Gênero:

```{r  18d_x3_genero_grafico, fig.height=5}
grafico_uma_likert(sumariza_uma_likert("x18_no_meu_dia_a_dia_sinto_colaboracao_e_apoio_por_parte_de_colaboradores_de_outras_areas", "x3_genero"))
```

```{r  18d_x3_genero_sjxtab}
print.contintab(sjxtab("x3_genero", "x18_no_meu_dia_a_dia_sinto_colaboracao_e_apoio_por_parte_de_colaboradores_de_outras_areas"))
```

### 4. Tempo de Empresa (há quanto tempo trabalha na Inmetrics?)

```{r  18d_x4_tempo_de_empresa_ha_quanto_tempo_trabalha_na_inmetrics_grafico, fig.height=5}
grafico_uma_likert(sumariza_uma_likert("x18_no_meu_dia_a_dia_sinto_colaboracao_e_apoio_por_parte_de_colaboradores_de_outras_areas", "x4_tempo_de_empresa_ha_quanto_tempo_trabalha_na_inmetrics"))
```

```{r  18d_x4_tempo_de_empresa_ha_quanto_tempo_trabalha_na_inmetrics_sjxtab}
print.contintab(sjxtab("x4_tempo_de_empresa_ha_quanto_tempo_trabalha_na_inmetrics", "x18_no_meu_dia_a_dia_sinto_colaboracao_e_apoio_por_parte_de_colaboradores_de_outras_areas"))
```

### 5. Faixa etária:

```{r  18d_x5_faixa_etaria_grafico, fig.height=5}
grafico_uma_likert(sumariza_uma_likert("x18_no_meu_dia_a_dia_sinto_colaboracao_e_apoio_por_parte_de_colaboradores_de_outras_areas", "x5_faixa_etaria"))
```

```{r  18d_x5_faixa_etaria_sjxtab}
print.contintab(sjxtab("x5_faixa_etaria", "x18_no_meu_dia_a_dia_sinto_colaboracao_e_apoio_por_parte_de_colaboradores_de_outras_areas"))
```

### 6. Alocação:

```{r  18d_x6_alocacao_grafico, fig.height=5}
grafico_uma_likert(sumariza_uma_likert("x18_no_meu_dia_a_dia_sinto_colaboracao_e_apoio_por_parte_de_colaboradores_de_outras_areas", "x6_alocacao"))
```

```{r  18d_x6_alocacao_sjxtab}
print.contintab(sjxtab("x6_alocacao", "x18_no_meu_dia_a_dia_sinto_colaboracao_e_apoio_por_parte_de_colaboradores_de_outras_areas"))
```


## Questão 18e

> 18. No meu dia a dia, sinto colaboração e apoio por parte de: [Meus liderados (minha equipe)]

 
### 1. Eu sou:

```{r  18e_x1_eu_sou_grafico, fig.height=5}
grafico_uma_likert(sumariza_uma_likert("x18_no_meu_dia_a_dia_sinto_colaboracao_e_apoio_por_parte_de_meus_liderados_minha_equipe", "x1_eu_sou"))
```

```{r  18e_x1_eu_sou_sjxtab}
print.contintab(sjxtab("x1_eu_sou", "x18_no_meu_dia_a_dia_sinto_colaboracao_e_apoio_por_parte_de_meus_liderados_minha_equipe"))
```

### 2. Área:

```{r  18e_x2_area_grafico, fig.height=5}
grafico_uma_likert(sumariza_uma_likert("x18_no_meu_dia_a_dia_sinto_colaboracao_e_apoio_por_parte_de_meus_liderados_minha_equipe", "x2_area"))
```

```{r  18e_x2_area_sjxtab}
print.contintab(sjxtab("x2_area", "x18_no_meu_dia_a_dia_sinto_colaboracao_e_apoio_por_parte_de_meus_liderados_minha_equipe"))
```

### 3. Gênero:

```{r  18e_x3_genero_grafico, fig.height=5}
grafico_uma_likert(sumariza_uma_likert("x18_no_meu_dia_a_dia_sinto_colaboracao_e_apoio_por_parte_de_meus_liderados_minha_equipe", "x3_genero"))
```

```{r  18e_x3_genero_sjxtab}
print.contintab(sjxtab("x3_genero", "x18_no_meu_dia_a_dia_sinto_colaboracao_e_apoio_por_parte_de_meus_liderados_minha_equipe"))
```

### 4. Tempo de Empresa (há quanto tempo trabalha na Inmetrics?)

```{r  18e_x4_tempo_de_empresa_ha_quanto_tempo_trabalha_na_inmetrics_grafico, fig.height=5}
grafico_uma_likert(sumariza_uma_likert("x18_no_meu_dia_a_dia_sinto_colaboracao_e_apoio_por_parte_de_meus_liderados_minha_equipe", "x4_tempo_de_empresa_ha_quanto_tempo_trabalha_na_inmetrics"))
```

```{r  18e_x4_tempo_de_empresa_ha_quanto_tempo_trabalha_na_inmetrics_sjxtab}
print.contintab(sjxtab("x4_tempo_de_empresa_ha_quanto_tempo_trabalha_na_inmetrics", "x18_no_meu_dia_a_dia_sinto_colaboracao_e_apoio_por_parte_de_meus_liderados_minha_equipe"))
```

### 5. Faixa etária:

```{r  18e_x5_faixa_etaria_grafico, fig.height=5}
grafico_uma_likert(sumariza_uma_likert("x18_no_meu_dia_a_dia_sinto_colaboracao_e_apoio_por_parte_de_meus_liderados_minha_equipe", "x5_faixa_etaria"))
```

```{r  18e_x5_faixa_etaria_sjxtab}
print.contintab(sjxtab("x5_faixa_etaria", "x18_no_meu_dia_a_dia_sinto_colaboracao_e_apoio_por_parte_de_meus_liderados_minha_equipe"))
```

### 6. Alocação:

```{r  18e_x6_alocacao_grafico, fig.height=5}
grafico_uma_likert(sumariza_uma_likert("x18_no_meu_dia_a_dia_sinto_colaboracao_e_apoio_por_parte_de_meus_liderados_minha_equipe", "x6_alocacao"))
```

```{r  18e_x6_alocacao_sjxtab}
print.contintab(sjxtab("x6_alocacao", "x18_no_meu_dia_a_dia_sinto_colaboracao_e_apoio_por_parte_de_meus_liderados_minha_equipe"))
```


## Questão 19a

> 19. Meu líder é: [Inspirador]

 
### 1. Eu sou:

```{r  19a_x1_eu_sou_grafico, fig.height=5}
grafico_uma_likert(sumariza_uma_likert("x19_meu_lider_e_inspirador", "x1_eu_sou"))
```

```{r  19a_x1_eu_sou_sjxtab}
print.contintab(sjxtab("x1_eu_sou", "x19_meu_lider_e_inspirador"))
```

### 2. Área:

```{r  19a_x2_area_grafico, fig.height=5}
grafico_uma_likert(sumariza_uma_likert("x19_meu_lider_e_inspirador", "x2_area"))
```

```{r  19a_x2_area_sjxtab}
print.contintab(sjxtab("x2_area", "x19_meu_lider_e_inspirador"))
```

### 3. Gênero:

```{r  19a_x3_genero_grafico, fig.height=5}
grafico_uma_likert(sumariza_uma_likert("x19_meu_lider_e_inspirador", "x3_genero"))
```

```{r  19a_x3_genero_sjxtab}
print.contintab(sjxtab("x3_genero", "x19_meu_lider_e_inspirador"))
```

### 4. Tempo de Empresa (há quanto tempo trabalha na Inmetrics?)

```{r  19a_x4_tempo_de_empresa_ha_quanto_tempo_trabalha_na_inmetrics_grafico, fig.height=5}
grafico_uma_likert(sumariza_uma_likert("x19_meu_lider_e_inspirador", "x4_tempo_de_empresa_ha_quanto_tempo_trabalha_na_inmetrics"))
```

```{r  19a_x4_tempo_de_empresa_ha_quanto_tempo_trabalha_na_inmetrics_sjxtab}
print.contintab(sjxtab("x4_tempo_de_empresa_ha_quanto_tempo_trabalha_na_inmetrics", "x19_meu_lider_e_inspirador"))
```

### 5. Faixa etária:

```{r  19a_x5_faixa_etaria_grafico, fig.height=5}
grafico_uma_likert(sumariza_uma_likert("x19_meu_lider_e_inspirador", "x5_faixa_etaria"))
```

```{r  19a_x5_faixa_etaria_sjxtab}
print.contintab(sjxtab("x5_faixa_etaria", "x19_meu_lider_e_inspirador"))
```

### 6. Alocação:

```{r  19a_x6_alocacao_grafico, fig.height=5}
grafico_uma_likert(sumariza_uma_likert("x19_meu_lider_e_inspirador", "x6_alocacao"))
```

```{r  19a_x6_alocacao_sjxtab}
print.contintab(sjxtab("x6_alocacao", "x19_meu_lider_e_inspirador"))
```


## Questão 19b

> 19. Meu líder é: [Preparado]

 
### 1. Eu sou:

```{r  19b_x1_eu_sou_grafico, fig.height=5}
grafico_uma_likert(sumariza_uma_likert("x19_meu_lider_e_preparado", "x1_eu_sou"))
```

```{r  19b_x1_eu_sou_sjxtab}
print.contintab(sjxtab("x1_eu_sou", "x19_meu_lider_e_preparado"))
```

### 2. Área:

```{r  19b_x2_area_grafico, fig.height=5}
grafico_uma_likert(sumariza_uma_likert("x19_meu_lider_e_preparado", "x2_area"))
```

```{r  19b_x2_area_sjxtab}
print.contintab(sjxtab("x2_area", "x19_meu_lider_e_preparado"))
```

### 3. Gênero:

```{r  19b_x3_genero_grafico, fig.height=5}
grafico_uma_likert(sumariza_uma_likert("x19_meu_lider_e_preparado", "x3_genero"))
```

```{r  19b_x3_genero_sjxtab}
print.contintab(sjxtab("x3_genero", "x19_meu_lider_e_preparado"))
```

### 4. Tempo de Empresa (há quanto tempo trabalha na Inmetrics?)

```{r  19b_x4_tempo_de_empresa_ha_quanto_tempo_trabalha_na_inmetrics_grafico, fig.height=5}
grafico_uma_likert(sumariza_uma_likert("x19_meu_lider_e_preparado", "x4_tempo_de_empresa_ha_quanto_tempo_trabalha_na_inmetrics"))
```

```{r  19b_x4_tempo_de_empresa_ha_quanto_tempo_trabalha_na_inmetrics_sjxtab}
print.contintab(sjxtab("x4_tempo_de_empresa_ha_quanto_tempo_trabalha_na_inmetrics", "x19_meu_lider_e_preparado"))
```

### 5. Faixa etária:

```{r  19b_x5_faixa_etaria_grafico, fig.height=5}
grafico_uma_likert(sumariza_uma_likert("x19_meu_lider_e_preparado", "x5_faixa_etaria"))
```

```{r  19b_x5_faixa_etaria_sjxtab}
print.contintab(sjxtab("x5_faixa_etaria", "x19_meu_lider_e_preparado"))
```

### 6. Alocação:

```{r  19b_x6_alocacao_grafico, fig.height=5}
grafico_uma_likert(sumariza_uma_likert("x19_meu_lider_e_preparado", "x6_alocacao"))
```

```{r  19b_x6_alocacao_sjxtab}
print.contintab(sjxtab("x6_alocacao", "x19_meu_lider_e_preparado"))
```


## Questão 19c

> 19. Meu líder é: [Comercial]

 
### 1. Eu sou:

```{r  19c_x1_eu_sou_grafico, fig.height=5}
grafico_uma_likert(sumariza_uma_likert("x19_meu_lider_e_comercial", "x1_eu_sou"))
```

```{r  19c_x1_eu_sou_sjxtab}
print.contintab(sjxtab("x1_eu_sou", "x19_meu_lider_e_comercial"))
```

### 2. Área:

```{r  19c_x2_area_grafico, fig.height=5}
grafico_uma_likert(sumariza_uma_likert("x19_meu_lider_e_comercial", "x2_area"))
```

```{r  19c_x2_area_sjxtab}
print.contintab(sjxtab("x2_area", "x19_meu_lider_e_comercial"))
```

### 3. Gênero:

```{r  19c_x3_genero_grafico, fig.height=5}
grafico_uma_likert(sumariza_uma_likert("x19_meu_lider_e_comercial", "x3_genero"))
```

```{r  19c_x3_genero_sjxtab}
print.contintab(sjxtab("x3_genero", "x19_meu_lider_e_comercial"))
```

### 4. Tempo de Empresa (há quanto tempo trabalha na Inmetrics?)

```{r  19c_x4_tempo_de_empresa_ha_quanto_tempo_trabalha_na_inmetrics_grafico, fig.height=5}
grafico_uma_likert(sumariza_uma_likert("x19_meu_lider_e_comercial", "x4_tempo_de_empresa_ha_quanto_tempo_trabalha_na_inmetrics"))
```

```{r  19c_x4_tempo_de_empresa_ha_quanto_tempo_trabalha_na_inmetrics_sjxtab}
print.contintab(sjxtab("x4_tempo_de_empresa_ha_quanto_tempo_trabalha_na_inmetrics", "x19_meu_lider_e_comercial"))
```

### 5. Faixa etária:

```{r  19c_x5_faixa_etaria_grafico, fig.height=5}
grafico_uma_likert(sumariza_uma_likert("x19_meu_lider_e_comercial", "x5_faixa_etaria"))
```

```{r  19c_x5_faixa_etaria_sjxtab}
print.contintab(sjxtab("x5_faixa_etaria", "x19_meu_lider_e_comercial"))
```

### 6. Alocação:

```{r  19c_x6_alocacao_grafico, fig.height=5}
grafico_uma_likert(sumariza_uma_likert("x19_meu_lider_e_comercial", "x6_alocacao"))
```

```{r  19c_x6_alocacao_sjxtab}
print.contintab(sjxtab("x6_alocacao", "x19_meu_lider_e_comercial"))
```


## Questão 19d

> 19. Meu líder é: [Bem intencionado]

 
### 1. Eu sou:

```{r  19d_x1_eu_sou_grafico, fig.height=5}
grafico_uma_likert(sumariza_uma_likert("x19_meu_lider_e_bem_intencionado", "x1_eu_sou"))
```

```{r  19d_x1_eu_sou_sjxtab}
print.contintab(sjxtab("x1_eu_sou", "x19_meu_lider_e_bem_intencionado"))
```

### 2. Área:

```{r  19d_x2_area_grafico, fig.height=5}
grafico_uma_likert(sumariza_uma_likert("x19_meu_lider_e_bem_intencionado", "x2_area"))
```

```{r  19d_x2_area_sjxtab}
print.contintab(sjxtab("x2_area", "x19_meu_lider_e_bem_intencionado"))
```

### 3. Gênero:

```{r  19d_x3_genero_grafico, fig.height=5}
grafico_uma_likert(sumariza_uma_likert("x19_meu_lider_e_bem_intencionado", "x3_genero"))
```

```{r  19d_x3_genero_sjxtab}
print.contintab(sjxtab("x3_genero", "x19_meu_lider_e_bem_intencionado"))
```

### 4. Tempo de Empresa (há quanto tempo trabalha na Inmetrics?)

```{r  19d_x4_tempo_de_empresa_ha_quanto_tempo_trabalha_na_inmetrics_grafico, fig.height=5}
grafico_uma_likert(sumariza_uma_likert("x19_meu_lider_e_bem_intencionado", "x4_tempo_de_empresa_ha_quanto_tempo_trabalha_na_inmetrics"))
```

```{r  19d_x4_tempo_de_empresa_ha_quanto_tempo_trabalha_na_inmetrics_sjxtab}
print.contintab(sjxtab("x4_tempo_de_empresa_ha_quanto_tempo_trabalha_na_inmetrics", "x19_meu_lider_e_bem_intencionado"))
```

### 5. Faixa etária:

```{r  19d_x5_faixa_etaria_grafico, fig.height=5}
grafico_uma_likert(sumariza_uma_likert("x19_meu_lider_e_bem_intencionado", "x5_faixa_etaria"))
```

```{r  19d_x5_faixa_etaria_sjxtab}
print.contintab(sjxtab("x5_faixa_etaria", "x19_meu_lider_e_bem_intencionado"))
```

### 6. Alocação:

```{r  19d_x6_alocacao_grafico, fig.height=5}
grafico_uma_likert(sumariza_uma_likert("x19_meu_lider_e_bem_intencionado", "x6_alocacao"))
```

```{r  19d_x6_alocacao_sjxtab}
print.contintab(sjxtab("x6_alocacao", "x19_meu_lider_e_bem_intencionado"))
```


## Questão 19e

> 19. Meu líder é: [Técnico]

 
### 1. Eu sou:

```{r  19e_x1_eu_sou_grafico, fig.height=5}
grafico_uma_likert(sumariza_uma_likert("x19_meu_lider_e_tecnico", "x1_eu_sou"))
```

```{r  19e_x1_eu_sou_sjxtab}
print.contintab(sjxtab("x1_eu_sou", "x19_meu_lider_e_tecnico"))
```

### 2. Área:

```{r  19e_x2_area_grafico, fig.height=5}
grafico_uma_likert(sumariza_uma_likert("x19_meu_lider_e_tecnico", "x2_area"))
```

```{r  19e_x2_area_sjxtab}
print.contintab(sjxtab("x2_area", "x19_meu_lider_e_tecnico"))
```

### 3. Gênero:

```{r  19e_x3_genero_grafico, fig.height=5}
grafico_uma_likert(sumariza_uma_likert("x19_meu_lider_e_tecnico", "x3_genero"))
```

```{r  19e_x3_genero_sjxtab}
print.contintab(sjxtab("x3_genero", "x19_meu_lider_e_tecnico"))
```

### 4. Tempo de Empresa (há quanto tempo trabalha na Inmetrics?)

```{r  19e_x4_tempo_de_empresa_ha_quanto_tempo_trabalha_na_inmetrics_grafico, fig.height=5}
grafico_uma_likert(sumariza_uma_likert("x19_meu_lider_e_tecnico", "x4_tempo_de_empresa_ha_quanto_tempo_trabalha_na_inmetrics"))
```

```{r  19e_x4_tempo_de_empresa_ha_quanto_tempo_trabalha_na_inmetrics_sjxtab}
print.contintab(sjxtab("x4_tempo_de_empresa_ha_quanto_tempo_trabalha_na_inmetrics", "x19_meu_lider_e_tecnico"))
```

### 5. Faixa etária:

```{r  19e_x5_faixa_etaria_grafico, fig.height=5}
grafico_uma_likert(sumariza_uma_likert("x19_meu_lider_e_tecnico", "x5_faixa_etaria"))
```

```{r  19e_x5_faixa_etaria_sjxtab}
print.contintab(sjxtab("x5_faixa_etaria", "x19_meu_lider_e_tecnico"))
```

### 6. Alocação:

```{r  19e_x6_alocacao_grafico, fig.height=5}
grafico_uma_likert(sumariza_uma_likert("x19_meu_lider_e_tecnico", "x6_alocacao"))
```

```{r  19e_x6_alocacao_sjxtab}
print.contintab(sjxtab("x6_alocacao", "x19_meu_lider_e_tecnico"))
```


## Questão 19f

> 19. Meu líder é: [Gestor de pessoas]

 
### 1. Eu sou:

```{r  19f_x1_eu_sou_grafico, fig.height=5}
grafico_uma_likert(sumariza_uma_likert("x19_meu_lider_e_gestor_de_pessoas", "x1_eu_sou"))
```

```{r  19f_x1_eu_sou_sjxtab}
print.contintab(sjxtab("x1_eu_sou", "x19_meu_lider_e_gestor_de_pessoas"))
```

### 2. Área:

```{r  19f_x2_area_grafico, fig.height=5}
grafico_uma_likert(sumariza_uma_likert("x19_meu_lider_e_gestor_de_pessoas", "x2_area"))
```

```{r  19f_x2_area_sjxtab}
print.contintab(sjxtab("x2_area", "x19_meu_lider_e_gestor_de_pessoas"))
```

### 3. Gênero:

```{r  19f_x3_genero_grafico, fig.height=5}
grafico_uma_likert(sumariza_uma_likert("x19_meu_lider_e_gestor_de_pessoas", "x3_genero"))
```

```{r  19f_x3_genero_sjxtab}
print.contintab(sjxtab("x3_genero", "x19_meu_lider_e_gestor_de_pessoas"))
```

### 4. Tempo de Empresa (há quanto tempo trabalha na Inmetrics?)

```{r  19f_x4_tempo_de_empresa_ha_quanto_tempo_trabalha_na_inmetrics_grafico, fig.height=5}
grafico_uma_likert(sumariza_uma_likert("x19_meu_lider_e_gestor_de_pessoas", "x4_tempo_de_empresa_ha_quanto_tempo_trabalha_na_inmetrics"))
```

```{r  19f_x4_tempo_de_empresa_ha_quanto_tempo_trabalha_na_inmetrics_sjxtab}
print.contintab(sjxtab("x4_tempo_de_empresa_ha_quanto_tempo_trabalha_na_inmetrics", "x19_meu_lider_e_gestor_de_pessoas"))
```

### 5. Faixa etária:

```{r  19f_x5_faixa_etaria_grafico, fig.height=5}
grafico_uma_likert(sumariza_uma_likert("x19_meu_lider_e_gestor_de_pessoas", "x5_faixa_etaria"))
```

```{r  19f_x5_faixa_etaria_sjxtab}
print.contintab(sjxtab("x5_faixa_etaria", "x19_meu_lider_e_gestor_de_pessoas"))
```

### 6. Alocação:

```{r  19f_x6_alocacao_grafico, fig.height=5}
grafico_uma_likert(sumariza_uma_likert("x19_meu_lider_e_gestor_de_pessoas", "x6_alocacao"))
```

```{r  19f_x6_alocacao_sjxtab}
print.contintab(sjxtab("x6_alocacao", "x19_meu_lider_e_gestor_de_pessoas"))
```


## Questão 19g

> 19. Meu líder é: [Focado no cliente]

 
### 1. Eu sou:

```{r  19g_x1_eu_sou_grafico, fig.height=5}
grafico_uma_likert(sumariza_uma_likert("x19_meu_lider_e_focado_no_cliente", "x1_eu_sou"))
```

```{r  19g_x1_eu_sou_sjxtab}
print.contintab(sjxtab("x1_eu_sou", "x19_meu_lider_e_focado_no_cliente"))
```

### 2. Área:

```{r  19g_x2_area_grafico, fig.height=5}
grafico_uma_likert(sumariza_uma_likert("x19_meu_lider_e_focado_no_cliente", "x2_area"))
```

```{r  19g_x2_area_sjxtab}
print.contintab(sjxtab("x2_area", "x19_meu_lider_e_focado_no_cliente"))
```

### 3. Gênero:

```{r  19g_x3_genero_grafico, fig.height=5}
grafico_uma_likert(sumariza_uma_likert("x19_meu_lider_e_focado_no_cliente", "x3_genero"))
```

```{r  19g_x3_genero_sjxtab}
print.contintab(sjxtab("x3_genero", "x19_meu_lider_e_focado_no_cliente"))
```

### 4. Tempo de Empresa (há quanto tempo trabalha na Inmetrics?)

```{r  19g_x4_tempo_de_empresa_ha_quanto_tempo_trabalha_na_inmetrics_grafico, fig.height=5}
grafico_uma_likert(sumariza_uma_likert("x19_meu_lider_e_focado_no_cliente", "x4_tempo_de_empresa_ha_quanto_tempo_trabalha_na_inmetrics"))
```

```{r  19g_x4_tempo_de_empresa_ha_quanto_tempo_trabalha_na_inmetrics_sjxtab}
print.contintab(sjxtab("x4_tempo_de_empresa_ha_quanto_tempo_trabalha_na_inmetrics", "x19_meu_lider_e_focado_no_cliente"))
```

### 5. Faixa etária:

```{r  19g_x5_faixa_etaria_grafico, fig.height=5}
grafico_uma_likert(sumariza_uma_likert("x19_meu_lider_e_focado_no_cliente", "x5_faixa_etaria"))
```

```{r  19g_x5_faixa_etaria_sjxtab}
print.contintab(sjxtab("x5_faixa_etaria", "x19_meu_lider_e_focado_no_cliente"))
```

### 6. Alocação:

```{r  19g_x6_alocacao_grafico, fig.height=5}
grafico_uma_likert(sumariza_uma_likert("x19_meu_lider_e_focado_no_cliente", "x6_alocacao"))
```

```{r  19g_x6_alocacao_sjxtab}
print.contintab(sjxtab("x6_alocacao", "x19_meu_lider_e_focado_no_cliente"))
```


## Questão 19h

> 19. Meu líder é: [Próximo]

 
### 1. Eu sou:

```{r  19h_x1_eu_sou_grafico, fig.height=5}
grafico_uma_likert(sumariza_uma_likert("x19_meu_lider_e_proximo", "x1_eu_sou"))
```

```{r  19h_x1_eu_sou_sjxtab}
print.contintab(sjxtab("x1_eu_sou", "x19_meu_lider_e_proximo"))
```

### 2. Área:

```{r  19h_x2_area_grafico, fig.height=5}
grafico_uma_likert(sumariza_uma_likert("x19_meu_lider_e_proximo", "x2_area"))
```

```{r  19h_x2_area_sjxtab}
print.contintab(sjxtab("x2_area", "x19_meu_lider_e_proximo"))
```

### 3. Gênero:

```{r  19h_x3_genero_grafico, fig.height=5}
grafico_uma_likert(sumariza_uma_likert("x19_meu_lider_e_proximo", "x3_genero"))
```

```{r  19h_x3_genero_sjxtab}
print.contintab(sjxtab("x3_genero", "x19_meu_lider_e_proximo"))
```

### 4. Tempo de Empresa (há quanto tempo trabalha na Inmetrics?)

```{r  19h_x4_tempo_de_empresa_ha_quanto_tempo_trabalha_na_inmetrics_grafico, fig.height=5}
grafico_uma_likert(sumariza_uma_likert("x19_meu_lider_e_proximo", "x4_tempo_de_empresa_ha_quanto_tempo_trabalha_na_inmetrics"))
```

```{r  19h_x4_tempo_de_empresa_ha_quanto_tempo_trabalha_na_inmetrics_sjxtab}
print.contintab(sjxtab("x4_tempo_de_empresa_ha_quanto_tempo_trabalha_na_inmetrics", "x19_meu_lider_e_proximo"))
```

### 5. Faixa etária:

```{r  19h_x5_faixa_etaria_grafico, fig.height=5}
grafico_uma_likert(sumariza_uma_likert("x19_meu_lider_e_proximo", "x5_faixa_etaria"))
```

```{r  19h_x5_faixa_etaria_sjxtab}
print.contintab(sjxtab("x5_faixa_etaria", "x19_meu_lider_e_proximo"))
```

### 6. Alocação:

```{r  19h_x6_alocacao_grafico, fig.height=5}
grafico_uma_likert(sumariza_uma_likert("x19_meu_lider_e_proximo", "x6_alocacao"))
```

```{r  19h_x6_alocacao_sjxtab}
print.contintab(sjxtab("x6_alocacao", "x19_meu_lider_e_proximo"))
```


## Questão 20a

> 20. A liderança sênior (diretoria e CEO) da Inmetrics é: [Inspiradora]

 
### 1. Eu sou:

```{r  20a_x1_eu_sou_grafico, fig.height=5}
grafico_uma_likert(sumariza_uma_likert("x20_a_lideranca_senior_diretoria_e_ceo_da_inmetrics_e_inspiradora", "x1_eu_sou"))
```

```{r  20a_x1_eu_sou_sjxtab}
print.contintab(sjxtab("x1_eu_sou", "x20_a_lideranca_senior_diretoria_e_ceo_da_inmetrics_e_inspiradora"))
```

### 2. Área:

```{r  20a_x2_area_grafico, fig.height=5}
grafico_uma_likert(sumariza_uma_likert("x20_a_lideranca_senior_diretoria_e_ceo_da_inmetrics_e_inspiradora", "x2_area"))
```

```{r  20a_x2_area_sjxtab}
print.contintab(sjxtab("x2_area", "x20_a_lideranca_senior_diretoria_e_ceo_da_inmetrics_e_inspiradora"))
```

### 3. Gênero:

```{r  20a_x3_genero_grafico, fig.height=5}
grafico_uma_likert(sumariza_uma_likert("x20_a_lideranca_senior_diretoria_e_ceo_da_inmetrics_e_inspiradora", "x3_genero"))
```

```{r  20a_x3_genero_sjxtab}
print.contintab(sjxtab("x3_genero", "x20_a_lideranca_senior_diretoria_e_ceo_da_inmetrics_e_inspiradora"))
```

### 4. Tempo de Empresa (há quanto tempo trabalha na Inmetrics?)

```{r  20a_x4_tempo_de_empresa_ha_quanto_tempo_trabalha_na_inmetrics_grafico, fig.height=5}
grafico_uma_likert(sumariza_uma_likert("x20_a_lideranca_senior_diretoria_e_ceo_da_inmetrics_e_inspiradora", "x4_tempo_de_empresa_ha_quanto_tempo_trabalha_na_inmetrics"))
```

```{r  20a_x4_tempo_de_empresa_ha_quanto_tempo_trabalha_na_inmetrics_sjxtab}
print.contintab(sjxtab("x4_tempo_de_empresa_ha_quanto_tempo_trabalha_na_inmetrics", "x20_a_lideranca_senior_diretoria_e_ceo_da_inmetrics_e_inspiradora"))
```

### 5. Faixa etária:

```{r  20a_x5_faixa_etaria_grafico, fig.height=5}
grafico_uma_likert(sumariza_uma_likert("x20_a_lideranca_senior_diretoria_e_ceo_da_inmetrics_e_inspiradora", "x5_faixa_etaria"))
```

```{r  20a_x5_faixa_etaria_sjxtab}
print.contintab(sjxtab("x5_faixa_etaria", "x20_a_lideranca_senior_diretoria_e_ceo_da_inmetrics_e_inspiradora"))
```

### 6. Alocação:

```{r  20a_x6_alocacao_grafico, fig.height=5}
grafico_uma_likert(sumariza_uma_likert("x20_a_lideranca_senior_diretoria_e_ceo_da_inmetrics_e_inspiradora", "x6_alocacao"))
```

```{r  20a_x6_alocacao_sjxtab}
print.contintab(sjxtab("x6_alocacao", "x20_a_lideranca_senior_diretoria_e_ceo_da_inmetrics_e_inspiradora"))
```


## Questão 20b

> 20. A liderança sênior (diretoria e CEO) da Inmetrics é: [Preparada]

 
### 1. Eu sou:

```{r  20b_x1_eu_sou_grafico, fig.height=5}
grafico_uma_likert(sumariza_uma_likert("x20_a_lideranca_senior_diretoria_e_ceo_da_inmetrics_e_preparada", "x1_eu_sou"))
```

```{r  20b_x1_eu_sou_sjxtab}
print.contintab(sjxtab("x1_eu_sou", "x20_a_lideranca_senior_diretoria_e_ceo_da_inmetrics_e_preparada"))
```

### 2. Área:

```{r  20b_x2_area_grafico, fig.height=5}
grafico_uma_likert(sumariza_uma_likert("x20_a_lideranca_senior_diretoria_e_ceo_da_inmetrics_e_preparada", "x2_area"))
```

```{r  20b_x2_area_sjxtab}
print.contintab(sjxtab("x2_area", "x20_a_lideranca_senior_diretoria_e_ceo_da_inmetrics_e_preparada"))
```

### 3. Gênero:

```{r  20b_x3_genero_grafico, fig.height=5}
grafico_uma_likert(sumariza_uma_likert("x20_a_lideranca_senior_diretoria_e_ceo_da_inmetrics_e_preparada", "x3_genero"))
```

```{r  20b_x3_genero_sjxtab}
print.contintab(sjxtab("x3_genero", "x20_a_lideranca_senior_diretoria_e_ceo_da_inmetrics_e_preparada"))
```

### 4. Tempo de Empresa (há quanto tempo trabalha na Inmetrics?)

```{r  20b_x4_tempo_de_empresa_ha_quanto_tempo_trabalha_na_inmetrics_grafico, fig.height=5}
grafico_uma_likert(sumariza_uma_likert("x20_a_lideranca_senior_diretoria_e_ceo_da_inmetrics_e_preparada", "x4_tempo_de_empresa_ha_quanto_tempo_trabalha_na_inmetrics"))
```

```{r  20b_x4_tempo_de_empresa_ha_quanto_tempo_trabalha_na_inmetrics_sjxtab}
print.contintab(sjxtab("x4_tempo_de_empresa_ha_quanto_tempo_trabalha_na_inmetrics", "x20_a_lideranca_senior_diretoria_e_ceo_da_inmetrics_e_preparada"))
```

### 5. Faixa etária:

```{r  20b_x5_faixa_etaria_grafico, fig.height=5}
grafico_uma_likert(sumariza_uma_likert("x20_a_lideranca_senior_diretoria_e_ceo_da_inmetrics_e_preparada", "x5_faixa_etaria"))
```

```{r  20b_x5_faixa_etaria_sjxtab}
print.contintab(sjxtab("x5_faixa_etaria", "x20_a_lideranca_senior_diretoria_e_ceo_da_inmetrics_e_preparada"))
```

### 6. Alocação:

```{r  20b_x6_alocacao_grafico, fig.height=5}
grafico_uma_likert(sumariza_uma_likert("x20_a_lideranca_senior_diretoria_e_ceo_da_inmetrics_e_preparada", "x6_alocacao"))
```

```{r  20b_x6_alocacao_sjxtab}
print.contintab(sjxtab("x6_alocacao", "x20_a_lideranca_senior_diretoria_e_ceo_da_inmetrics_e_preparada"))
```


## Questão 20c

> 20. A liderança sênior (diretoria e CEO) da Inmetrics é: [Comercial]

 
### 1. Eu sou:

```{r  20c_x1_eu_sou_grafico, fig.height=5}
grafico_uma_likert(sumariza_uma_likert("x20_a_lideranca_senior_diretoria_e_ceo_da_inmetrics_e_comercial", "x1_eu_sou"))
```

```{r  20c_x1_eu_sou_sjxtab}
print.contintab(sjxtab("x1_eu_sou", "x20_a_lideranca_senior_diretoria_e_ceo_da_inmetrics_e_comercial"))
```

### 2. Área:

```{r  20c_x2_area_grafico, fig.height=5}
grafico_uma_likert(sumariza_uma_likert("x20_a_lideranca_senior_diretoria_e_ceo_da_inmetrics_e_comercial", "x2_area"))
```

```{r  20c_x2_area_sjxtab}
print.contintab(sjxtab("x2_area", "x20_a_lideranca_senior_diretoria_e_ceo_da_inmetrics_e_comercial"))
```

### 3. Gênero:

```{r  20c_x3_genero_grafico, fig.height=5}
grafico_uma_likert(sumariza_uma_likert("x20_a_lideranca_senior_diretoria_e_ceo_da_inmetrics_e_comercial", "x3_genero"))
```

```{r  20c_x3_genero_sjxtab}
print.contintab(sjxtab("x3_genero", "x20_a_lideranca_senior_diretoria_e_ceo_da_inmetrics_e_comercial"))
```

### 4. Tempo de Empresa (há quanto tempo trabalha na Inmetrics?)

```{r  20c_x4_tempo_de_empresa_ha_quanto_tempo_trabalha_na_inmetrics_grafico, fig.height=5}
grafico_uma_likert(sumariza_uma_likert("x20_a_lideranca_senior_diretoria_e_ceo_da_inmetrics_e_comercial", "x4_tempo_de_empresa_ha_quanto_tempo_trabalha_na_inmetrics"))
```

```{r  20c_x4_tempo_de_empresa_ha_quanto_tempo_trabalha_na_inmetrics_sjxtab}
print.contintab(sjxtab("x4_tempo_de_empresa_ha_quanto_tempo_trabalha_na_inmetrics", "x20_a_lideranca_senior_diretoria_e_ceo_da_inmetrics_e_comercial"))
```

### 5. Faixa etária:

```{r  20c_x5_faixa_etaria_grafico, fig.height=5}
grafico_uma_likert(sumariza_uma_likert("x20_a_lideranca_senior_diretoria_e_ceo_da_inmetrics_e_comercial", "x5_faixa_etaria"))
```

```{r  20c_x5_faixa_etaria_sjxtab}
print.contintab(sjxtab("x5_faixa_etaria", "x20_a_lideranca_senior_diretoria_e_ceo_da_inmetrics_e_comercial"))
```

### 6. Alocação:

```{r  20c_x6_alocacao_grafico, fig.height=5}
grafico_uma_likert(sumariza_uma_likert("x20_a_lideranca_senior_diretoria_e_ceo_da_inmetrics_e_comercial", "x6_alocacao"))
```

```{r  20c_x6_alocacao_sjxtab}
print.contintab(sjxtab("x6_alocacao", "x20_a_lideranca_senior_diretoria_e_ceo_da_inmetrics_e_comercial"))
```


## Questão 20d

> 20. A liderança sênior (diretoria e CEO) da Inmetrics é: [Bem intencionada]

 
### 1. Eu sou:

```{r  20d_x1_eu_sou_grafico, fig.height=5}
grafico_uma_likert(sumariza_uma_likert("x20_a_lideranca_senior_diretoria_e_ceo_da_inmetrics_e_bem_intencionada", "x1_eu_sou"))
```

```{r  20d_x1_eu_sou_sjxtab}
print.contintab(sjxtab("x1_eu_sou", "x20_a_lideranca_senior_diretoria_e_ceo_da_inmetrics_e_bem_intencionada"))
```

### 2. Área:

```{r  20d_x2_area_grafico, fig.height=5}
grafico_uma_likert(sumariza_uma_likert("x20_a_lideranca_senior_diretoria_e_ceo_da_inmetrics_e_bem_intencionada", "x2_area"))
```

```{r  20d_x2_area_sjxtab}
print.contintab(sjxtab("x2_area", "x20_a_lideranca_senior_diretoria_e_ceo_da_inmetrics_e_bem_intencionada"))
```

### 3. Gênero:

```{r  20d_x3_genero_grafico, fig.height=5}
grafico_uma_likert(sumariza_uma_likert("x20_a_lideranca_senior_diretoria_e_ceo_da_inmetrics_e_bem_intencionada", "x3_genero"))
```

```{r  20d_x3_genero_sjxtab}
print.contintab(sjxtab("x3_genero", "x20_a_lideranca_senior_diretoria_e_ceo_da_inmetrics_e_bem_intencionada"))
```

### 4. Tempo de Empresa (há quanto tempo trabalha na Inmetrics?)

```{r  20d_x4_tempo_de_empresa_ha_quanto_tempo_trabalha_na_inmetrics_grafico, fig.height=5}
grafico_uma_likert(sumariza_uma_likert("x20_a_lideranca_senior_diretoria_e_ceo_da_inmetrics_e_bem_intencionada", "x4_tempo_de_empresa_ha_quanto_tempo_trabalha_na_inmetrics"))
```

```{r  20d_x4_tempo_de_empresa_ha_quanto_tempo_trabalha_na_inmetrics_sjxtab}
print.contintab(sjxtab("x4_tempo_de_empresa_ha_quanto_tempo_trabalha_na_inmetrics", "x20_a_lideranca_senior_diretoria_e_ceo_da_inmetrics_e_bem_intencionada"))
```

### 5. Faixa etária:

```{r  20d_x5_faixa_etaria_grafico, fig.height=5}
grafico_uma_likert(sumariza_uma_likert("x20_a_lideranca_senior_diretoria_e_ceo_da_inmetrics_e_bem_intencionada", "x5_faixa_etaria"))
```

```{r  20d_x5_faixa_etaria_sjxtab}
print.contintab(sjxtab("x5_faixa_etaria", "x20_a_lideranca_senior_diretoria_e_ceo_da_inmetrics_e_bem_intencionada"))
```

### 6. Alocação:

```{r  20d_x6_alocacao_grafico, fig.height=5}
grafico_uma_likert(sumariza_uma_likert("x20_a_lideranca_senior_diretoria_e_ceo_da_inmetrics_e_bem_intencionada", "x6_alocacao"))
```

```{r  20d_x6_alocacao_sjxtab}
print.contintab(sjxtab("x6_alocacao", "x20_a_lideranca_senior_diretoria_e_ceo_da_inmetrics_e_bem_intencionada"))
```


## Questão 20e

> 20. A liderança sênior (diretoria e CEO) da Inmetrics é: [Técnica]

 
### 1. Eu sou:

```{r  20e_x1_eu_sou_grafico, fig.height=5}
grafico_uma_likert(sumariza_uma_likert("x20_a_lideranca_senior_diretoria_e_ceo_da_inmetrics_e_tecnica", "x1_eu_sou"))
```

```{r  20e_x1_eu_sou_sjxtab}
print.contintab(sjxtab("x1_eu_sou", "x20_a_lideranca_senior_diretoria_e_ceo_da_inmetrics_e_tecnica"))
```

### 2. Área:

```{r  20e_x2_area_grafico, fig.height=5}
grafico_uma_likert(sumariza_uma_likert("x20_a_lideranca_senior_diretoria_e_ceo_da_inmetrics_e_tecnica", "x2_area"))
```

```{r  20e_x2_area_sjxtab}
print.contintab(sjxtab("x2_area", "x20_a_lideranca_senior_diretoria_e_ceo_da_inmetrics_e_tecnica"))
```

### 3. Gênero:

```{r  20e_x3_genero_grafico, fig.height=5}
grafico_uma_likert(sumariza_uma_likert("x20_a_lideranca_senior_diretoria_e_ceo_da_inmetrics_e_tecnica", "x3_genero"))
```

```{r  20e_x3_genero_sjxtab}
print.contintab(sjxtab("x3_genero", "x20_a_lideranca_senior_diretoria_e_ceo_da_inmetrics_e_tecnica"))
```

### 4. Tempo de Empresa (há quanto tempo trabalha na Inmetrics?)

```{r  20e_x4_tempo_de_empresa_ha_quanto_tempo_trabalha_na_inmetrics_grafico, fig.height=5}
grafico_uma_likert(sumariza_uma_likert("x20_a_lideranca_senior_diretoria_e_ceo_da_inmetrics_e_tecnica", "x4_tempo_de_empresa_ha_quanto_tempo_trabalha_na_inmetrics"))
```

```{r  20e_x4_tempo_de_empresa_ha_quanto_tempo_trabalha_na_inmetrics_sjxtab}
print.contintab(sjxtab("x4_tempo_de_empresa_ha_quanto_tempo_trabalha_na_inmetrics", "x20_a_lideranca_senior_diretoria_e_ceo_da_inmetrics_e_tecnica"))
```

### 5. Faixa etária:

```{r  20e_x5_faixa_etaria_grafico, fig.height=5}
grafico_uma_likert(sumariza_uma_likert("x20_a_lideranca_senior_diretoria_e_ceo_da_inmetrics_e_tecnica", "x5_faixa_etaria"))
```

```{r  20e_x5_faixa_etaria_sjxtab}
print.contintab(sjxtab("x5_faixa_etaria", "x20_a_lideranca_senior_diretoria_e_ceo_da_inmetrics_e_tecnica"))
```

### 6. Alocação:

```{r  20e_x6_alocacao_grafico, fig.height=5}
grafico_uma_likert(sumariza_uma_likert("x20_a_lideranca_senior_diretoria_e_ceo_da_inmetrics_e_tecnica", "x6_alocacao"))
```

```{r  20e_x6_alocacao_sjxtab}
print.contintab(sjxtab("x6_alocacao", "x20_a_lideranca_senior_diretoria_e_ceo_da_inmetrics_e_tecnica"))
```


## Questão 20f

> 20. A liderança sênior (diretoria e CEO) da Inmetrics é: [Gestora de pessoas]

 
### 1. Eu sou:

```{r  20f_x1_eu_sou_grafico, fig.height=5}
grafico_uma_likert(sumariza_uma_likert("x20_a_lideranca_senior_diretoria_e_ceo_da_inmetrics_e_gestora_de_pessoas", "x1_eu_sou"))
```

```{r  20f_x1_eu_sou_sjxtab}
print.contintab(sjxtab("x1_eu_sou", "x20_a_lideranca_senior_diretoria_e_ceo_da_inmetrics_e_gestora_de_pessoas"))
```

### 2. Área:

```{r  20f_x2_area_grafico, fig.height=5}
grafico_uma_likert(sumariza_uma_likert("x20_a_lideranca_senior_diretoria_e_ceo_da_inmetrics_e_gestora_de_pessoas", "x2_area"))
```

```{r  20f_x2_area_sjxtab}
print.contintab(sjxtab("x2_area", "x20_a_lideranca_senior_diretoria_e_ceo_da_inmetrics_e_gestora_de_pessoas"))
```

### 3. Gênero:

```{r  20f_x3_genero_grafico, fig.height=5}
grafico_uma_likert(sumariza_uma_likert("x20_a_lideranca_senior_diretoria_e_ceo_da_inmetrics_e_gestora_de_pessoas", "x3_genero"))
```

```{r  20f_x3_genero_sjxtab}
print.contintab(sjxtab("x3_genero", "x20_a_lideranca_senior_diretoria_e_ceo_da_inmetrics_e_gestora_de_pessoas"))
```

### 4. Tempo de Empresa (há quanto tempo trabalha na Inmetrics?)

```{r  20f_x4_tempo_de_empresa_ha_quanto_tempo_trabalha_na_inmetrics_grafico, fig.height=5}
grafico_uma_likert(sumariza_uma_likert("x20_a_lideranca_senior_diretoria_e_ceo_da_inmetrics_e_gestora_de_pessoas", "x4_tempo_de_empresa_ha_quanto_tempo_trabalha_na_inmetrics"))
```

```{r  20f_x4_tempo_de_empresa_ha_quanto_tempo_trabalha_na_inmetrics_sjxtab}
print.contintab(sjxtab("x4_tempo_de_empresa_ha_quanto_tempo_trabalha_na_inmetrics", "x20_a_lideranca_senior_diretoria_e_ceo_da_inmetrics_e_gestora_de_pessoas"))
```

### 5. Faixa etária:

```{r  20f_x5_faixa_etaria_grafico, fig.height=5}
grafico_uma_likert(sumariza_uma_likert("x20_a_lideranca_senior_diretoria_e_ceo_da_inmetrics_e_gestora_de_pessoas", "x5_faixa_etaria"))
```

```{r  20f_x5_faixa_etaria_sjxtab}
print.contintab(sjxtab("x5_faixa_etaria", "x20_a_lideranca_senior_diretoria_e_ceo_da_inmetrics_e_gestora_de_pessoas"))
```

### 6. Alocação:

```{r  20f_x6_alocacao_grafico, fig.height=5}
grafico_uma_likert(sumariza_uma_likert("x20_a_lideranca_senior_diretoria_e_ceo_da_inmetrics_e_gestora_de_pessoas", "x6_alocacao"))
```

```{r  20f_x6_alocacao_sjxtab}
print.contintab(sjxtab("x6_alocacao", "x20_a_lideranca_senior_diretoria_e_ceo_da_inmetrics_e_gestora_de_pessoas"))
```


## Questão 20g

> 20. A liderança sênior (diretoria e CEO) da Inmetrics é: [Focada no cliente]

 
### 1. Eu sou:

```{r  20g_x1_eu_sou_grafico, fig.height=5}
grafico_uma_likert(sumariza_uma_likert("x20_a_lideranca_senior_diretoria_e_ceo_da_inmetrics_e_focada_no_cliente", "x1_eu_sou"))
```

```{r  20g_x1_eu_sou_sjxtab}
print.contintab(sjxtab("x1_eu_sou", "x20_a_lideranca_senior_diretoria_e_ceo_da_inmetrics_e_focada_no_cliente"))
```

### 2. Área:

```{r  20g_x2_area_grafico, fig.height=5}
grafico_uma_likert(sumariza_uma_likert("x20_a_lideranca_senior_diretoria_e_ceo_da_inmetrics_e_focada_no_cliente", "x2_area"))
```

```{r  20g_x2_area_sjxtab}
print.contintab(sjxtab("x2_area", "x20_a_lideranca_senior_diretoria_e_ceo_da_inmetrics_e_focada_no_cliente"))
```

### 3. Gênero:

```{r  20g_x3_genero_grafico, fig.height=5}
grafico_uma_likert(sumariza_uma_likert("x20_a_lideranca_senior_diretoria_e_ceo_da_inmetrics_e_focada_no_cliente", "x3_genero"))
```

```{r  20g_x3_genero_sjxtab}
print.contintab(sjxtab("x3_genero", "x20_a_lideranca_senior_diretoria_e_ceo_da_inmetrics_e_focada_no_cliente"))
```

### 4. Tempo de Empresa (há quanto tempo trabalha na Inmetrics?)

```{r  20g_x4_tempo_de_empresa_ha_quanto_tempo_trabalha_na_inmetrics_grafico, fig.height=5}
grafico_uma_likert(sumariza_uma_likert("x20_a_lideranca_senior_diretoria_e_ceo_da_inmetrics_e_focada_no_cliente", "x4_tempo_de_empresa_ha_quanto_tempo_trabalha_na_inmetrics"))
```

```{r  20g_x4_tempo_de_empresa_ha_quanto_tempo_trabalha_na_inmetrics_sjxtab}
print.contintab(sjxtab("x4_tempo_de_empresa_ha_quanto_tempo_trabalha_na_inmetrics", "x20_a_lideranca_senior_diretoria_e_ceo_da_inmetrics_e_focada_no_cliente"))
```

### 5. Faixa etária:

```{r  20g_x5_faixa_etaria_grafico, fig.height=5}
grafico_uma_likert(sumariza_uma_likert("x20_a_lideranca_senior_diretoria_e_ceo_da_inmetrics_e_focada_no_cliente", "x5_faixa_etaria"))
```

```{r  20g_x5_faixa_etaria_sjxtab}
print.contintab(sjxtab("x5_faixa_etaria", "x20_a_lideranca_senior_diretoria_e_ceo_da_inmetrics_e_focada_no_cliente"))
```

### 6. Alocação:

```{r  20g_x6_alocacao_grafico, fig.height=5}
grafico_uma_likert(sumariza_uma_likert("x20_a_lideranca_senior_diretoria_e_ceo_da_inmetrics_e_focada_no_cliente", "x6_alocacao"))
```

```{r  20g_x6_alocacao_sjxtab}
print.contintab(sjxtab("x6_alocacao", "x20_a_lideranca_senior_diretoria_e_ceo_da_inmetrics_e_focada_no_cliente"))
```


## Questão 20h

> 20. A liderança sênior (diretoria e CEO) da Inmetrics é: [Próxima das equipes]

 
### 1. Eu sou:

```{r  20h_x1_eu_sou_grafico, fig.height=5}
grafico_uma_likert(sumariza_uma_likert("x20_a_lideranca_senior_diretoria_e_ceo_da_inmetrics_e_proxima_das_equipes", "x1_eu_sou"))
```

```{r  20h_x1_eu_sou_sjxtab}
print.contintab(sjxtab("x1_eu_sou", "x20_a_lideranca_senior_diretoria_e_ceo_da_inmetrics_e_proxima_das_equipes"))
```

### 2. Área:

```{r  20h_x2_area_grafico, fig.height=5}
grafico_uma_likert(sumariza_uma_likert("x20_a_lideranca_senior_diretoria_e_ceo_da_inmetrics_e_proxima_das_equipes", "x2_area"))
```

```{r  20h_x2_area_sjxtab}
print.contintab(sjxtab("x2_area", "x20_a_lideranca_senior_diretoria_e_ceo_da_inmetrics_e_proxima_das_equipes"))
```

### 3. Gênero:

```{r  20h_x3_genero_grafico, fig.height=5}
grafico_uma_likert(sumariza_uma_likert("x20_a_lideranca_senior_diretoria_e_ceo_da_inmetrics_e_proxima_das_equipes", "x3_genero"))
```

```{r  20h_x3_genero_sjxtab}
print.contintab(sjxtab("x3_genero", "x20_a_lideranca_senior_diretoria_e_ceo_da_inmetrics_e_proxima_das_equipes"))
```

### 4. Tempo de Empresa (há quanto tempo trabalha na Inmetrics?)

```{r  20h_x4_tempo_de_empresa_ha_quanto_tempo_trabalha_na_inmetrics_grafico, fig.height=5}
grafico_uma_likert(sumariza_uma_likert("x20_a_lideranca_senior_diretoria_e_ceo_da_inmetrics_e_proxima_das_equipes", "x4_tempo_de_empresa_ha_quanto_tempo_trabalha_na_inmetrics"))
```

```{r  20h_x4_tempo_de_empresa_ha_quanto_tempo_trabalha_na_inmetrics_sjxtab}
print.contintab(sjxtab("x4_tempo_de_empresa_ha_quanto_tempo_trabalha_na_inmetrics", "x20_a_lideranca_senior_diretoria_e_ceo_da_inmetrics_e_proxima_das_equipes"))
```

### 5. Faixa etária:

```{r  20h_x5_faixa_etaria_grafico, fig.height=5}
grafico_uma_likert(sumariza_uma_likert("x20_a_lideranca_senior_diretoria_e_ceo_da_inmetrics_e_proxima_das_equipes", "x5_faixa_etaria"))
```

```{r  20h_x5_faixa_etaria_sjxtab}
print.contintab(sjxtab("x5_faixa_etaria", "x20_a_lideranca_senior_diretoria_e_ceo_da_inmetrics_e_proxima_das_equipes"))
```

### 6. Alocação:

```{r  20h_x6_alocacao_grafico, fig.height=5}
grafico_uma_likert(sumariza_uma_likert("x20_a_lideranca_senior_diretoria_e_ceo_da_inmetrics_e_proxima_das_equipes", "x6_alocacao"))
```

```{r  20h_x6_alocacao_sjxtab}
print.contintab(sjxtab("x6_alocacao", "x20_a_lideranca_senior_diretoria_e_ceo_da_inmetrics_e_proxima_das_equipes"))
```


## Questão 21a

> 21. Inovação na Inmetrics é: [Incentivada]

 
### 1. Eu sou:

```{r  21a_x1_eu_sou_grafico, fig.height=5}
grafico_uma_likert(sumariza_uma_likert("x21_inovacao_na_inmetrics_e_incentivada", "x1_eu_sou"))
```

```{r  21a_x1_eu_sou_sjxtab}
print.contintab(sjxtab("x1_eu_sou", "x21_inovacao_na_inmetrics_e_incentivada"))
```

### 2. Área:

```{r  21a_x2_area_grafico, fig.height=5}
grafico_uma_likert(sumariza_uma_likert("x21_inovacao_na_inmetrics_e_incentivada", "x2_area"))
```

```{r  21a_x2_area_sjxtab}
print.contintab(sjxtab("x2_area", "x21_inovacao_na_inmetrics_e_incentivada"))
```

### 3. Gênero:

```{r  21a_x3_genero_grafico, fig.height=5}
grafico_uma_likert(sumariza_uma_likert("x21_inovacao_na_inmetrics_e_incentivada", "x3_genero"))
```

```{r  21a_x3_genero_sjxtab}
print.contintab(sjxtab("x3_genero", "x21_inovacao_na_inmetrics_e_incentivada"))
```

### 4. Tempo de Empresa (há quanto tempo trabalha na Inmetrics?)

```{r  21a_x4_tempo_de_empresa_ha_quanto_tempo_trabalha_na_inmetrics_grafico, fig.height=5}
grafico_uma_likert(sumariza_uma_likert("x21_inovacao_na_inmetrics_e_incentivada", "x4_tempo_de_empresa_ha_quanto_tempo_trabalha_na_inmetrics"))
```

```{r  21a_x4_tempo_de_empresa_ha_quanto_tempo_trabalha_na_inmetrics_sjxtab}
print.contintab(sjxtab("x4_tempo_de_empresa_ha_quanto_tempo_trabalha_na_inmetrics", "x21_inovacao_na_inmetrics_e_incentivada"))
```

### 5. Faixa etária:

```{r  21a_x5_faixa_etaria_grafico, fig.height=5}
grafico_uma_likert(sumariza_uma_likert("x21_inovacao_na_inmetrics_e_incentivada", "x5_faixa_etaria"))
```

```{r  21a_x5_faixa_etaria_sjxtab}
print.contintab(sjxtab("x5_faixa_etaria", "x21_inovacao_na_inmetrics_e_incentivada"))
```

### 6. Alocação:

```{r  21a_x6_alocacao_grafico, fig.height=5}
grafico_uma_likert(sumariza_uma_likert("x21_inovacao_na_inmetrics_e_incentivada", "x6_alocacao"))
```

```{r  21a_x6_alocacao_sjxtab}
print.contintab(sjxtab("x6_alocacao", "x21_inovacao_na_inmetrics_e_incentivada"))
```


## Questão 21b

> 21. Inovação na Inmetrics é: [Teórica]

 
### 1. Eu sou:

```{r  21b_x1_eu_sou_grafico, fig.height=5}
grafico_uma_likert(sumariza_uma_likert("x21_inovacao_na_inmetrics_e_teorica", "x1_eu_sou"))
```

```{r  21b_x1_eu_sou_sjxtab}
print.contintab(sjxtab("x1_eu_sou", "x21_inovacao_na_inmetrics_e_teorica"))
```

### 2. Área:

```{r  21b_x2_area_grafico, fig.height=5}
grafico_uma_likert(sumariza_uma_likert("x21_inovacao_na_inmetrics_e_teorica", "x2_area"))
```

```{r  21b_x2_area_sjxtab}
print.contintab(sjxtab("x2_area", "x21_inovacao_na_inmetrics_e_teorica"))
```

### 3. Gênero:

```{r  21b_x3_genero_grafico, fig.height=5}
grafico_uma_likert(sumariza_uma_likert("x21_inovacao_na_inmetrics_e_teorica", "x3_genero"))
```

```{r  21b_x3_genero_sjxtab}
print.contintab(sjxtab("x3_genero", "x21_inovacao_na_inmetrics_e_teorica"))
```

### 4. Tempo de Empresa (há quanto tempo trabalha na Inmetrics?)

```{r  21b_x4_tempo_de_empresa_ha_quanto_tempo_trabalha_na_inmetrics_grafico, fig.height=5}
grafico_uma_likert(sumariza_uma_likert("x21_inovacao_na_inmetrics_e_teorica", "x4_tempo_de_empresa_ha_quanto_tempo_trabalha_na_inmetrics"))
```

```{r  21b_x4_tempo_de_empresa_ha_quanto_tempo_trabalha_na_inmetrics_sjxtab}
print.contintab(sjxtab("x4_tempo_de_empresa_ha_quanto_tempo_trabalha_na_inmetrics", "x21_inovacao_na_inmetrics_e_teorica"))
```

### 5. Faixa etária:

```{r  21b_x5_faixa_etaria_grafico, fig.height=5}
grafico_uma_likert(sumariza_uma_likert("x21_inovacao_na_inmetrics_e_teorica", "x5_faixa_etaria"))
```

```{r  21b_x5_faixa_etaria_sjxtab}
print.contintab(sjxtab("x5_faixa_etaria", "x21_inovacao_na_inmetrics_e_teorica"))
```

### 6. Alocação:

```{r  21b_x6_alocacao_grafico, fig.height=5}
grafico_uma_likert(sumariza_uma_likert("x21_inovacao_na_inmetrics_e_teorica", "x6_alocacao"))
```

```{r  21b_x6_alocacao_sjxtab}
print.contintab(sjxtab("x6_alocacao", "x21_inovacao_na_inmetrics_e_teorica"))
```


## Questão 21c

> 21. Inovação na Inmetrics é: [Voltada às necessidades dos clientes]

 
### 1. Eu sou:

```{r  21c_x1_eu_sou_grafico, fig.height=5}
grafico_uma_likert(sumariza_uma_likert("x21_inovacao_na_inmetrics_e_voltada_as_necessidades_dos_clientes", "x1_eu_sou"))
```

```{r  21c_x1_eu_sou_sjxtab}
print.contintab(sjxtab("x1_eu_sou", "x21_inovacao_na_inmetrics_e_voltada_as_necessidades_dos_clientes"))
```

### 2. Área:

```{r  21c_x2_area_grafico, fig.height=5}
grafico_uma_likert(sumariza_uma_likert("x21_inovacao_na_inmetrics_e_voltada_as_necessidades_dos_clientes", "x2_area"))
```

```{r  21c_x2_area_sjxtab}
print.contintab(sjxtab("x2_area", "x21_inovacao_na_inmetrics_e_voltada_as_necessidades_dos_clientes"))
```

### 3. Gênero:

```{r  21c_x3_genero_grafico, fig.height=5}
grafico_uma_likert(sumariza_uma_likert("x21_inovacao_na_inmetrics_e_voltada_as_necessidades_dos_clientes", "x3_genero"))
```

```{r  21c_x3_genero_sjxtab}
print.contintab(sjxtab("x3_genero", "x21_inovacao_na_inmetrics_e_voltada_as_necessidades_dos_clientes"))
```

### 4. Tempo de Empresa (há quanto tempo trabalha na Inmetrics?)

```{r  21c_x4_tempo_de_empresa_ha_quanto_tempo_trabalha_na_inmetrics_grafico, fig.height=5}
grafico_uma_likert(sumariza_uma_likert("x21_inovacao_na_inmetrics_e_voltada_as_necessidades_dos_clientes", "x4_tempo_de_empresa_ha_quanto_tempo_trabalha_na_inmetrics"))
```

```{r  21c_x4_tempo_de_empresa_ha_quanto_tempo_trabalha_na_inmetrics_sjxtab}
print.contintab(sjxtab("x4_tempo_de_empresa_ha_quanto_tempo_trabalha_na_inmetrics", "x21_inovacao_na_inmetrics_e_voltada_as_necessidades_dos_clientes"))
```

### 5. Faixa etária:

```{r  21c_x5_faixa_etaria_grafico, fig.height=5}
grafico_uma_likert(sumariza_uma_likert("x21_inovacao_na_inmetrics_e_voltada_as_necessidades_dos_clientes", "x5_faixa_etaria"))
```

```{r  21c_x5_faixa_etaria_sjxtab}
print.contintab(sjxtab("x5_faixa_etaria", "x21_inovacao_na_inmetrics_e_voltada_as_necessidades_dos_clientes"))
```

### 6. Alocação:

```{r  21c_x6_alocacao_grafico, fig.height=5}
grafico_uma_likert(sumariza_uma_likert("x21_inovacao_na_inmetrics_e_voltada_as_necessidades_dos_clientes", "x6_alocacao"))
```

```{r  21c_x6_alocacao_sjxtab}
print.contintab(sjxtab("x6_alocacao", "x21_inovacao_na_inmetrics_e_voltada_as_necessidades_dos_clientes"))
```


## Questão 21d

> 21. Inovação na Inmetrics é: [Voltada ao desenvolvimento de novos produtos]

 
### 1. Eu sou:

```{r  21d_x1_eu_sou_grafico, fig.height=5}
grafico_uma_likert(sumariza_uma_likert("x21_inovacao_na_inmetrics_e_voltada_ao_desenvolvimento_de_novos_produtos", "x1_eu_sou"))
```

```{r  21d_x1_eu_sou_sjxtab}
print.contintab(sjxtab("x1_eu_sou", "x21_inovacao_na_inmetrics_e_voltada_ao_desenvolvimento_de_novos_produtos"))
```

### 2. Área:

```{r  21d_x2_area_grafico, fig.height=5}
grafico_uma_likert(sumariza_uma_likert("x21_inovacao_na_inmetrics_e_voltada_ao_desenvolvimento_de_novos_produtos", "x2_area"))
```

```{r  21d_x2_area_sjxtab}
print.contintab(sjxtab("x2_area", "x21_inovacao_na_inmetrics_e_voltada_ao_desenvolvimento_de_novos_produtos"))
```

### 3. Gênero:

```{r  21d_x3_genero_grafico, fig.height=5}
grafico_uma_likert(sumariza_uma_likert("x21_inovacao_na_inmetrics_e_voltada_ao_desenvolvimento_de_novos_produtos", "x3_genero"))
```

```{r  21d_x3_genero_sjxtab}
print.contintab(sjxtab("x3_genero", "x21_inovacao_na_inmetrics_e_voltada_ao_desenvolvimento_de_novos_produtos"))
```

### 4. Tempo de Empresa (há quanto tempo trabalha na Inmetrics?)

```{r  21d_x4_tempo_de_empresa_ha_quanto_tempo_trabalha_na_inmetrics_grafico, fig.height=5}
grafico_uma_likert(sumariza_uma_likert("x21_inovacao_na_inmetrics_e_voltada_ao_desenvolvimento_de_novos_produtos", "x4_tempo_de_empresa_ha_quanto_tempo_trabalha_na_inmetrics"))
```

```{r  21d_x4_tempo_de_empresa_ha_quanto_tempo_trabalha_na_inmetrics_sjxtab}
print.contintab(sjxtab("x4_tempo_de_empresa_ha_quanto_tempo_trabalha_na_inmetrics", "x21_inovacao_na_inmetrics_e_voltada_ao_desenvolvimento_de_novos_produtos"))
```

### 5. Faixa etária:

```{r  21d_x5_faixa_etaria_grafico, fig.height=5}
grafico_uma_likert(sumariza_uma_likert("x21_inovacao_na_inmetrics_e_voltada_ao_desenvolvimento_de_novos_produtos", "x5_faixa_etaria"))
```

```{r  21d_x5_faixa_etaria_sjxtab}
print.contintab(sjxtab("x5_faixa_etaria", "x21_inovacao_na_inmetrics_e_voltada_ao_desenvolvimento_de_novos_produtos"))
```

### 6. Alocação:

```{r  21d_x6_alocacao_grafico, fig.height=5}
grafico_uma_likert(sumariza_uma_likert("x21_inovacao_na_inmetrics_e_voltada_ao_desenvolvimento_de_novos_produtos", "x6_alocacao"))
```

```{r  21d_x6_alocacao_sjxtab}
print.contintab(sjxtab("x6_alocacao", "x21_inovacao_na_inmetrics_e_voltada_ao_desenvolvimento_de_novos_produtos"))
```


## Questão 21e

> 21. Inovação na Inmetrics é: [Parte do DNA da empresa]

 
### 1. Eu sou:

```{r  21e_x1_eu_sou_grafico, fig.height=5}
grafico_uma_likert(sumariza_uma_likert("x21_inovacao_na_inmetrics_e_parte_do_dna_da_empresa", "x1_eu_sou"))
```

```{r  21e_x1_eu_sou_sjxtab}
print.contintab(sjxtab("x1_eu_sou", "x21_inovacao_na_inmetrics_e_parte_do_dna_da_empresa"))
```

### 2. Área:

```{r  21e_x2_area_grafico, fig.height=5}
grafico_uma_likert(sumariza_uma_likert("x21_inovacao_na_inmetrics_e_parte_do_dna_da_empresa", "x2_area"))
```

```{r  21e_x2_area_sjxtab}
print.contintab(sjxtab("x2_area", "x21_inovacao_na_inmetrics_e_parte_do_dna_da_empresa"))
```

### 3. Gênero:

```{r  21e_x3_genero_grafico, fig.height=5}
grafico_uma_likert(sumariza_uma_likert("x21_inovacao_na_inmetrics_e_parte_do_dna_da_empresa", "x3_genero"))
```

```{r  21e_x3_genero_sjxtab}
print.contintab(sjxtab("x3_genero", "x21_inovacao_na_inmetrics_e_parte_do_dna_da_empresa"))
```

### 4. Tempo de Empresa (há quanto tempo trabalha na Inmetrics?)

```{r  21e_x4_tempo_de_empresa_ha_quanto_tempo_trabalha_na_inmetrics_grafico, fig.height=5}
grafico_uma_likert(sumariza_uma_likert("x21_inovacao_na_inmetrics_e_parte_do_dna_da_empresa", "x4_tempo_de_empresa_ha_quanto_tempo_trabalha_na_inmetrics"))
```

```{r  21e_x4_tempo_de_empresa_ha_quanto_tempo_trabalha_na_inmetrics_sjxtab}
print.contintab(sjxtab("x4_tempo_de_empresa_ha_quanto_tempo_trabalha_na_inmetrics", "x21_inovacao_na_inmetrics_e_parte_do_dna_da_empresa"))
```

### 5. Faixa etária:

```{r  21e_x5_faixa_etaria_grafico, fig.height=5}
grafico_uma_likert(sumariza_uma_likert("x21_inovacao_na_inmetrics_e_parte_do_dna_da_empresa", "x5_faixa_etaria"))
```

```{r  21e_x5_faixa_etaria_sjxtab}
print.contintab(sjxtab("x5_faixa_etaria", "x21_inovacao_na_inmetrics_e_parte_do_dna_da_empresa"))
```

### 6. Alocação:

```{r  21e_x6_alocacao_grafico, fig.height=5}
grafico_uma_likert(sumariza_uma_likert("x21_inovacao_na_inmetrics_e_parte_do_dna_da_empresa", "x6_alocacao"))
```

```{r  21e_x6_alocacao_sjxtab}
print.contintab(sjxtab("x6_alocacao", "x21_inovacao_na_inmetrics_e_parte_do_dna_da_empresa"))
```


## Questão 21f

> 21. Inovação na Inmetrics é: [Isolada]

 
### 1. Eu sou:

```{r  21f_x1_eu_sou_grafico, fig.height=5}
grafico_uma_likert(sumariza_uma_likert("x21_inovacao_na_inmetrics_e_isolada", "x1_eu_sou"))
```

```{r  21f_x1_eu_sou_sjxtab}
print.contintab(sjxtab("x1_eu_sou", "x21_inovacao_na_inmetrics_e_isolada"))
```

### 2. Área:

```{r  21f_x2_area_grafico, fig.height=5}
grafico_uma_likert(sumariza_uma_likert("x21_inovacao_na_inmetrics_e_isolada", "x2_area"))
```

```{r  21f_x2_area_sjxtab}
print.contintab(sjxtab("x2_area", "x21_inovacao_na_inmetrics_e_isolada"))
```

### 3. Gênero:

```{r  21f_x3_genero_grafico, fig.height=5}
grafico_uma_likert(sumariza_uma_likert("x21_inovacao_na_inmetrics_e_isolada", "x3_genero"))
```

```{r  21f_x3_genero_sjxtab}
print.contintab(sjxtab("x3_genero", "x21_inovacao_na_inmetrics_e_isolada"))
```

### 4. Tempo de Empresa (há quanto tempo trabalha na Inmetrics?)

```{r  21f_x4_tempo_de_empresa_ha_quanto_tempo_trabalha_na_inmetrics_grafico, fig.height=5}
grafico_uma_likert(sumariza_uma_likert("x21_inovacao_na_inmetrics_e_isolada", "x4_tempo_de_empresa_ha_quanto_tempo_trabalha_na_inmetrics"))
```

```{r  21f_x4_tempo_de_empresa_ha_quanto_tempo_trabalha_na_inmetrics_sjxtab}
print.contintab(sjxtab("x4_tempo_de_empresa_ha_quanto_tempo_trabalha_na_inmetrics", "x21_inovacao_na_inmetrics_e_isolada"))
```

### 5. Faixa etária:

```{r  21f_x5_faixa_etaria_grafico, fig.height=5}
grafico_uma_likert(sumariza_uma_likert("x21_inovacao_na_inmetrics_e_isolada", "x5_faixa_etaria"))
```

```{r  21f_x5_faixa_etaria_sjxtab}
print.contintab(sjxtab("x5_faixa_etaria", "x21_inovacao_na_inmetrics_e_isolada"))
```

### 6. Alocação:

```{r  21f_x6_alocacao_grafico, fig.height=5}
grafico_uma_likert(sumariza_uma_likert("x21_inovacao_na_inmetrics_e_isolada", "x6_alocacao"))
```

```{r  21f_x6_alocacao_sjxtab}
print.contintab(sjxtab("x6_alocacao", "x21_inovacao_na_inmetrics_e_isolada"))
```


## Questão 21g

> 21. Inovação na Inmetrics é: [Dificultada]

 
### 1. Eu sou:

```{r  21g_x1_eu_sou_grafico, fig.height=5}
grafico_uma_likert(sumariza_uma_likert("x21_inovacao_na_inmetrics_e_dificultada", "x1_eu_sou"))
```

```{r  21g_x1_eu_sou_sjxtab}
print.contintab(sjxtab("x1_eu_sou", "x21_inovacao_na_inmetrics_e_dificultada"))
```

### 2. Área:

```{r  21g_x2_area_grafico, fig.height=5}
grafico_uma_likert(sumariza_uma_likert("x21_inovacao_na_inmetrics_e_dificultada", "x2_area"))
```

```{r  21g_x2_area_sjxtab}
print.contintab(sjxtab("x2_area", "x21_inovacao_na_inmetrics_e_dificultada"))
```

### 3. Gênero:

```{r  21g_x3_genero_grafico, fig.height=5}
grafico_uma_likert(sumariza_uma_likert("x21_inovacao_na_inmetrics_e_dificultada", "x3_genero"))
```

```{r  21g_x3_genero_sjxtab}
print.contintab(sjxtab("x3_genero", "x21_inovacao_na_inmetrics_e_dificultada"))
```

### 4. Tempo de Empresa (há quanto tempo trabalha na Inmetrics?)

```{r  21g_x4_tempo_de_empresa_ha_quanto_tempo_trabalha_na_inmetrics_grafico, fig.height=5}
grafico_uma_likert(sumariza_uma_likert("x21_inovacao_na_inmetrics_e_dificultada", "x4_tempo_de_empresa_ha_quanto_tempo_trabalha_na_inmetrics"))
```

```{r  21g_x4_tempo_de_empresa_ha_quanto_tempo_trabalha_na_inmetrics_sjxtab}
print.contintab(sjxtab("x4_tempo_de_empresa_ha_quanto_tempo_trabalha_na_inmetrics", "x21_inovacao_na_inmetrics_e_dificultada"))
```

### 5. Faixa etária:

```{r  21g_x5_faixa_etaria_grafico, fig.height=5}
grafico_uma_likert(sumariza_uma_likert("x21_inovacao_na_inmetrics_e_dificultada", "x5_faixa_etaria"))
```

```{r  21g_x5_faixa_etaria_sjxtab}
print.contintab(sjxtab("x5_faixa_etaria", "x21_inovacao_na_inmetrics_e_dificultada"))
```

### 6. Alocação:

```{r  21g_x6_alocacao_grafico, fig.height=5}
grafico_uma_likert(sumariza_uma_likert("x21_inovacao_na_inmetrics_e_dificultada", "x6_alocacao"))
```

```{r  21g_x6_alocacao_sjxtab}
print.contintab(sjxtab("x6_alocacao", "x21_inovacao_na_inmetrics_e_dificultada"))
``` 
